---
output:
  html_document:
    self_contained: no
---

Digital On-Boarding 
-------------------


_**7th report iteration**_

```{r, echo = FALSE}
# This is the first mandatory section.

title     <- "[Digital On-boarding] : Redomiciliación de recibos (REDO)."

# Keywords. Text separated by commas. E.g. keywords <- 'customer health, recibos' 
# Keywords can classify the attribute in categories such as 'valor, vinculación, digitalidad', describe used tables such as 'recibos, 
# transacciones tarjetas, segmento plan uno' or include other relevant info. Search keywords in the portal to find commonly used terms
# and create new keywords only if justified.

keywords  <- 'digitalidad, digitalization, bbva.es, nuevo cliente, new client, alta cliente, client registration, redomiciliación de recibos, REDO, nómina, ingresos recurrentes'  
```


```{r, echo=FALSE}
# This is the second mandatory section.

suppressMessages(library(DBI))    # This avoids loading messages and warnings showing up
suppressMessages(library(rJava))
options(warn=-1)
source('~/bda_clarity/tools/warehouse_basics.R')
```


```{r, echo=FALSE}
# This is the second mandatory section.

suppressMessages(library(DBI))    # This avoids loading messages and warnings showing up
suppressMessages(library(rJava))
suppressMessages(library(ggplot2))
suppressMessages(library(grid))
suppressMessages(library(hexbin))
suppressMessages(library(lattice))
suppressMessages(library(knitr))
suppressMessages(library(googleVis))
suppressMessages(library(data.table))
suppressMessages(library(plyr))
op <- options(gvis.plot.tag="chart")
`%ni%` <- Negate(`%in%`)
options(warn=-1, scipen=3, width=450)
source('~/bda_clarity/tools/warehouse_basics.R')

```

``` {r echo=FALSE}

multiplot <- function(..., plotlist=NULL, file, cols=1, layout=NULL) {
  require(grid)
  
  # Make a list from the ... arguments and plotlist
  plots <- c(list(...), plotlist)
  
  numPlots = length(plots)
  
  # If layout is NULL, then use 'cols' to determine layout
  if (is.null(layout)) {
    # Make the panel
    # ncol: Number of columns of plots
    # nrow: Number of rows needed, calculated from # of cols
    layout <- matrix(seq(1, cols * ceiling(numPlots/cols)),
                     ncol = cols, nrow = ceiling(numPlots/cols))
  }
  
  if (numPlots==1) {
    print(plots[[1]])
    
  } else {
    # Set up the page
    grid.newpage()
    pushViewport(viewport(layout = grid.layout(nrow(layout), ncol(layout))))
    
    # Make each plot, in the correct location
    for (i in 1:numPlots) {
      # Get the i,j matrix positions of the regions that contain this subplot
      matchidx <- as.data.frame(which(layout == i, arr.ind = TRUE))
      
      print(plots[[i]], vp = viewport(layout.pos.row = matchidx$row,
                                      layout.pos.col = matchidx$col))
    }
  }
} ; 




chname <- function(df)
{
  rex <- '^[[:alnum:]_]+\\.([[:alnum:]_]+)$'
  nam <- colnames(df)
  ix  <- which(grepl(rex, nam))
  
  nam[ix] <- gsub(rex, '\\1', nam[ix])
  
  colnames(df) <- nam
  
  df
};

```

### Redomiciliación de recibos (REDO)

El objetivo de este estudio es ayudar a determinar cuál sería el mejor momento para enviar una comunicación ofreciendo al cliente el servicio de redomiciliación de recibos (REDO). Es decir, pedir autorización al cliente para gestionar el traslado de sus recibos domiciliados en otra entidad, a BBVA.

Vamos a comprobar la hipotesis de que si un cliente no tiene la nómina domiciliada o ingresos recurrentes en su cuenta, no será muy receptivo a este servicio. 

Para clientes con altas digitales desde febrero de 2015 a abril de 2015 vamos a ver:

1) los que tienen recibos domiciliados

2) los que tienen la nómida domiciliada

Cargamos todas las solicitudes que han llegado a Help Desk, aunque alguno de estos clientes no estará operativo. 

```{r echo=FALSE, cache=TRUE, eval=FALSE}

do.hive(" CREATE TABLE IF NOT EXISTS elenak.solicitudes_hd_fma_codpers AS
         
           SELECT aa.nif,   
                  bb.cod_persctpn,
                  bb.fec_altapers, 
                  bb.aud_tim
         
           FROM ( SELECT * FROM elenak.solicitudes_hd_fma) aa 
         
           JOIN da_pro.clientes_corp bb  ON aa.nif = TRIM(bb.cod_documps1)

           WHERE CAST(cod_entalfa AS INT) = 182 AND cod_paisoalf LIKE 'ES'
        
           AND CAST(partition_id as INT) = 20150430

        "); 

do.hive(" CREATE TABLE IF NOT EXISTS elenak.solicitudes_hd_fma_codpers_1 AS
         
          SELECT DISTINCT a.nif, a.cod_persctpn, a.aud_tim, from_unixtime(b.fec_altapers) AS fec_altapers 
        
          FROM elenak.solicitudes_hd_fma_codpers a 

          JOIN (SELECT nif, max(unix_timestamp(fec_altapers)) AS fec_altapers
        
                FROM elenak.solicitudes_hd_fma_codpers 
        
                GROUP BY nif) b 

          ON (a.nif = b.nif AND unix_timestamp(a.fec_altapers) = b.fec_altapers)

        "); 

do.hive(" CREATE TABLE IF NOT EXISTS elenak.solicitudes_hd_fma_codpers_2 AS
         
          SELECT distinct a.nif,a.cod_persctpn, a.fec_altapers, from_unixtime(b.aud_tim) AS aud_tim 
        
          FROM elenak.solicitudes_hd_fma_codpers_1 a 

          JOIN (SELECT nif,max(unix_timestamp(aud_tim)) AS aud_tim 
        
                FROM elenak.solicitudes_hd_fma_codpers_1
        
                GROUP BY nif) b 

          ON (a.nif = b.nif and unix_timestamp(a.aud_tim) = b.aud_tim)

        "); 

```

Tenemos **`r qhive("select count(distinct cod_persctpn) from elenak.solicitudes_hd_fma_codpers_2")`** solicitudes de altas en BBVA a través de bbva.es. 

El primer paso es de este bote de clienetes ver los clientes que tienen recibos domiciliados.

```{r echo=FALSE, cache=TRUE, eval=FALSE}

do.hive(" CREATE TABLE IF NOT EXISTS elenak.solicitudes_hd_fma_recibos AS
         
           SELECT a.nif,   
                  a.cod_persctpn,
                  a.fec_altapers
         
           FROM (SELECT * FROM elenak.solicitudes_hd_fma_codpers_2) a
         
           JOIN clarity_elements.num_recibos_particular b
        
           ON CAST(a.cod_persctpn AS INT) = b.cod_persona

        "); 

```

Son **`r qhive("select count(distinct cod_persctpn) from elenak.solicitudes_hd_fma_recibos")`** personas. 

El segundo paso es ver cuántos clientes que tienen recibos domiciliados tienen nómina domiciliada en BBVA.

```{r echo=FALSE, cache=TRUE, eval=FALSE}

do.hive(" CREATE TABLE IF NOT EXISTS elenak.solicitudes_hd_fma_nominas AS
         
           SELECT a.nif,   
                  a.cod_persctpn as cod_persona,
                  a.fec_altapers
         
           FROM (SELECT * FROM elenak.solicitudes_hd_fma_recibos) a
         
           JOIN clarity_elements.num_nominas_particular b
        
           ON CAST(a.cod_persctpn AS INT) = b.cod_persona

        "); 

```

Sólo **`r qhive("select count(distinct cod_persona) from elenak.solicitudes_hd_fma_nominas")`** personas tienen nóminas domiciliadas en BBVA.

Al realizar más pruebas para ver qué ingresos tienen los clientes con altas digitales que tienen recibos domiciliados en BBVA y no tienen nómina domiciliada, resulta que en estos casos tienen ingresos vía transferencias, traspasos o abonos por la transferencia. A veces estos ingresos son de la cantidad bastante elevada. 

Puede ser un caso de que el banco no lo ha "marcado" como nomina todavía. O puede ser que el cliente tenga nómina en otra cuenta/banco y hace transferencias, o que le hacen transferencias sus padres/familiares, o es una beca y no cuenta como nómina (puede haber casos y casos).

De todas formas de aquí podemos sacar la conclusión que el hecho de tener recibos domiciliados no implica la domiciliación de la nómina. Lo que a su vez significa que las campañas de marketing se pueden lanzar a todo el bote de clientes con altas digitales.


