---
title: "[Valor 2.0] : How many people do we retrieve from Madiva?"
author: "Alberto Font, César de Pablo"
date: "01/09/2015"
output: html_document
---

_**2nd report iteration**_

```{r, echo = FALSE}
# This is the first mandatory section.

title <- "[Valor 2.0] : How many people do we retrieve from Madiva?"

# Keywords. Text separated by commas. E.g. keywords <- 'customer health, recibos' 
# Keywords can classify the attribute in categories such as 'valor, vinculación, digitalidad', describe used tables such as 'recibos, 
# transacciones tarjetas, segmento plan uno' or include other relevant info. Search keywords in the portal to find commonly used terms
# and create new keywords only if justified.

keywords  <- 'madiva, valor, casa, casas, vivienda, viviendas, premium, particular, particulares'  
```

```{r, echo=FALSE}
# This is the second mandatory section.

suppressMessages(library(DBI))  	# This avoids loading messages and warnings showing up
suppressMessages(library(rJava))
options(warn=-1)

source('~/bda_clarity/tools/warehouse_basics.R')
```

```{r, echo=FALSE}
# This is the second mandatory section.

suppressMessages(library(DBI))    # This avoids loading messages and warnings showing up
suppressMessages(library(rJava))
suppressMessages(library(ggplot2))
suppressMessages(library(grid))
suppressMessages(library(hexbin))
suppressMessages(library(lattice))
suppressMessages(library(dplyr))
`%ni%` <- Negate(`%in%`)
options(warn=-1, scipen=3, width=450)
source('~/bda_clarity/tools/warehouse_basics.R')

```

``` {r echo=FALSE}

multiplot <- function(..., plotlist=NULL, file, cols=1, layout=NULL) {
  require(grid)
  
  # Make a list from the ... arguments and plotlist
  plots <- c(list(...), plotlist)
  
  numPlots = length(plots)
  
  # If layout is NULL, then use 'cols' to determine layout
  if (is.null(layout)) {
    # Make the panel
    # ncol: Number of columns of plots
    # nrow: Number of rows needed, calculated from # of cols
    layout <- matrix(seq(1, cols * ceiling(numPlots/cols)),
                     ncol = cols, nrow = ceiling(numPlots/cols))
  }
  
  if (numPlots==1) {
    print(plots[[1]])
    
  } else {
    # Set up the page
    grid.newpage()
    pushViewport(viewport(layout = grid.layout(nrow(layout), ncol(layout))))
    
    # Make each plot, in the correct location
    for (i in 1:numPlots) {
      # Get the i,j matrix positions of the regions that contain this subplot
      matchidx <- as.data.frame(which(layout == i, arr.ind = TRUE))
      
      print(plots[[i]], vp = viewport(layout.pos.row = matchidx$row,
                                      layout.pos.col = matchidx$col))
    }
  }
} ; 

chname <- function(df)
{
  rex <- '^[[:alnum:]_]+\\.([[:alnum:]_]+)$'
  nam <- colnames(df)
  ix  <- which(grepl(rex, nam))
  
  nam[ix] <- gsub(rex, '\\1', nam[ix])
  
  colnames(df) <- nam
  
  df
};

```

Primero cargamos en varios esquemas con los resultados de los datos.

```{r echo=FALSE, eval=FALSE}
df_madivaNF <- read.csv("/us/e032173/afont/dd300000_excel_limpio_norm_errors.tsv", fill=TRUE, sep="\t")
df_hash <- read.table("/us/e032173/afont/hash.csv", fileEncoding="latin1",header=TRUE, fill=TRUE, sep=";", quote ="")
df_hash$cod_persona <- (df_hash$cod_persona +14) /3
names(df_hash) <- c("id","fila","cod_persona")

df_madivaNF <- left_join(df_madivaNF,df_hash[,c(1,3)],by="id")
df_madivaNF <- df_madivaNF[,c(10,2:9)]
df_madivaNF$cod_persona <- as.integer(df_madivaNF$cod_persona)

nameNF <- "da_afont.300k_notfound"
write.hive(df_madivaNF, nameNF, drop.table = FALSE)

df_madivaF <- read.table("/us/e032173/afont/dd300000_excel_limpio_norm_processed.tsv", fileEncoding="latin1",header=TRUE, fill=TRUE, sep="\t", quote ="")
df_madivaF <- left_join(df_madivaF,df_hash[,c(1,3)],by="id")
df_madivaF <- df_madivaF[,c(98,2:96)]

nameF <- "da_afont.300k_found"
df_madivaF$cod_persona <- as.integer(df_madivaF$cod_persona)
write.hive(df_madivaF, nameF, drop.table = FALSE)

```

Usamos varios métodos de Clarity para cargar los datos en variables de R

``` {r echo=TRUE, fig.width=12, fig.height=6} 
sglobu <- clarity.use_table(DEPENDENCY_CLARITY_TABLE, 'clarity_elements.segmento_global_unico', '*', 'sglobu')

#hcount(sglobu)
#24533665

splanu <- clarity.use_table(DEPENDENCY_CLARITY_TABLE, 'clarity_elements.segmento_plan_uno', '*', 'splanu')

#hcount(splanu)
#8123224

madiva <- clarity.use_table(DEPENDENCY_OTHER_TABLES, 
                                'da_afont.300k_found', 
                                select = "*",
                                sqname = 'madiva')

#hcount(madiva)
#244498
segm_part1 <- subq.join('madiva.*, segmento5c as segmento5c',
                               sglobu,
                               madiva,
                               'sglobu.cod_persona=madiva.cod_persona',
                               sqname='segm_part1')

#hcount(segm_part1)
#244498
madiva_segm <- subq.join('segm_part1.*, cod_segmento_plan_uno as cod_segmento_plan_uno',
                               segm_part1,
                               splanu,
                               'segm_part1.cod_persona=splanu.cod_persona',
                               sqname='madiva_segm')
# hcount(madiva_segm)
# 244498

df_madiva300k <- qhive(paste0("SELECT * FROM ",madiva_segm))

df <- df_madiva300k
rm(df_madiva300k)
names(df) <- gsub("madiva_segm.","",names(df))
```

Vamos a trabajar con precio. Se agrupan en 1000 puntos los 244500 resultados.
El objetivo es hallar el punto de corte de una regresión lineal por 2 tramos. estableciendo un rango. Nota, al final el score va a significar a ser un rango entre 0 y 1. Según este resultado deberíamos usar un 18% de los datos.


``` {r echo=TRUE, fig.width=12, fig.height=6} 

dfbis <-df[,c("precio","superficietotal","segmento5c")]

dfbis$resultado <- df$segmento5c
dfbis$resultado <- as.character(dfbis$resultado)
dfbis$resultado[dfbis$resultado=='1'|dfbis$resultado=='2'] <- "PARTICULARES"
dfbis$resultado[dfbis$resultado!='PARTICULARES'] <- "PREMIUM"
dfbis$resultado <- factor(dfbis$resultado)
names (dfbis) <- c("precio", "superficie","","resultado")

#bines <- dfbis[!is.na(dfbis[with(dfbis,order(precio,superficie)),])]
bines <- dfbis[with(dfbis,order(precio,superficie)),]
bines <-bines[complete.cases(bines),]
bines <- bines[,c("precio", "superficie","resultado")]


brks <- with(bines, quantile(precio, probs = seq(0,1,by=0.001)))
bines <- within(bines, quantile <- cut(precio, breaks=brks, labels=1:1000, include.lowest = TRUE))

resumen <- aggregate(precio ~ quantile + resultado, data = bines, length)
#resumen

resumen2 <- aggregate(precio ~ quantile, data = bines, length)
#resumen2

precios <- aggregate(precio ~ quantile, data = bines, mean)

resumen$probs <-resumen$precio/resumen2$precio * 100
rm(resumen2)
#plot(resumen[((nrow(resumen)/2)+1):nrow(resumen),4])

y <- resumen[((nrow(resumen)/2)+1):nrow(resumen),"probs"]
#y <- bines$precio

x <- 1:length(y)
d <- numeric(length(y))

for (i in 1:length(x)){
  model<-lm(y~ (x<x[i]) * x + (x>=x[i]) * x )
  d[i] <- summary(model)[[6]]
}

(corte <- which.min(d))

y2 <- y[corte:length(y)]
x2 <- x[corte:length(x)]  

d2 <- numeric(length(y2))
for(i in 1:length(y2)){
  model2 <- lm(y2~ (x2<x2[i]) * x2 + (x2>=x2[i]) * x2 )
  d2[i] <- summary(model2)[[6]]
}

(corte2 <- which.min(d2))

# x
dat<-data.frame(x=x,y=y)
dat$z <- NA
#dat[1:(corte-1),"z"] <- 1
#dat[corte:(corte+corte2-1),"z"] <- 2
#dat[(corte+corte2):length(y),"z"] <- 3
#dat$z <- factor(dat$z)

#Mejor usar esta librería ya que permite juntar en los breakpoints
library(segmented)
lin.mod <- lm(y~x)
lin.mod

 #primero se aproxima 2 valores, no importa si la aproximación es buena
segmented.mod <- segmented(lin.mod, seg.Z=~x, psi= c(length(y)*0.5,length(y)*0.9))
segmented.mod
dat$z<-factor(segmented.mod$id.group)

(corte <- segmented.mod$psi[4])

(precioCorte <- precios[[2]][floor(corte)] + (corte-floor(corte))* (precios[[2]][ceiling(corte)]- precios[[2]][floor(corte)]))


dev.off()
ggplot(dat, aes(x,y, color=z))+
  geom_point()+
  stat_smooth(method="lm", se=F, size= 2)
```

Vamos a representar los resultados anteriores usando diferentes escalas y diferentes gráficas. Vemos con esto la dispersión y también como se satura. Los colores usados se corresponden a la gráfica anterior. Lo único que se concluye es que se acaba saturando la probabilidad de ser premium con respecto a la alta transaccionalidad.


``` {r echo=TRUE, fig.width=12, fig.height=6} 

x <- precios$precio
lin.mod <- lm(y~x)

#primero se aproxima 2 valores, no importa si la aproximación es buena
segmented.mod <- segmented(lin.mod, seg.Z=~x, psi= c(quantile(x,0.5)))
segmented.mod
#my.model$z<-factor(segmented.mod$id.group)

my.fitted <- fitted(segmented.mod)
my.model <- data.frame(x= precios$precio, y= dat$y, z= dat$z)
my.linea <- data.frame(x= precios$precio, y=my.fitted, z = dat$z)
summary(my.model)
ggplot(my.model, aes(x,y, color=z))+
  geom_point()+
  scale_x_log10()

ggplot(my.model, aes(x,y, color=z))+
  geom_point()+
  stat_smooth(method="lm", se=F, size= 2)+
  xlim(0,2000000)+
  geom_line(data=my.linea, aes(x=x,y=y), color="tomato")

ggplot(my.model, aes(x,y, color=z))+
  geom_point() +
  xlim(0,2000000)


```

Ahora vamos a estudiar como se segmenta la precisión de segmentación. De esta manera se concluye que hay menos dispersión en la contabilización de 'premiumness' cuanto más exacto se aproxime el resultado de la referencia catastral. Hasta precisión 3 (encontrar el número del portal) se afina bastante.

``` {r echo=TRUE, fig.width=12, fig.height=6} 

 dfbis <-df[,c("precio","superficietotal","segmento5c")]
 
 dfbis$resultado <- df$segmento5c
 dfbis$resultado <- as.character(dfbis$resultado)
 dfbis$resultado[dfbis$resultado=='1'|dfbis$resultado=='2'] <- "PARTICULARES"
 dfbis$resultado[dfbis$resultado!='PARTICULARES'] <- "PREMIUM"
 dfbis$resultado <- factor(dfbis$resultado)
 names (dfbis) <- c("precio", "superficie","","resultado")
 
 #bines <- dfbis[!is.na(dfbis[with(dfbis,order(precio,superficie)),])]
 dfbis$precisionsegmentacion = factor(df$precisionsegmentacion)
 bines <- dfbis[with(dfbis,order(precio,superficie)),]
 bines <-bines[complete.cases(bines),]
 bines <- bines[,c("precio", "superficie","resultado","precisionsegmentacion")]

grafico_precision <- list()
j <- 0
 for(j in 0:6){
 if (j != 2){
   
   print(j)
 binestemp <- bines[bines$precisionsegmentacion==j,]
 #binestemp <- bines
 binestemp <- binestemp[,c("precio", "superficie","resultado")]
 brks <- with(binestemp, quantile(precio, probs = seq(0,1,by=0.01)))
 binestemp <- within(binestemp, quantile <- cut(precio, breaks=brks, labels=1:100, include.lowest = TRUE))
 
 resumen <- aggregate(precio ~ quantile + resultado, data = binestemp, length)
 #resumen
 
 resumen2 <- aggregate(precio ~ quantile, data = binestemp, length)
 #resumen2
 
 precios <- aggregate(precio ~ quantile, data = binestemp, mean)
 
 resumen$probs <-resumen$precio/resumen2$precio * 100
 rm(resumen2)
 #plot(resumen[((nrow(resumen)/2)+1):nrow(resumen),4])
 
 y <- resumen[((nrow(resumen)/2)+1):nrow(resumen),"probs"]
 #y <- bines$precio
 
 x <- 1:length(y)
 d <- numeric(length(y))
 
 for (i in 1:length(x)){
   model<-lm(y~ (x<x[i]) * x + (x>=x[i]) * x )
   d[i] <- summary(model)[[6]]
 }
 
 (corte <- which.min(d))
 
 y2 <- y[corte:length(y)]
 x2 <- x[corte:length(x)]  
 
 d2 <- numeric(length(y2))
 for(i in 1:length(y2)){
   model2 <- lm(y2~ (x2<x2[i]) * x2 + (x2>=x2[i]) * x2 )
   d2[i] <- summary(model2)[[6]]
 }
 
 (corte2 <- which.min(d2))
 
 # x
 dat<-data.frame(x=x,y=y)
 dat$z <- NA
 dat[1:(corte-1),"z"] <- 1
 dat[corte:(corte+corte2-1),"z"] <- 2
 #dat[(corte+corte2):length(y),"z"] <- 3
 dat$z <- factor(dat$z)
 
 #Mejor usar esta librería ya que permite juntar en los breakpoints
 library(segmented)
 lin.mod <- lm(y~x)
 lin.mod
 
  #primero se aproxima 2 valores, no importa si la aproximación es buena
 segmented.mod <- segmented(lin.mod, seg.Z=~x, psi= c(length(y)*0.5))
 segmented.mod
 dat$z<-factor(segmented.mod$id.group)
 
 #dev.off()
 #temp <- ggplot(dat, aes(x,y, color=z))+
 #  geom_point()+
 #  stat_smooth(method="lm", se=F, size= 2)
 my.model <- data.frame(x= precios$precio, y= dat$y, z= dat$z)
 grafico_precision[[j+1]] <- ggplot(my.model, aes(x,y))+
   geom_point() +
   geom_smooth()+
   xlim(0,1000000)+
   ggtitle(paste0("precision",j))
 
 }
 }

multiplot(grafico_precision[[1]],grafico_precision[[2]],grafico_precision[[4]],grafico_precision[[5]],grafico_precision[[6]],grafico_precision[[7]], cols=2)

```

Vamos a representar las 3 precisiones anteriores en un solo gráfico. Vemos pocas diferencias. Lo que se observa es que hay una mayor concentración de casas de alto valor con precisión 0. También se observa que el el porcentaje premiums de segmentación global es menor del que debería. Por lo que hay un hueco que no está cubierto.

``` {r echo=TRUE, fig.width=12, fig.height=6} 

dfbis <-df[,c("precio","superficietotal","segmento5c")]
 
dfbis$resultado <- df$segmento5c
dfbis$resultado <- as.character(dfbis$resultado)
dfbis$resultado[dfbis$resultado=='1'|dfbis$resultado=='2'] <- "PARTICULARES"
dfbis$resultado[dfbis$resultado!='PARTICULARES'] <- "PREMIUM"
dfbis$resultado <- factor(dfbis$resultado)
names (dfbis) <- c("precio", "superficie","","resultado")
 
#bines <- dfbis[!is.na(dfbis[with(dfbis,order(precio,superficie)),])]
dfbis$precisionsegmentacion = factor(df$precisionsegmentacion)
bines <- dfbis[with(dfbis,order(precio,superficie)),]
bines <-bines[complete.cases(bines),]
bines <- bines[,c("precio", "superficie","resultado","precisionsegmentacion")]


modeloX6 <- data.frame(precio=numeric(),probs=numeric(),precision=numeric(),stringsAsFactors=TRUE)

grafico_precision <- list()
j <- 0
 for(j in 0:3){
 if (j != 2){
   print(j)
 binestemp <- bines[bines$precisionsegmentacion==j,]
 
 set.seed(42)
 binestemp  <- binestemp[sample(1:dim(binestemp)[1], 26000, replace=FALSE),]
 
 #binestemp <- bines
 binestemp <- binestemp[,c("precio", "superficie","resultado")]
 brks <- with(binestemp, quantile(precio, probs = seq(0,1,by=0.01)))
 binestemp <- within(binestemp, quantile <- cut(precio, breaks=brks, labels=1:100, include.lowest = TRUE))
 
 resumen <- aggregate(precio ~ quantile + resultado, data = binestemp, length)
 #resumen
 
 resumen2 <- aggregate(precio ~ quantile, data = binestemp, length)
 #resumen2
 
 precios <- aggregate(precio ~ quantile, data = binestemp, mean)
 
 resumen$probs <-resumen$precio/resumen2$precio * 100
 rm(resumen2)
 #plot(resumen[((nrow(resumen)/2)+1):nrow(resumen),4])
 
 y <- resumen[((nrow(resumen)/2)+1):nrow(resumen),"probs"]
 #y <- bines$precio
 
 x <- 1:length(y)
 d <- numeric(length(y))
 
 # x
 dat<-data.frame(x=x,y=y)

 
 #Mejor usar esta librería ya que permite juntar en los breakpoints
 library(segmented)
 lin.mod <- lm(y~x)
 lin.mod
 
 #primero se aproxima 2 valores, no importa si la aproximación es buena
 segmented.mod <- segmented(lin.mod, seg.Z=~x, psi= c(length(y)*0.5))
 segmented.mod
 dat$z<-factor(segmented.mod$id.group)
 
 #dev.off()
 #temp <- ggplot(dat, aes(x,y, color=z))+
 #  geom_point()+
 #  stat_smooth(method="lm", se=F, size= 2)
 #nombres <- names(my.model)
 print(j)
 dat$y
 modeloX6 <- rbind(modeloX6,data.frame(x=precios$precio, y=dat$y, prec=j))
 #names(my.model) <- nombres
 
 grafico_precision[[j+1]] <- ggplot(my.model, aes(x,y))+
   geom_point() +
   geom_smooth()+
   xlim(0,1000000)+
   ggtitle(paste0("precision",j))
 }
 }

modeloX6$prec <- ordered(modeloX6$prec)

ggplot(modeloX6, aes(x,y, colour=prec))+
   geom_point() +
   geom_smooth()
     

```

Vamos a ver con se comporta con la precisionVivienda. Indica con cuantos testigos se ha calculado el precio. Cuantos más testigos más confinidad en la probabilidad de de premiumness. 

``` {r echo=TRUE, fig.width=12, fig.height=6} 

 dfbis <-df[,c("precio","superficietotal","segmento5c")]
 
 dfbis$resultado <- df$segmento5c
 dfbis$resultado <- as.character(dfbis$resultado)
 dfbis$resultado[dfbis$resultado=='1'|dfbis$resultado=='2'] <- "PARTICULARES"
 dfbis$resultado[dfbis$resultado!='PARTICULARES'] <- "PREMIUM"
 dfbis$resultado <- factor(dfbis$resultado)
 names (dfbis) <- c("precio", "superficie","","resultado")
 
 #bines <- dfbis[!is.na(dfbis[with(dfbis,order(precio,superficie)),])]
 dfbis$precisionpreciovivienda = factor(df$precisionpreciovivienda)
 bines <- dfbis[with(dfbis,order(precio,superficie)),]
 bines <-bines[complete.cases(bines),]
 bines <- bines[,c("precio", "superficie","resultado","precisionpreciovivienda")]

grafico_precision <- list()
j <- 3
 for(j in 0:6){
   print (j)
 binestemp <- bines[bines$precisionpreciovivienda==j,]
 #binestemp <- bines
 binestemp <- binestemp[,c("precio", "superficie","resultado")]
 brks <- with(binestemp, quantile(precio, probs = seq(0,1,by=0.01)))
 binestemp <- within(binestemp, quantile <- cut(precio, breaks=brks, labels=1:100, include.lowest = TRUE))
 
 resumen <- aggregate(precio ~ quantile + resultado, data = binestemp, length)
 #resumen
 
 resumen2 <- aggregate(precio ~ quantile, data = binestemp, length)
 #resumen2
 
 precios <- aggregate(precio ~ quantile, data = binestemp, mean)
 
 resumen$probs <-resumen$precio/resumen2$precio * 100
 rm(resumen2)
 #plot(resumen[((nrow(resumen)/2)+1):nrow(resumen),4])
 
 y <- resumen[((nrow(resumen)/2)+1):nrow(resumen),"probs"]
 #y <- bines$precio
 
 x <- 1:length(y)
 d <- numeric(length(y))
 
 for (i in 1:length(x)){
   model<-lm(y~ (x<x[i]) * x + (x>=x[i]) * x )
   d[i] <- summary(model)[[6]]
 }
 
 (corte <- which.min(d))
 
 y2 <- y[corte:length(y)]
 x2 <- x[corte:length(x)]  
 
 d2 <- numeric(length(y2))
 for(i in 1:length(y2)){
   model2 <- lm(y2~ (x2<x2[i]) * x2 + (x2>=x2[i]) * x2 )
   d2[i] <- summary(model2)[[6]]
 }
 
 (corte2 <- which.min(d2))
 
 # x
 dat<-data.frame(x=x,y=y)
 #dat$z <- NA
 #dat[1:(corte-1),"z"] <- 1
 #dat[corte:(corte+corte2-1),"z"] <- 2
 #dat[(corte+corte2):length(y),"z"] <- 3
 #dat$z <- factor(dat$z)
 
 #Mejor usar esta librería ya que permite juntar en los breakpoints
 library(segmented)
 lin.mod <- lm(y~x)
 lin.mod
 
  #primero se aproxima 2 valores, no importa si la aproximación es buena
 segmented.mod <- segmented(lin.mod, seg.Z=~x, psi= c(length(y)*0.5))
 segmented.mod
 #dat$z<-factor(segmented.mod$id.group)
 
 #dev.off()
 #temp <- ggplot(dat, aes(x,y, color=z))+
 #  geom_point()+
 #  stat_smooth(method="lm", se=F, size= 2)
 my.model <- data.frame(x= precios$precio, y= dat$y)
 grafico_precision[[j+1]] <- ggplot(my.model, aes(x,y))+
   geom_point() +
   geom_smooth()+
   xlim(0,1000000)+
   ggtitle(paste0("precisionpreciovivienda",j))
 }

multiplot(grafico_precision[[1]],grafico_precision[[2]],grafico_precision[[3]],grafico_precision[[4]],grafico_precision[[5]],grafico_precision[[6]],grafico_precision[[7]], cols=3)

```

Vamos a ver como se relaciona el precio y preciom2 Se observa como la variable principal que marca es el precio. Pero además hay una relación creciente con el precio por metro dentro de un cuantil determinado. Dicha relación incrementalno es plausible si se usa el precio /m2 como medida adicional

``` {r echo=TRUE, fig.width=12, fig.height=6} 

dfbis <-df[,c("precio","superficietotal","segmento5c")]
 
dfbis$resultado <- df$segmento5c
dfbis$resultado <- as.character(dfbis$resultado)
dfbis$resultado[dfbis$resultado=='1'|dfbis$resultado=='2'] <- "PARTICULARES"
dfbis$resultado[dfbis$resultado!='PARTICULARES'] <- "PREMIUM"
dfbis$resultado <- factor(dfbis$resultado)
names (dfbis) <- c("precio", "superficie","","resultado")
 
#bines <- dfbis[!is.na(dfbis[with(dfbis,order(precio,superficie)),])]
dfbis$precisionsegmentacion = factor(df$precisionsegmentacion)
bines <- dfbis[with(dfbis,order(precio,superficie)),]
bines <-bines[complete.cases(bines),]
bines <- bines[,c("precio", "superficie","resultado","precisionsegmentacion")]
bines$preciom2 <- bines$precio / bines$superficie

brks <- with(bines, quantile(precio, probs = seq(0,1,by=0.1)))
bines <- within(bines, quantile_precio <- cut(precio, breaks=brks, labels=1:10, include.lowest = TRUE))

bines <- bines[with(bines,order(preciom2,precio)),]
brks <- with(bines, quantile(preciom2, probs = seq(0,1,by=0.1)))
bines <- within(bines, quantile_preciom2 <- cut(preciom2, breaks=brks, labels=1:10, include.lowest = TRUE))

 
 resumen <- aggregate(precio ~ quantile_precio + resultado, data = bines, length)
 #resumen
 
 resumen2 <- aggregate(precio ~ quantile_precio, data = bines, length)
 #resumen2
 
 precios <- aggregate(precio ~ quantile_precio, data = bines, mean)
 
 resumen$probs_precio <-resumen$precio/resumen2$precio * 100
 rm(resumen2)
 #plot(resumen[((nrow(resumen)/2)+1):nrow(resumen),4])
 
 y <- resumen[((nrow(resumen)/2)+1):nrow(resumen),"probs_precio"]
 #y <- bines$precio
 
 x <- 1:length(y)

 # x
 dat<-data.frame(x=x,y_precio=y)

 resumen <- aggregate(preciom2 ~ quantile_preciom2 + resultado, data = bines, length)
 #resumen
 
 resumen2 <- aggregate(preciom2 ~ quantile_preciom2, data = bines, length)
 #resumen2
 
 preciosm2 <- aggregate(preciom2 ~ quantile_preciom2, data = bines, mean)
 
 resumen$probs_preciom2 <-resumen$preciom2/resumen2$preciom2 * 100
 rm(resumen2)
 #plot(resumen[((nrow(resumen)/2)+1):nrow(resumen),4])
 
 y <- resumen[((nrow(resumen)/2)+1):nrow(resumen),"probs_preciom2"]
 #y <- bines$precio
 
Apremiums= matrix(0, nrow=100, ncol=100)
Aparticulares= matrix(0, nrow=100, ncol=100)

dat$y_preciom2 <- y
head(dat)

bines$combined <- 1
resumen <- aggregate(combined ~ quantile_precio + quantile_preciom2 + resultado, data = bines, length)

bines$precio_prob <- sapply(bines$quantile_precio, function(x) dat$y_precio[x])
bines$preciom2_prob <- sapply(bines$quantile_preciom2, function(x) dat$y_preciom2[x])

#ggplot(bines,aes(x=precio,y=preciom2,fill=precio_prob))+ geom_tile()

library(reshape)
mydf <- cast(resumen, quantile_precio+quantile_preciom2~resultado, sum, value='combined')
ggplot(mydf, aes(x=quantile_precio, y=quantile_preciom2, size=PREMIUM/(PARTICULARES+PREMIUM))) + geom_point()

ggplot(mydf, aes(x=quantile_preciom2, y=PREMIUM/(PARTICULARES+PREMIUM))) + geom_point() + facet_wrap(~quantile_precio)


library(plyr)

ggplot(ddply(mydf, .(quantile_precio), summarise, part=sum(PARTICULARES), pre=sum(PREMIUM)), 
       aes(x=quantile_precio, y=pre/(pre+part))) + geom_bar(stat="identity")

ggplot(ddply(mydf, .(quantile_preciom2), summarise, part=sum(PARTICULARES), pre=sum(PREMIUM)), 
       aes(x=quantile_preciom2, y=pre/(pre+part))) + geom_bar(stat="identity")

#melt(mydf, by=c("PARTICULARES", "PREMIUM"))
```


``` {r echo=TRUE, fig.width=12, fig.height=6} 

 dfbis <-df[,c("precio","superficietotal","segmento5c")]
 
 dfbis$resultado <- df$segmento5c
 dfbis$resultado <- as.character(dfbis$resultado)
 dfbis$resultado[dfbis$resultado=='1'|dfbis$resultado=='2'] <- "PARTICULARES"
 dfbis$resultado[dfbis$resultado!='PARTICULARES'] <- "PREMIUM"
 dfbis$resultado <- factor(dfbis$resultado)

 names (dfbis) <- c("precio", "superficie","","resultado")
 
 #bines <- dfbis[!is.na(dfbis[with(dfbis,order(precio,superficie)),])]
 dfbis$precisionpreciovivienda <- factor(df$precisionpreciovivienda)
 dfbis$precisionsegmentacion <- factor(df$precisionsegmentacion)
 dfbis$cod_segmento_plan_uno <- factor(df$cod_segmento_plan_uno)

 bines <- dfbis[with(dfbis,order(precio,superficie)),]
 bines <-bines[complete.cases(bines),]
 bines <- bines[bines$precisionsegmentacion==0|bines$precisionsegmentacion==1|bines$precisionsegmentacion==2|bines$precisionsegmentacion==3,]
 bines <- bines[bines$precisionpreciovivienda!=0&bines$precisionpreciovivienda!=1&bines$precisionpreciovivienda!=2,]
 bines <- bines[bines$cod_segmento_plan_uno=='P',]
# bines <- bines[bines$cod_segmento_plan_uno=='P',]
bines <- bines[,c("precio", "superficie","resultado","precisionsegmentacion")]
bines$preciom2 <- bines$precio / bines$superficie

brks <- with(bines, quantile(precio, probs = seq(0,1,by=0.001)))
bines <- within(bines, quantile <- cut(precio, breaks=brks, labels=1:1000, include.lowest = TRUE))

 resumen <- aggregate(precio ~ quantile + resultado, data = bines, length)
 #resumen
 
 resumen2 <- aggregate(precio ~ quantile, data = bines, length)
 #resumen2
 
 precios <- aggregate(precio ~ quantile, data = bines, mean)
 
 resumen$probs <-resumen$precio/resumen2$precio * 100
 rm(resumen2)
 #plot(resumen[((nrow(resumen)/2)+1):nrow(resumen),4])
 
 y <- resumen[((nrow(resumen)/2)+1):nrow(resumen),"probs"]
 #y <- bines$precio
 
 x <- 1:length(y)
 d <- numeric(length(y))
 
 for (i in 1:length(x)){
   model<-lm(y~ (x<x[i]) * x + (x>=x[i]) * x )
   d[i] <- summary(model)[[6]]
 }
 
 (corte <- which.min(d))
 
 y2 <- y[corte:length(y)]
 x2 <- x[corte:length(x)]  
 
 d2 <- numeric(length(y2))
 for(i in 1:length(y2)){
   model2 <- lm(y2~ (x2<x2[i]) * x2 + (x2>=x2[i]) * x2 )
   d2[i] <- summary(model2)[[6]]
 }
 
 (corte2 <- which.min(d2))
 
 # x
 dat<-data.frame(x=x,y=y)
dat$z <- NA
dat[1:(corte-1),"z"] <- 1
#dat[corte:(corte+corte2-1),"z"] <- 2
#dat[(corte+corte2):length(y),"z"] <- 3
#dat$z <- factor(dat$z)

#Mejor usar esta librería ya que permite juntar en los breakpoints
library(segmented)
x <- precios$precio
lin.mod <- lm(y~x)
lin.mod

 #primero se aproxima 2 valores, no importa si la aproximación es buena
segmented.mod <- segmented(lin.mod, seg.Z=~x, psi= c(x[length(y)*0.5],x[length(y)*0.]))
segmented.mod
dat$precio <- precios$precio
dat$z<-factor(segmented.mod$id.group)
summary(dat$z)

(corte <- segmented.mod$psi[2])
segmented.mod$coefficients[[1]]+segmented.mod$coefficients[[2]]*corte


#(precioCorte <- precios[[2]][floor(corte)] + (corte-floor(corte))* (precios[[2]][ceiling(corte)]- precios[[2]][floor(corte)]))

dev.off()
ggplot(dat, aes(x,y, color=z))+
  geom_point()
ggplot(dat,aes(precio,y,color=z))+
  geom_point()

#ggplot(dat,)

```



``` {r echo=TRUE, fig.width=12, fig.height=6} 

 dfbis <-df[,c("precio","superficietotal","segmento5c")]
 
 dfbis$resultado <- df$segmento5c
 dfbis$resultado <- as.character(dfbis$resultado)
 dfbis$resultado[dfbis$resultado=='1'|dfbis$resultado=='2'] <- "PARTICULARES"
 dfbis$resultado[dfbis$resultado!='PARTICULARES'] <- "PREMIUM"
 dfbis$resultado <- factor(dfbis$resultado)

 names (dfbis) <- c("precio", "superficie","","resultado")
 
 #bines <- dfbis[!is.na(dfbis[with(dfbis,order(precio,superficie)),])]
 dfbis$precisionpreciovivienda <- factor(df$precisionpreciovivienda)
 dfbis$precisionsegmentacion <- factor(df$precisionsegmentacion)
 dfbis$cod_segmento_plan_uno <- factor(df$cod_segmento_plan_uno)

 bines <- dfbis[with(dfbis,order(precio,superficie)),]
 bines <-bines[complete.cases(bines),]
 bines <- bines[bines$precisionsegmentacion==0|bines$precisionsegmentacion==1|bines$precisionsegmentacion==2|bines$precisionsegmentacion==3,]
 bines <- bines[bines$precisionpreciovivienda!=0&bines$precisionpreciovivienda!=1&bines$precisionpreciovivienda!=2,]
 bines <- bines[bines$cod_segmento_plan_uno=='P',]
# bines <- bines[bines$cod_segmento_plan_uno=='P',]
bines <- bines[,c("precio", "superficie","resultado","precisionsegmentacion")]
bines$preciom2 <- bines$precio / bines$superficie

brks <- with(bines, quantile(precio, probs = seq(0,1,by=0.001)))
bines <- within(bines, quantile <- cut(precio, breaks=brks, labels=1:1000, include.lowest = TRUE))

 resumen <- aggregate(precio ~ quantile + resultado, data = bines, length)
 #resumen
 
 resumen2 <- aggregate(precio ~ quantile, data = bines, length)
 #resumen2
 
 precios <- aggregate(precio ~ quantile, data = bines, mean)
 
 resumen$probs <-resumen$precio/resumen2$precio * 100
 rm(resumen2)
 #plot(resumen[((nrow(resumen)/2)+1):nrow(resumen),4])
 
 y <- resumen[((nrow(resumen)/2)+1):nrow(resumen),"probs"]
 #y <- bines$precio
 
 x <- 1:length(y)
 d <- numeric(length(y))
 
 for (i in 1:length(x)){
   model<-lm(y~ (x<x[i]) * x + (x>=x[i]) * x )
   d[i] <- summary(model)[[6]]
 }
 
 (corte <- which.min(d))
 
 y2 <- y[corte:length(y)]
 x2 <- x[corte:length(x)]  
 
 d2 <- numeric(length(y2))
 for(i in 1:length(y2)){
   model2 <- lm(y2~ (x2<x2[i]) * x2 + (x2>=x2[i]) * x2 )
   d2[i] <- summary(model2)[[6]]
 }
 
 (corte2 <- which.min(d2))
 
 # x
 dat<-data.frame(x=x,y=y)
dat$z <- NA
dat[1:(corte-1),"z"] <- 1
#dat[corte:(corte+corte2-1),"z"] <- 2
#dat[(corte+corte2):length(y),"z"] <- 3
#dat$z <- factor(dat$z)

#Mejor usar esta librería ya que permite juntar en los breakpoints
library(segmented)
x <- precios$precio
lin.mod <- lm(y~x)
lin.mod

 #primero se aproxima 2 valores, no importa si la aproximación es buena
segmented.mod <- segmented(lin.mod, seg.Z=~x, psi= c(x[length(y)*0.5]))
segmented.mod
dat$precio <- precios$precio
dat$z<-factor(segmented.mod$id.group)
summary(dat$z)

(corte <- segmented.mod$psi[2])
segmented.mod$coefficients[[1]]+segmented.mod$coefficients[[2]]*corte

#(precioCorte <- precios[[2]][floor(corte)] + (corte-floor(corte))* (precios[[2]][ceiling(corte)]- precios[[2]][floor(corte)]))

porc.prior <- nrow(subset(bines, resultado=="PREMIUM"))*100 / nrow(bines)
#dev.off()
ggplot(dat, aes(x,y, color=z))+
  geom_point()
ggplot(dat,aes(precio,y,color=z))+
  geom_point() + geom_hline(aes(yintercept=porc.prior)) + geom_hline(aes(yintercept=porc.prior*2))

#ggplot(dat,)

```
