---
title: "Exploracion preliminar de pymes, sectores y productos que contratan"
author: "César de Pablo"
date: "18/05/2015"
output: html_document
---


```{r, echo=FALSE}
# This is the first mandatory section.

title     <- '[Pymes] Exploracion preliminar de pymes, sectores y productos que contratan'

# Keywords. Text separated by commas. E.g. keywords <- 'customer health, recibos' 
# Keywords can classify the attribute in categories such as 'valor, vinculación, digitalidad', describe used tables such as 'recibos, 
# transacciones tarjetas, segmento plan uno' or include other relevant info. Search keywords in the portal to find commonly used terms
# and create new keywords only if justified.

keywords  <- 'pymes, sme, cnae, activity, products, productos '
```



```{r, echo=FALSE}
# This is the second mandatory section.

suppressMessages(library(DBI))		# This avoids loading messages and warnings showing up
suppressMessages(library(rJava))
options(warn=-1)
source('~/bda_clarity/tools/warehouse_basics.R')
```

```{r import libraries, echo=FALSE, warning=FALSE, error=FALSE, message=FALSE}
library(ggplot2)
library(reshape)
library(dplyr)
```


## Agrupación de empresas por sector y tipos de productos que contratan

### Exploracion de datos

#### ¿Dónde están los clientes empresariales?

* La mayor parte de los clientes empresariales estan vinculados a BBVA (1082) aunque hay un número considerable asociado al resto de entidades.
* Filtro usado para clientes empresariales: xti_persona = J (Tipo de persona = 'Jurídicas')


```{r Clientes empresariales por entidad, echo = FALSE, fig.width= 10, fig.height=10}

query_sme_by_entity <- "
SELECT c.cod_entalfa code, e.des_nomabr name, COUNT(*) num_clients
FROM da_pro.clientes_corp c JOIN da_catalogos.entidad e 
ON c.cod_entalfa = e.cod_entalfa 
WHERE c.xti_persona = 'J'
AND c.partition_id = '20150228' AND e.partition_id = '20150228'
GROUP BY code, name  
ORDER BY num_clients DESC
"

sme_by_entity <- qimpala(query_sme_by_entity)

plot.sme_by_entity <- qplot(data=sme_by_entity,
      x=reorder(name, num_clients), y=num_clients, 
      stat="identity", geom="bar",
      log = "y",
      ylab="Log(Number of clients)", main="Clients per entity") + theme(axis.text.x = element_text(angle = 90, hjust = 1, vjust = 0.5))

plot.sme_by_entity + coord_flip()

```

#### ¿En qué sectores están ubicados?

* La distribución de los clientes por sectores CNAE es muy desigual ´- la escala *y* es logarítmica- 
* Filtro para sectores: xti_persona = J (Tipo de persona = 'Jurídicas')

CNAE: [Codigo Nacional de Actividades Económicas](http://www.ine.es/jaxi/menu.do?type=pcaxis&path=/t40/clasrev&file=inebase)
```{r Clientes empresariales por CNAE, echo=FALSE, fig.width= 10, fig.height=6}

query_sme_by_cnae <- "
SELECT clientes.cod_cnaecto, catalogo.cod_cnactsup, catalogo.des_cnacteco, count(*) num_clients
FROM da_pro.clientes_corp clientes JOIN da_catalogos.cnae catalogo
ON clientes.cod_cnaecto = catalogo.cod_cnacteco 
AND clientes.xti_persona = 'J'
AND clientes.partition_id = '20150228' AND catalogo.partition_id = '20150228'
GROUP BY clientes.cod_cnaecto, catalogo.cod_cnactsup, catalogo.des_cnacteco
ORDER BY num_clients DESC
" 
sme_by_cnae <- qimpala(query_sme_by_cnae)
 
plot.sme_by_cnae <- qplot(data=sme_by_cnae,
      x=reorder(cod_cnaecto,- num_clients) , y=num_clients, 
      stat="identity", geom="bar",
      xlab="Codigo CNAE",
      ylab="Log(Number of clients)", main="Clients per cnae sector") 

plot.sme_by_cnae + scale_y_log10(breaks=c(10,100,1000,10000)) + theme(axis.text.x = element_blank())


```

Así que mostramos los 50 sectores CNAE más frecuentes con mayor número de clientes: 

```{r Sectores CNAE con más clientes, echo=FALSE, fig.width= 10, fig.height=12}
qplot(data=head(sme_by_cnae, 50),
      x=reorder(paste(des_cnacteco, cod_cnaecto, sep=" - "), num_clients) , y=num_clients, 
      stat="identity", geom="bar",
      xlab="Descripcion CNAE",
      ylab="Number of clients", main="Clients per cnae sector") + theme(axis.text.x = element_text(angle = 90, hjust = 1, vjust = 0.5)) + coord_flip()

```

### ¿Y en qué supersectores CNAE?

* La codificacion CNAE es jerárquica, exploramos la distribución de clientes agrupando por un nivel superior
* El efecto es simiar similar si agrupamos los codigos CNAE por su codigo superior (cod_cnactsup)

```{r Clientes empresariales por CNAE agrupado, echo=FALSE, fig.width= 10, fig.height=6}
query_sme_by_cnae_sup <- "
SELECT catalogo.cod_cnactsup, count(*) num_clients
FROM da_pro.clientes_corp clientes JOIN da_catalogos.cnae catalogo
ON clientes.cod_cnaecto = catalogo.cod_cnacteco 
AND clientes.xti_persona = 'J'
AND clientes.partition_id = '20150228' AND catalogo.partition_id = '20150228'
GROUP BY catalogo.cod_cnactsup
ORDER BY num_clients DESC
" 
sme_by_cnae_sup <- qimpala(query_sme_by_cnae_sup)

# plot.sme_by_cnae_sup <-  qplot(data=sme_by_cnae,
#       x=reorder(cod_cnactsup,num_clients), y=num_clients, 
#       stat="identity",
#       geom="bar",
#       xlab= "CNAE supersector",
#       ylab="Log(Number of clients)", 
#       main="Clients per cnae supersector") 
# 
# plot.sme_by_cnae_sup + scale_y_log10() + theme(axis.text.x = element_blank())

```


```{r Sectores CNAE agrupado con más clientes, echo=FALSE, fig.width= 10, fig.height=6}

qplot(data=head(sme_by_cnae_sup, n=30),
      x=reorder(cod_cnactsup,num_clients), y=num_clients, 
      stat="identity",
      geom="bar",
      ylab="Log(Number of clients)", main="Clients per cnae supersector") + theme(axis.text.x = element_text(angle = 45, hjust = 1, vjust = 0.5)) + coord_flip()


```

### Agrupando por codigo de actividad

* o incluso, si agrupamos por codigos de actividad

```{r, echo=FALSE, fig.width= 10, fig.height=6 }
query_sme_by_cnae_actividad <- "
SELECT catalogo.cod_actvida, count(*) num_clients
FROM da_pro.clientes_corp clientes JOIN da_catalogos.cnae catalogo
ON clientes.cod_cnaecto = catalogo.cod_cnacteco 
AND clientes.xti_persona = 'J'
AND clientes.partition_id = '20150228' AND catalogo.partition_id = '20150228'
GROUP BY catalogo.cod_actvida
ORDER BY num_clients DESC
" 
sme_by_cnae_actividad <- qimpala(query_sme_by_cnae_actividad)

plot.sme_by_cnae_actividad <- qplot(data=sme_by_cnae_actividad,
      x=reorder(cod_actvida, num_clients) , y=num_clients, 
      stat="identity",
      geom="bar",
      xlab="CNAE activity code",
      ylab="Log(Number of clients)", main="Clients per CNAE actvity code") 

plot.sme_by_cnae_actividad + coord_flip() + theme(axis.text.x = element_text(angle = 90, hjust = 1, vjust = 0.5))


```

### ¿Qué tipo de empresas son clientes?

 * Los segmentos que nos interesan son los más numerosos 
  * Micropymes (36)
  * Pequeñas empresas (35)
  * Empresas (34)
 * Hay un porcentaje de clientes que no están categorizados: 
  * N/A son más de 660.000 clientes 
  * Resto (63) tiene alrededor de 115.000 

```{r Clientes por segmento global, cache=TRUE, echo=FALSE, fig.width= 10, fig.height=6}

sme_by_segmento_global <- "
SELECT s.cod_segmsubo, count(*) num_clients
FROM da_pro.clientes_corp c JOIN da_pro.segmento_global s
ON c.cod_entalfa = s.cod_entalfa AND c.cod_paisoalf = s.cod_paisoalf 
AND c.cod_persctpn = s.cod_persctpn AND c.fec_cierre = s.fec_cierre
WHERE c.xti_persona = 'J'
AND c.partition_id = '20150228' AND s.partition_id = '20150228' 
GROUP BY s.cod_segmsubo
ORDER BY num_clients DESC
"

sme_by_segmento_global <- qhive(sme_by_segmento_global)

qplot(data=sme_by_segmento_global,
      x=reorder(cod_segmsubo, +num_clients), y=num_clients, 
      stat="identity",
      geom="bar",
      ylab="Log(Number of clients)", main="Clients per global segmentation") + theme(axis.text.x = element_text(angle = 90, hjust = 1, vjust = 0.5)) + coord_flip()


```


## Agrupación de los clientes por sector y tipo de producto contratado 

Creamos una tabla agregando los valores por sector CNAE y tipo de contrato (contrapartida). El objetivo es determinar si los sectores se pueden perfilar respecto al tipo de productos de los que hacen uso.  

¿Podemos identificar grupos de actividad que tienen necesidades de producto similares?
 
```{r creacion de la tabla agregada por sector y producto contratado, echo=FALSE}

# CREATE TABLE da_cdepablo.agregado_contratos_tipo_cnae
#    ROW FORMAT SERDE "org.apache.hadoop.hive.serde2.columnar.ColumnarSerDe"
#    STORED AS RCFile
#    AS
# SELECT c.cod_cnaecto, ca.des_cnacteco,  cp.cod_contrapartida, cp.des_contrapartida, count(*) num_contratos_tipo
# FROM da_pro.clientes_corp c JOIN da_pro.intervinientes_corp i  
# ON c.cod_entalfa = i.cod_entalfa AND c.cod_paisoalf = i.cod_paisoalf 
# AND c.cod_persctpn = i.cod_persctpn AND c.fec_cierre = i.fec_cierre
# JOIN da_catalogos.contrapartida cp
# ON i.cod_pgccontr = cp.cod_contrapartida
# JOIN da_catalogos.cnae ca
# ON c.cod_cnaecto = ca.cod_cnacteco
# WHERE c.xti_persona = 'J'
# AND c.partition_id = '20150228' AND i.partition_id = '20150228' AND cp.partition_id = '20150228' AND ca.partition_id = '20150228'
# GROUP BY c.cod_cnaecto, ca.des_cnacteco, cp.cod_contrapartida, cp.des_contrapartida
# ORDER BY c.cod_cnaecto, num_contratos_tipo DESC

```

### Matriz de incidencia de productos por sector 
Para cada sector se marca los productos que contratatos por alguna empresa de cada sector CNAE.  
  * Muchos productos son comunes a todos los sectores (lineas horizontales)
  * Apreciamos bastante estructura en la distribucion de productos, por lo que puede ser viable encontrar grupos de actividades que tienden a consumir los mismos tipos de productos
  
```{r análisis de los datos por contrapartida, echo=FALSE, fig.width= 15, fig.height=15}

query_sme_by_cnae_contract <- "
SELECT *
FROM da_cdepablo.agregado_contratos_tipo_cnae
"

sme_by_cnae_contract <- qimpala(query_sme_by_cnae_contract)

ggplot(sme_by_cnae_contract, aes(y=cod_contrapartida, x=cod_cnaecto, fill="num_contratos_tipo")) + 
  geom_tile() + 
  xlab("CNAE") + 
  ylab("Contrapartida")


```

#### Productos consumidos por todos los sectores

La gráfica anterior parece indicar que hay una serie de productos que se consumen en casi todos los sectores mientras que otros son más específicos. Exploramos cuales son los productos que se consumen a lo largo de diferentes sectores. 


```{r productos comunes, echo=FALSE, fig.width= 10, fig.height=10}
query_common_contracts_by_cnae <- "
SELECT cod_contrapartida, des_contrapartida, COUNT(*) num_sectores
FROM da_cdepablo.agregado_contratos_tipo_cnae 
GROUP BY cod_contrapartida, des_contrapartida
ORDER BY num_sectores DESC
"
common_contracts_by_cnae <- qimpala(query_common_contracts_by_cnae)

plot.common_contracts_by_cnae <- qplot(data=head(common_contracts_by_cnae,50),
      x=reorder(paste(des_contrapartida, cod_contrapartida, sep=" - "), num_sectores), y=num_sectores,
      stat="identity",
      geom="bar",
      xlab="Contrapartidas", 
      ylab="Número de sectores", main="Productos más consumidos por sector") + theme(axis.text.x = element_text(angle = 90, hjust = 1, vjust = 0.5))


plot.common_contracts_by_cnae + coord_flip()

```

_Inciso_ - Supongo, que hay conceptos que tienen más de un código ya que los resultados son diferentes cuando ploteamos los codigos y las descripciones (en estas últimas se agrega)

```{r duda - codigos duplicados para el mismo concepto, echo=FALSE, fig.width= 15, fig.height=10}

qplot(data=common_contracts_by_cnae,
      x=reorder(des_contrapartida, num_sectores), y=num_sectores,
      stat="identity",
      geom="bar",
      ylab="Número de sectores", main="Productos más consumidos por sector") + theme(axis.text.x = element_text(angle = 90, hjust = 1, vjust = 0.5)) + coord_flip()

```

_Inciso_ - aprentemente muchos de las contrapartidas relacionadas con Comercio Exterior empiezas por "02XX"

```{r lista de contrapartidas de comex , echo=FALSE}

comex <- common_contracts_by_cnae[grep("02..",common_contracts_by_cnae$cod_contrapartida, perl=TRUE),]
#head(comex, n=25)

dplyr::tbl_df(comex)

```


### Agrupación de sectores por el tipo de productos que consumen - análisis preliminar

Primer experimento para agrupar los diferentes sectores por el tipo de producto que consumen. En una primera aproximación usamos un número predefinido de clusters (k = 7): 

Cada una de las franjas verticales despues de clusterizar identifica sectores con consumo de productos comunes. 


```{r clustering de datos, echo=FALSE, fig.width=15, fig.height=15, message=FALSE}
# Pivotamos los tipos de contrapartida conmo características (filas)

k <- 7   # Número de clusters
cf <- 20 # Filtra productos con menos ocurrencias que cf en ese sector

filtered <- sme_by_cnae_contract[sme_by_cnae_contract$num_contratos_tipo > cf, ]

pivot_sme_by_cnae_contract <- cast(filtered[c("des_cnacteco", "des_contrapartida", "num_contratos_tipo")], des_cnacteco ~ des_contrapartida)


# Usamos inicialmente kmeans con 5 grupos
clusters_sme_by_cnae_contract <- kmeans(pivot_sme_by_cnae_contract, k)

# Convertimos los indices del cluster en un data_frame
clusters_sme_by_cnae_contract_df <- stack(clusters_sme_by_cnae_contract$cluster)
names(clusters_sme_by_cnae_contract_df) <- c('cluster', 'des_cnacteco')
clustered <- merge(filtered, clusters_sme_by_cnae_contract_df, by="des_cnacteco")

# Primer intento de visualizar los clusters - Creamos unab columna concatenando el número de cluster y la etiqueta con el objetivo de forzar la ordenación 
attach(clustered)
sorted <- clustered[order(cluster),]
sorted$clustercnae <- paste(sorted$cluster, sorted$des_cnacteco, sep="_")
ggplot(sorted, aes(y=cod_contrapartida, x=clustercnae, fill="num_contratos_tipo")) + 
  geom_tile() +
  xlab("CNAE") + 
  ylab("Contrapartida")

# labels <- subset(clusters_sme_by_cnae_contract_df,(cluster == 2),select=c('cluster','des_cnacteco'))

```

#### Matriz de incidencia de productos plataforma por sector

Realiza semejante al anterior pero usando solo los productos plataforma (cod_pro_plat), en lugar de las contrapartidas  

```{r análisis de los datos por producto plataforma, echo=FALSE, fig.width= 15, fig.height=15}

query_sme_by_cnae_pplatform <- "
SELECT *
FROM da_cdepablo.agregado_contratos_plataforma_cnae
"
sme_by_cnae_pplatform <- qimpala(query_sme_by_cnae_pplatform)

ggplot(sme_by_cnae_pplatform, aes(x=cod_cnaecto, y=cod_pro_plat, fill="num_contratos_tipo")) + 
  geom_tile() +
  xlab("CNAE") + 
  ylab("Producto plataforma")


```

#### Agrupacion de sectores por el tipo de productos plataforma que consumen - análisis preliminar

Agrupamos los diferentes sectores por el tipo de producto plataforma que consumen. En una primera aproximación usamos un número predefinido de clusters (k = 7): 

Cada una de las franjas verticales despues de clusterizar identifica sectores con consumo de productos comunes

```{r clustering por producto plataforma, echo=FALSE, fig.width= 15, fig.height=15}

k <- 5
cf <- 10

filtered <- sme_by_cnae_pplatform[sme_by_cnae_pplatform$num_contratos_tipo > cf, ]

pivot_sme_by_cnae_pplatform <- cast(filtered[c("des_cnacteco", "cod_pro_plat", "num_contratos_tipo")], des_cnacteco ~ cod_pro_plat)

clusters_sme_by_cnae_pplatform <- kmeans(pivot_sme_by_cnae_pplatform, k)

clusters_sme_by_cnae_pplatform_df <- stack(clusters_sme_by_cnae_pplatform$cluster)
names(clusters_sme_by_cnae_pplatform_df) <- c('cluster', 'des_cnacteco')

clustered <- merge(filtered, clusters_sme_by_cnae_pplatform_df, by="des_cnacteco")
attach(clustered)
sorted <- clustered[order(cluster),]
sorted$clustercnae <- paste(sorted$cluster, sorted$des_cnacteco, sep="_")

ggplot(sorted, aes(y=cod_pro_plat, x=clustercnae, fill="num_contratos_tipo")) + 
  geom_tile() +
  xlab("CNAE") + 
  ylab("Producto Plataforma")

```

## Conclusiones 

 * Centrar futuros esfuerzos en el estudio de las empresas con valor en el segmento global 35 (Pymes) y 36 (micropymes).
 * Ampliar el estudio a las diferentes entidades - no solo BBVA (0182)
 * Estudiar de forma más exhaustiva la relacion con productos contratados y en particular con la clasificación de productos comerciales
 * La exploración inicial de los clusters por codigo de actividad CNAE puede resultar interesante para segmentar tanto los sectores y las empresas por las características de los productos que contratan. Es necesaria una exploracion adicional. 
 

