---
title: 'Pymes: Modelo de Valor para Clientes estimado a partir de balances'
author: "BBVA D&A - Customer Solutions - César de Pablo"
date: "13/01/2016"
output: html_document
---
========================================================


```{r, echo=FALSE}
# This is the first mandatory section.

title     <- '[Pymes] Modelo de Valor para Clientes a partir de datos de balance'
keywords  <- 'pymes, sme, value models, valor, balances, P&L'
```


```{r load libraries, echo=FALSE, warning=FALSE, message=FALSE}

library(DBI)
library(rJava)
options(warn=-1, width = 250)
source('~/bda_clarity/tools/warehouse_basics.R')
source('~/bda_clarity/tools/multiplot.R') ;

source('~/bda_clarity/script_incubator/non_clarity_logic/PymesAnalytics/Pymes_TablonUtils.R')


library(ggplot2)
library(dplyr)
library(reshape2)

library(knitr)
knitr::opts_chunk$set(cache=FALSE, tidy=TRUE, eval=TRUE, echo=FALSE, fig.width = 12, fig.height = 8 )

```

## Objetivo

El objetivo de este análisis es explorar diferentes parámetros relacionadas con el valor de la empresas clientes. 

Valor se ha definido en el proyecto como el margen que dejaría un cliente si fuéramos su único banco. 


   1. El valor se va a representar como una variable ordinal (1 a 5 estrellas). En primer lugar se explora cual sería el valor adecuado para cada uno de los cortes con el fin de representar o validar diferentes formas de plantear el problema (regresion vs regresion ordinal vs clasificación). Como referencia se usa el margen anual que los clientes dejan en el banco.    

   2. Se exploran diferentes variables de margen e importe dispuesto (banco y sistema financiero) proporcionadas por CIRBE así como la cuota CIRBE (dipsuesto banco/dispuesto sistema) para centrar una propuesta de modelo de valor. 
   
      

Para el margen se han utilizado los datos a fecha de Diciembre de 2014.
Para los balances se han utilizado los que corresponden con Diciembre de 2014. Para las empresas de las que no se dispone balance de 2014, se usa la de 2013. 
Para el cálculo de los incrementos/decrementos de cuentas se usa el año anterior. 


Se ha realizado un análisis exploratorio de los datos y como se comporta el modelo de valor para no clientes en el análisis *Pymes_Valor_Cliente.Rmd*

### Estrategia para el modelo de valor de clientes 
     
     1. Clientes I,R,B y Nocl    => Modelo de valor no clientes
     2. Clientes con cuota CIRBE => Modelo basado en CIRBE
     3. Clientes sin CIRBE

         3.1 Transaccional con endeudamiento financiero => Modelo basado en CIRBE
         3.2 Transaccional sin endeudamiento financiero => probar a) Modelo basado en CIRBE  b) MOdelo basado en % Trans 
         3.3 Transaccional sin EEFF => probar a) Modelo basado en CIRBE  b) MOdelo basado en % Trans 


### 1. Carga de datos
 
 - Seleccionamos el tablon de datos con todas las características (*tablon_features*)
 - Para modelar nos quedamos con el subconjunto de los que tienen datos de balance

```{r Carga de datos, cache=FALSE}


df.tablon_valor_balance <- load_tablon_clientes()
 

```


### 2. Exploracion de los clientes

```{r}
num_clientes <- nrow(df.tablon_valor_balance)

```

Partimos de los clientes que tienen informacion de balances y tambien de margen. Tenemos `r nrow(df.tablon_valor_balance)`

```{r}

summary(df.tablon_valor_balance$margen_a)
#    Min.  1st Qu.   Median     Mean  3rd Qu.     Max. 
#-85030.0     31.1    238.5   1834.0   1627.0 600900.0 

# Filtramos a un dataset más manejable 
df.valor <- df.tablon_valor_balance %>%
            dplyr::select(c(codigo, nif, margen_a, cod_segmsubo, cuota_cirbe, cirbe_sistema, starts_with("cuenta_") ))


```


## ¿Cual es la distribucion del margen? 

Vamos a ver cual es la distribucion del margen entre los clientes seleccionados. 

```{r}

summary(df.valor$margen_a)
#    Min.  1st Qu.   Median     Mean  3rd Qu.     Max. 
# -85030.0     31.1    238.5   1834.0   1627.0 600900.0 

```

Lo primero que nos llama la atención es que hay clientes con un margen negativo o cero. Visualizamos la proporción de clientes de cada tipo: 

```{r Volumen de los clientes por el margen del signo}

sign_margen <- factor(sign(df.valor$margen_a)) 
summary(sign_margen)


```


## ¿Cuales serían los puntos de corte adecuados para el modelo de valor?

La representacion gráfica del modelo de valor se va a realizar usando una escala ordinal (e.g 5 estrellas) 

Queremos averiguar cuales serían los puntos de corte que podrían usarse y en particular si ajsutar un modelo categorico ordinal podría dar mejores resultados.  

Exploramos la distribucion de los clientes que presentan un margen positivo. 

```{r Plot margen de clientes}

df.valor %>%
  filter(margen_a > 0 ) %>%
#  sample_frac( sample.size, replace = FALSE ) %>%
  ggplot() + 
  geom_bar(aes(x=margen_a)) + 
  scale_x_log10() +
  ggtitle("Distribucion para los clientes con margen positivo")


```

Exploramos los clientes que presentan un margen negativo. En este caso la distribución es algo más anoómala. 


```{r}

df.valor %>%
  filter(margen_a < 0 ) %>%
#  sample_frac( sample.size, replace = FALSE ) %>%
  ggplot() + 
  geom_bar(aes(x=-margen_a)) + 
  scale_x_log10("Distribucion para los clientes con margen negativo")


```


```{r Tiles para los clientes con margen positivo}

n.tiles = 4

df.valor_positivo <- df.valor %>%
  filter(margen_a > 0) %>%
  mutate(log_margen_a = log10(margen_a + 1), 
         tile_margen_a = ntile(log_margen_a, n.tiles))

df.valor_tiles <- df.valor %>%
  filter(margen_a > 0) %>%
  select(nif, margen_a) %>%
  mutate(tile_margen_a = ntile(log10(margen_a + 1), n.tiles)) 

df.tiles <- df.valor_tiles %>%
  dplyr::group_by(tile_margen_a) %>%
  dplyr::summarise(
    min = min(margen_a),
    max = max(margen_a),
    avg = mean(margen_a),
    median = median(margen_a),
    sd = sd(margen_a))


df.tiles

#Source: local data frame [4 x 6]
#
#  tile_margen_a     min       max        avg   median         sd
#1             1    0.01     94.61   43.00073   40.300   25.13733
#2             2   94.61    492.30  242.88818  218.420  112.46010
#3             3  492.34   2249.87 1174.47318 1079.120  498.45199
#4             4 2249.89 600912.02 7550.98733 4955.135 8862.32963

```

0 : margen <= 0 
1 : 0 < margen < 100 
2 : 100 < margen < 500 
3 : 500 < margen < 2500
4 : margen > 2500

```{r}

df.valor_tiles %>% 
  ggplot() + 
  geom_boxplot(aes(y=margen_a, x = factor(tile_margen_a))) +
  scale_y_log10()


df.valor_tiles %>% 
  ggplot() + 
  geom_bar(aes(x=margen_a, fill = factor(tile_margen_a)), binwidth = 0.05) +
  scale_x_log10()


```

## ¿Cual es la distribucion del valor entre los clientes más vinculados? ¿Sirven los mismos cortes?


```{r Plot cirbe histogram}

qplot(df.tablon_valor_balance$cuota_cirbe)

```

La distribucion de la CIRBE entre los clientes del banco tiene varios puntos anómalos: 
  - CIRBE = 0 = seguramente se trata de los clientes de los que no tenemos 6000 euros en activo, por tanto no tenemos CIRBE 
  - CIRBE = 1 = inusualmente alta. Puesto que los vamos a usar para entrenar tal vez sea interesante validar el modelo tb. sin los que tienen CIRBE exactamente igual a 
  
  
Seleccionamos los clientes con una cuota cirbe alta para ver la distribucion de los margenes.

  
```{r}

n.cuota = 10 # Numero de tramos en la variable cuota

# Filtramos a un dataset más manejable 
df.cirbe_valor <- df.tablon_valor_balance %>%
                  filter(!is.na(cuota_cirbe)) %>%
                  select(c(codigo, nif, margen_a, cod_segmsubo, cirbe_sistema, cuota_cirbe)) %>%
                  mutate(
                    cuota_cirbe_q = round(n.cuota * cuota_cirbe)
                    )
                  

head(df.cirbe_valor)

qplot(df.cirbe_valor$cuota_cirbe_q)

nrow(df.cirbe_valor)


```


Nos quedamos con la mitad de los clientes al filtrar por CIRBE informada!!

Vemos valores medios de su valor:

```{r}

summary(df.valor$margen_a)
summary(df.cirbe_valor$margen_a)

sign_margen <- factor(sign(df.cirbe_valor$margen_a)) 
summary(sign_margen)

df.cirbe_valor %>%
  ggplot(aes(x=factor(sign(margen_a)))) + 
  geom_bar() + 
  geom_text(aes(y = (..count..),
                label = scales::percent((..count..)/sum(..count..))), 
                 stat="bin",
                 colour="darkblue", vjust=-1) +
  ggtitle("Proporcion de clientes por signo del margen") 



```

Parece que si tenemos la CIRBE informada en general tenemos más valor. Hasta el doble? 
Parece que los porcentajes de empresas con márgen negativo y cero son bastante menores. 


```{r}

plot.valor <- df.valor %>%
  filter(margen_a > 0 ) %>%
#  sample_frac( sample.size, replace = FALSE ) %>%
  ggplot() + 
  geom_bar(aes(x=margen_a)) + 
  scale_x_log10() +
  ggtitle("Distribucion para los clientes con margen positivo")

plot.valor_cirbe<- df.cirbe_valor %>%
  filter(margen_a > 0 ) %>%
#  sample_frac( sample.size, replace = FALSE ) %>%
  ggplot() + 
  geom_bar(aes(x=margen_a)) + 
  scale_x_log10() +
  ggtitle("Distribucion para los clientes con CIRBE y con margen positivo")


plot.valor_na_cirbe <-  
  df.tablon_valor_balance %>%
  filter(is.na(cuota_cirbe)) %>%
  filter(margen_a > 0 ) %>%  
  select(c(codigo, nif, margen_a, cirbe_sistema, cuota_cirbe)) %>% 
  ggplot() + 
  geom_bar(aes(x=margen_a)) + 
  scale_x_log10() +
  ggtitle("Distribucion para los clientes sin CIRBE informada y con margen positivo")


multiplot(plot.valor, plot.valor_cirbe, plot.valor_na_cirbe)


```

Vemos la distribucion de valores para las empresas con margen negativo - para completar la vision. 


```{r}


plot.no_valor <- df.valor %>%
  filter(margen_a <= 0 ) %>%
  ggplot() + 
  geom_bar(aes(x=-margen_a)) + 
  scale_x_log10() +
  ggtitle("Distribucion para los clientes con margen negativo")


plot.no_valor_cirbe<- df.cirbe_valor %>%
  filter(margen_a < 0 ) %>% 
  ggplot() + 
  geom_bar(aes(x=-margen_a)) + 
  scale_x_log10() +
  ggtitle("Distribucion para los clientes con CIRBE y con margen positivo")


plot.no_valor_na_cirbe <- 
  df.tablon_valor_balance %>%
  filter(is.na(cuota_cirbe)) %>%
  filter(margen_a < 0 ) %>%  
  select(c(codigo, nif, margen_a, cirbe_sistema, cuota_cirbe)) %>%
  ggplot() + 
  geom_bar(aes(x=-margen_a)) + 
  scale_x_log10() +
  ggtitle("Distribucion para los clientes sin CIRBE informada y con margen positivo")


multiplot(plot.no_valor, plot.no_valor_cirbe, plot.no_valor_na_cirbe)


```

[TODO] Poner esto en la misma escala


```{r}

df.cirbe_valor_tiles <- df.cirbe_valor %>%
  filter(margen_a > 0) %>%
  select(nif, margen_a, cuota_cirbe, cod_segmsubo, cuota_cirbe_q, cirbe_sistema ) %>%
  mutate(tile_margen_a = ntile(log10(margen_a + 1), n.tiles)) 

df.cirbe_tiles <- df.cirbe_valor_tiles %>%
  dplyr::group_by(tile_margen_a) %>%
  dplyr::summarise(
    min = min(margen_a),
    max = max(margen_a),
    avg = mean(margen_a),
    median = median(margen_a),
    sd = sd(margen_a))

df.cirbe_tiles

# Source: local data frame [4 x 6]
# 
#   tile_margen_a     min       max        avg   median          sd
# 1             1    0.01    356.88   153.5710  139.025    98.10031
# 2             2  356.97   1330.64   774.0226  739.795   280.67676
# 3             3 1330.83   3788.20  2342.6900 2237.890   695.92152
# 4             4 3788.22 600912.02 10053.5041 7088.160 10051.21329


# Source: local data frame [5 x 6]
# 
#   tile_margen_a     min       max        avg   median          sd
# 1             1    0.01    253.64   116.2380  110.530    69.51901
# 2             2  253.68    840.28   507.4151  486.240   169.42731
# 3             3  840.31   2020.28  1363.5521 1330.735   338.72247
# 4             4 2020.34   4743.40  3160.0300 3051.030   773.61102
# 5             5 4743.51 600912.02 11507.2720 8376.460 10756.10617
 


```



```{r}

df.cirbe_valor_tiles_vinculados <- df.cirbe_valor %>%
  filter(margen_a > 0) %>%
  filter(margen_a < 100000) %>%  
  filter(cuota_cirbe_q >= 7 ) %>%  
  filter(cuota_cirbe_q < 10 ) %>%
  select(nif, margen_a, cuota_cirbe, cod_segmsubo, cuota_cirbe_q, cirbe_sistema ) %>%
  mutate(tile_margen_a = ntile(log10(margen_a + 1), n.tiles)) 

nrow(df.cirbe_valor_tiles_vinculados)


df.cirbe_tiles_vinculados <- df.cirbe_valor_tiles_vinculados %>%
  dplyr::group_by(tile_margen_a) %>%
  dplyr::summarise(
    min = min(margen_a),
    max = max(margen_a),
    avg = mean(margen_a),
    median = median(margen_a),
    sd = sd(margen_a))

df.cirbe_tiles_vinculados
 
```




0 : margen <= 0 
1 : 0 < margen < 100 / 350 / 1600
2 : 100 < margen < 500 /1350 / 4000 
3 : 500 < margen < 2500 / 3750 / 8000  
4 : margen > 2500 / 3750 / 8000 

```{r}

plot.tiles_all <- df.valor_tiles %>% 
  ggplot() + 
  geom_bar(aes(x=margen_a, fill = factor(tile_margen_a)), binwidth = 0.05) +
  scale_x_log10()


plot.tiles_cirbe <- df.cirbe_valor_tiles %>% 
  ggplot() + 
  geom_bar(aes(x=margen_a, fill = factor(tile_margen_a)), binwidth = 0.05) +
  scale_x_log10()

multiplot(plot.tiles_all, plot.tiles_cirbe)

```


## ¿Cual es la distribucion del margen en funcion del segmento ? - para los vinculados



```{r}
# 
df.segmento_35 <- df.cirbe_valor %>%
  filter(margen_a > 0) %>%
  filter(margen_a < 100000) %>%
  filter(cod_segmsubo == "35") %>%
  filter(cuota_cirbe_q >= 7 ) %>%  
#  filter(cuota_cirbe_q < 10 ) %>%
  select(nif, margen_a, cuota_cirbe, cod_segmsubo, cuota_cirbe_q, cirbe_sistema ) %>%
  mutate(tile_margen_a = ntile(log10(margen_a + 1), n.tiles)) 

nrow(df.segmento_35)


df.segmento_35_tiles <- df.segmento_35 %>%
  dplyr::group_by(tile_margen_a) %>%
  dplyr::summarise(
    min = min(margen_a),
    max = max(margen_a),
    avg = mean(margen_a),
    median = median(margen_a),
    sd = sd(margen_a))

df.segmento_35_tiles



```



```{r}


df.segmento_36 <- df.cirbe_valor %>%
  filter(margen_a > 0) %>%
  filter(margen_a < 100000) %>%
  filter(cod_segmsubo == "36") %>%
  filter(cuota_cirbe_q >= 7 ) %>%  
#  filter(cuota_cirbe_q < 10 ) %>%
  select(nif, margen_a, cuota_cirbe, cod_segmsubo, cuota_cirbe_q, cirbe_sistema ) %>%
  mutate(tile_margen_a = ntile(log10(margen_a + 1), n.tiles)) 

nrow(df.segmento_36)


df.segmento_36_tiles <- df.segmento_36 %>%
  dplyr::group_by(tile_margen_a) %>%
  dplyr::summarise(
    min = min(margen_a),
    max = max(margen_a),
    avg = mean(margen_a),
    median = median(margen_a),
    sd = sd(margen_a))

df.segmento_36_tiles

# Source: local data frame [4 x 6]
# 
#   tile_margen_a     min      max       avg   median         sd
# 1             1    0.01   266.38  123.1250  117.190   74.80672
# 2             2  266.40   788.10  495.7313  481.305  149.75422
# 3             3  788.10  2019.68 1301.3513 1248.910  351.76482
# 4             4 2019.76 96806.39 5104.4436 3673.965 4470.89728


```






## ¿Cuál es la distribucion del margen en función de la cuota CIRBE? 

Evaluamos la primera idea para obtener el valor a partir de CIRBE: 
  
  $Valor = margen / Cuota_{CIRBE}$  
  
```{r}

df.cirbe_valor_tiles %>%
  sample_n(10000) %>%
  ggplot(aes(x=factor(cuota_cirbe_q), y=margen_a)) +
  geom_boxplot(size = .75) +
  geom_jitter(alpha = .5) +
  scale_y_log10() +
  xlab("Cuota CIRBE") +
  ylab("log(margen)") 


```



```{r}

summary(df.cirbe_valor_tiles$margen_a)


plot.margen_vs_cuota <- 
  df.cirbe_valor_tiles %>%
  filter(cuota_cirbe >= 0.1 & cuota_cirbe <= 0.9 ) %>%  
  ggplot(aes(x=cuota_cirbe, y=margen_a )) +
  geom_point(alpha = 0.1) +
  geom_smooth(method = "lm", color = "green") +
  geom_smooth() +
  coord_cartesian(xlim = c(0.1, 0.9), ylim = c(10^3,10^7)) +
  geom_hline(y=2000, color = "red") +
  scale_y_log10() +
  xlab("Cuota CIRBE") +
  ylab("log(margen)") 

plot.margen_vs_cuota_v2 <- 
  df.cirbe_valor_tiles %>%
  filter(cuota_cirbe >= 0.1 & cuota_cirbe <= 0.9 ) %>%  
  ggplot(aes(x=cuota_cirbe, y=margen_a )) +
  geom_point(alpha = 0.1) +
  geom_smooth(method = "lm", color = "green") +
  geom_smooth() +
  coord_cartesian(xlim = c(0.1, 0.9), ylim = c(10^3,10^5)) +
  geom_hline(y=2000, color = "red") +
  scale_y_log10() +
  xlab("Cuota CIRBE") +
  ylab("log(margen)") +
  ggtitle("margen vs cuota (zoom)")


plot.valor_vs_cuota <- 
  df.cirbe_valor_tiles %>%
  filter(cuota_cirbe >= 0.1 & cuota_cirbe <= 0.9 ) %>%  
  ggplot(aes(x=cuota_cirbe, y=margen_a/pmax(cuota_cirbe) )) +
  geom_point(alpha = 0.1) +
  geom_smooth(method = "lm", color = "green") +
  geom_smooth() +
  coord_cartesian(xlim = c(0.1, 0.9), ylim = c(10^3,10^7)) +
  geom_hline(y=2000, color = "red") +
  scale_y_log10() +
  xlab("Cuota CIRBE") +
  ylab("log(margen/cuota)") 


plot.dispuesto_vs_cuota <-
  df.cirbe_valor_tiles %>%
  filter(cuota_cirbe >= 0.1 & cuota_cirbe <= 0.9 ) %>%
  ggplot(aes(x=cuota_cirbe, y=cirbe_sistema) ) +  
  geom_point(alpha = 0.1) + 
  geom_smooth(method = "lm", color = "green") +
  geom_smooth() +
  coord_cartesian(xlim = c(0.1, 0.9), ylim = c(10^3,10^7)) +
  geom_hline(y=2000, color = "red") +
  scale_y_log10() +
  xlab("Cuota CIRBE") +
  ylab("CIRBE dispuesta directa") 


multiplot(plot.margen_vs_cuota, plot.margen_vs_cuota_v2, plot.valor_vs_cuota, plot.dispuesto_vs_cuota, cols = 2)


```

- El modelo no parece adecuado, sobreestima el valor de los clientes poco vinculados. Lo que se esperaría es que la media del valor fuese más o menos constante en función de la cuota. 
- El valor del importe dispuesto directo disminuye con la cuota CIRBE!! O al menos parece que los clientes menos vinculados tieben mayor importe en el sistema. 

## ¿Cuál es la relacion entre el importe dispuesto en el sistema bacario y el margen? ¿Y el valor?


```{r}


plot.margen_vs_dispuesto <-
  df.cirbe_valor_tiles %>%
  filter(cuota_cirbe >= 0.1 & cuota_cirbe <= 0.9 ) %>%
  ggplot(aes(x=cirbe_sistema, y=margen_a) ) +  
  geom_point(alpha = 0.1) +
  scale_x_log10() +
  scale_y_log10() +
  coord_cartesian(xlim=c(100,10^7), ylim=c(100,10^7) ) +
  geom_smooth(method = "lm", color = "green") +
  geom_abline(slope = 1) +
  xlab("CIRBE dispuesto directa") +
  ylab("margen") 


plot.valor_vs_dispuesto <-
  df.cirbe_valor_tiles %>%
  filter(cuota_cirbe >= 0.1 & cuota_cirbe <= 0.9 ) %>%
  ggplot(aes(x=cirbe_sistema, y=margen_a/pmax(cuota_cirbe)) ) +  
  geom_point(alpha = 0.1) +
  scale_x_log10() +
  scale_y_log10() +
  coord_cartesian(xlim=c(100,10^7), ylim=c(100,10^7) ) +
  geom_smooth(method = "lm", color = "green") +
  geom_abline(slope = 1) +
  xlab("CIRBE dispuesto directa") +
  ylab("valor") 


multiplot(plot.margen_vs_dispuesto, plot.valor_vs_dispuesto, cols = 2)

```

- Como podíamos esperar en ambos casos aumenta   
- Hay varias anomalías que hacen que sería necesario filtrar para ajustar mejor los modelos lineales, en particular las empresas con un margen más bajo y los valores anómalos de CIRBE. 

### ¿Y como varían las estimaciones en función de la cuota? 

Ajustamos un modelo lineal para cada grupo por separado. 

```{r}


df.cirbe_valor_tiles %>%
  filter(cuota_cirbe >= 0.1 & cuota_cirbe <= 0.9 ) %>%
  ggplot(aes(x=cirbe_sistema, y=margen_a, fill = factor(cuota_cirbe_q)) ) +  
  #  geom_point(alpha = 0.1) +
  scale_x_log10() +
  scale_y_log10() +
  coord_cartesian(xlim=c(100,10^7), ylim=c(100,10^5) ) +
  geom_smooth(method = "lm") +
  #  geom_abline(slope = 1) +
  xlab("CIRBE dispuesto directa") +
  ylab("margen") 



```


## ¿Cómo varía la rentabilidad en funcion de la cuota? 

Asumiendo que nos quedásemos con el 100% de negocio del cliente, y que eso es lo que representa lo dispuesto directo en CIRBE, otro de los modelos sencillo sería ajustar la rentabilidad de cada cliente, en este caso quedaría:
  
  $Valor = Rentabilidad * Importe dispuesto CIRBE$
  
  Vemos en particular como se comporta esta "rentabilidad" en función de la cuota CIRBE. Aproximamos la rentabilidad como 

$Rentabilidad = \frac{Margen}{Importe dispuesto en BBVA} $

```{r}

df.cirbe_valor_tiles %>%
  filter(cuota_cirbe >= 0.1 & cuota_cirbe <= 0.9 ) %>%
  filter(cirbe_sistema > 6000 ) %>%
  ggplot(aes(x=cirbe_sistema, y=margen_a/(cuota_cirbe*cirbe_sistema), color = factor(cuota_cirbe_q), fill = factor(cuota_cirbe_q)) ) +  
  geom_smooth(se = FALSE, level = 0.75) +
  coord_cartesian(ylim = c(0,0.25)) +
  xlim(5 * 10^4, 10^6) +
  xlab("CIRBE dispuesto directa") +
  ylab("Margen/dispuesto banco") +
  ggtitle("\"ROA\" medio en funcion de cuota y dispuesto en el sistema")


```

- La rentabilidad (%) aproximada varía en función de la cuota CIRBE, siendo más alta para los menos vinculados
- A medida que aumenta la cuota converge
- Para valores de dispuest relativamente pequeños (<50.000) los valores son anormalmente altos
- [TODO] Valores anómalos


Mostramos la misma idea, pero en este caso con la distribucion de los datos sobreimpuesta y tambien los intervalos de confianza. 

```{r, fig.width=20, fig.height=20}

df.cirbe_valor_tiles %>%
  filter(cuota_cirbe >= 0.1 & cuota_cirbe <= 0.9 ) %>%
  filter(cirbe_sistema > 6000 ) %>%
  ggplot(aes(x=cirbe_sistema, y=margen_a/(cuota_cirbe*cirbe_sistema), fill = factor(cuota_cirbe_q)) ) +  
  geom_point(alpha = 0.1) +
  geom_smooth() +
  xlim(5 * 10^4, 10^6) +
  coord_cartesian(ylim = c(0,0.25)) +
  facet_wrap(~ cuota_cirbe_q ) +
  xlab("CIRBE dispuesto directa") +
  ylab("\"ROA\" medio") 

```


## Distribuciones para los deciles de cuota

```{r}

sample_size = 10000 

df.cirbe_valor_tiles %>%
  sample_n(sample_size) %>%
  ggplot(aes(x=factor(cuota_cirbe_q), y=margen_a)) +
  geom_boxplot(size = .75) +
  geom_jitter(alpha = .1) +
  scale_y_log10() +
  coord_cartesian(ylim = c(100,10^5))

df.cirbe_valor_tiles %>%
  sample_n(sample_size) %>%
  ggplot(aes(x=factor(cuota_cirbe_q), y=cirbe_sistema)) +
  geom_boxplot(size = .75) +
  geom_jitter(alpha = .1) +
  scale_y_log10() +
  coord_cartesian(ylim = c(100,10^8))

df.cirbe_valor_tiles %>%
  sample_n(sample_size) %>%
  ggplot(aes(x=factor(cuota_cirbe_q), y=margen_a/(cuota_cirbe*cirbe_sistema))) +
  geom_boxplot(size = .75) +
  geom_jitter(alpha = .1) +
  coord_cartesian(ylim = c(0,1)) +
  ggtitle(" \"ROA\" medio por decil de cuota")


```





## 5. Conclusiones


#### Posibles mejoras 




