---
title: "Extracción de reglas de asociación entre productos de pymes"
author: "César de Pablo"
date: "18/06/2015"
last_update: "08/07/2014"
output: html_document
---
========================================================


```{r, echo=FALSE}
# This is the first mandatory section.
title     <- '[Pymes] Extracción de reglas de asociación entre productos para pymes'
keywords  <- 'pymes, sme, producto_contratado, clientes, product recommender, recomendacion de productos'
```

## Objetivo

Estudiar la viabilidad de un recomendador de productos para pymes. La estrategia del recomendador es, dada una pyme P, determinar pymes similares y seleccionar los productos que estas han contratado pero que P aun no tiene. 

Se analizaran los datos de productos contratados para todas las pymes del banco para determinar reglas de asociación entre productos. Se pretende evaluar si las reglas de asociación así extraidas: 
 * tienen sentido desde el punto de vista de negocio (Evaluación cualitativa)
 * pueden predecir el comportamiento futuro de pymes (Evaluación cuantitativa). Para ello se utilizará un slice de datos que no se haya visto en la construcción de las reglas y se evaluará cómo de bien explican las reglas de asociación las nuevas contrataciones. 

### Alcance:

Se abordan determinados elementos del enfoque: 
  * ¿Cómo construir la cesta de productos? - a) todos, b) realizando una agrupación previa, ¿qué info usar? 
  * Medidas de similitud entre pymes
  * Algoritmos para extraccion de reglas de asociación
  * Medidas intrínsecas para la ordenación de las reglas, sugerencias
  * Construccion del conjunto de evaluación 
  * Medidas para la evaluación
  
Otros aspectos que se dejan deliberadamente fuera: 
  * Valor de los productos recomendados para BBVA - por el momento se ignora la recomendación 
  * Aspectos temporales - ¿es el momento adecuado? ¿Debemos especificar las reglas como secuencias?
  * Detalle del producto - se ignora productos específicos, se recomienda un producto genérico (contrapartida)


```{r, echo=FALSE}
# This is the second mandatory section.
suppressMessages(library(DBI))  	# This avoids loading messages and warnings showing up
suppressMessages(library(rJava))
options(warn=-1)
source('~/bda_clarity/tools/warehouse_basics.R')

library(arules)
library(arulesViz)
library(dplyr)
library(reshape2)

```


```{r Carga de los catálogos}

# Catalog with contrapartida descriptions
q.catalog.contrapartida <- "
SELECT cod_pgccontr, des_ctrpartd
FROM da_catalogos.contrapartida
WHERE partition_id = '20150228'
ORDER BY cod_pgccontr
"

df.catalog.contrapartida <- qimpala(q.catalog.contrapartida)

```


## Construcción de la cesta de productos

Construimos la cesta de productos de productos contratados (contrapartida) por cliente.

```{r Carga la cesta de productos}

q.productos_pyme <- "
SELECT cod_persctpn, cod_pgccontr, count(*) num_contracts
FROM da_cdepablo.contratos_pymes 
GROUP BY cod_persctpn, cod_pgccontr
ORDER BY num_contracts DESC
"

df.productos_pyme <- qimpala(q.productos_pyme)

df.productos_pyme$cod_persctpn <- factor(df.productos_pyme$cod_persctpn)
df.productos_pyme$cod_pgccontr <- factor(df.productos_pyme$cod_pgccontr)

dim(df.productos_pyme)
df.productos_pyme <- df.productos_pyme[(df.productos_pyme$cod_pgccontr != "0020" &
                                        df.productos_pyme$cod_pgccontr != "0470" &
                                        df.productos_pyme$cod_pgccontr != "0525" ),]
dim(df.productos_pyme)

# TODO: Revisar si es posible construir la cesta a partir de las transacciones sin pasar por la matriz de incidencia

pivot.df <- dcast(df.productos_pyme, cod_persctpn ~ cod_pgccontr,  value.var = "num_contracts")
pivot.df <- replace(pivot.df, is.na(pivot.df), 0)
pivot.df <- replace(pivot.df, pivot.df > 1, 1)

head(pivot.df)

matrix <- as.matrix(pivot.df[,-1])
basket <- as(matrix, "transactions")
#rm(matrix)

summary(matrix)

```


### Estadísticas descriptivas de la cesta de productos

Productos más frecuentes: 
 * 0525 - SERVICIOS TELEMATICOS. NUEVA APLICACION
 * 0020 - CUENTAS PERSONALES
 * 0517 - CONFIRMING CLIENTES
 * 0470 - PROPUESTAS ELECTRONICAS
 * 0404 - OPERACIONES DE CESION DE IMPUESTOS

Usamos la información de más de 735.000 clientes, si bien cerca de 273 clientes solo tienen un producto contratado, en media 3.319 productos por cliente.


```{r Estadísticas caracteristicas de la cesta de productos, echo=FALSE}

summary(basket)

```

Mostramos una muestra de la cesta de productos. Tiene 3 franjas bastante diferenciadas donde se concentran los productos contratados. La primera, que practicamente se corresponde con una línea se correponde con la contrapartida 0020 (CUENTAS PERSONALES), la segunda a 04.. (CESION DE IMPUESTOS, RECIBOS, etc) y la tercera 05..  (CONFIRMING Y SERVICIOS TELEMÁTICOS). En el caso de las dos últimas franjas, aunque los productos más frecuentes son significativos, la franja es más abierta - lo que parece indicar que se trata de productos que se contratan juntos o bien como alternativa.


```{r Sample de la matriz de incidencia de pymes y productos, echo=FALSE}

image(sample(basket, 100))

itemFrequencyPlot(basket, support = 0.01)
  
```

## Extracción de reglas de asociacion para todos los clientes 

```{r}

rules <- apriori(basket, 
                 parameter = list(support = 0.0001, confidence = 0.6, arem = "chi2", aval=TRUE , minlen = 1)
                 )

df.rules <- as(rules, "data.frame")
summary(rules)


rules.sorted <- sort(rules, by = "lift")
subset.matrix <- is.subset(rules.sorted,rules.sorted)
subset.matrix[lower.tri(subset.matrix, diag=T)] <- NA
redundant <- colSums(subset.matrix, na.rm =T) > 1

rules.pruned <- rules.sorted[!redundant]

summary(rules.pruned)

plot(rules.pruned,"grouped", measure="chi2", control = list(main="Reglas de asociacion para productos de pymes"), shading = "support")

plot(rules.pruned,"paracoord")

```

```{r Association mining with eclat, echo=FALSE}

# rules <- eclat(basket, parameter = list(support = 0.01, minlen = 2)
# 
# summary(rules)
# 
# df.rules <- as(rules, "data.frame")

```

### Experimentos con la recomendación de productos 

```{r Initial experiments with recommenderlab package}
library(recommenderlab)

# examples_params <-  c(10000, 100000, 200000, 300000)
examples_params <-  c(100000)

# par(mfrow= c(ceiling(examples_params/2),2))

for (num_examples in examples_params) {

  m <- as(matrix[0:num_examples, ], "binaryRatingMatrix")
  m <- m[rowCounts(m)>2]

  dim(m)

  scheme <- evaluationScheme(m, 
                           method="split", 
                           train=0.9, 
                           k=1, 
                           given=2)

  algorithms <- list(
    "random items" = list(name="RANDOM", param=NULL),
    "popular items" = list(name="POPULAR", param=NULL),
    "user-based CF" = list(name="UBCF" , 
                           param = list( method = "Jaccard" , nn = 25)),
    "item-based CF" = list(name="IBCF" , 
                           param = list( method = "Jaccard" , k = 30, normalize_sim_matrix = FALSE, alpha = 0.5)),
    "association rules" = list(name="AR" , 
                           param = list( support = 0.1, confidence = 0.5, maxlen = 3 , measure = "confidence" , verbose=FALSE, decreasing = TRUE ))    
    )

  results <- evaluate(scheme, algorithms, n = c(1,3,5,10,15,20))
  plot(results, "prec/rec", annotate = c(1,2,3), legend=c(x = 100, y = 0) )

}


```


## Extracción de reglas de asociación por grupos de clientes

## Construcción de un conjunto de evaluación de la recomendacion


```{r, Crea tabla de productos contratados, eval=FALSE}

q.create_table_contratos <- "
CREATE TABLE da_cdepablo.contratos_20150331
AS
  SELECT cod_entalfa, cod_paisoalf, cod_idcontra, NULL cod_detalcto, NULL xti_identcto, cod_pgccontr, fec_altacto, cod_pro_plat, cod_tipopd, cod_comprod, cod_prodfin
  FROM da_pro.productos_contratados 
	WHERE partition_id = '20150331'

	UNION ALL

	SELECT cd.cod_entalfa, cd.cod_paisoalf, cd.cod_idcontra, cd.cod_detalcto, cd.xti_identcto, cd.cod_pgccontr, cd.fec_altacto, cd.cod_pro_plat, cd.cod_tipopd, cd.cod_comprod, cd.cod_prodfin
	FROM
		(
		SELECT *
		FROM da_pro.productos_contratados q
		WHERE partition_id = '20150331'
		) c 
	RIGHT JOIN 
		(
		SELECT *
		FROM da_pro.productos_contratados_detalle 
		WHERE partition_id = '20150331'
		) cd
	ON (c.cod_entalfa = cd.cod_entalfa AND c.cod_paisoalf = cd.cod_paisoalf 
	AND c.cod_idcontra = cd.cod_idcontra)
	WHERE c.cod_idcontra IS NULL
"

do.hive(q.create_table_contratos)


```



```{r, Crea tabla de pymes, eval=FALSE}

q.create_table_pymes <- "
CREATE TABLE da_cdepablo.pymes_20150331
AS
SELECT c.cod_entalfa, c.cod_paisoalf, c.cod_persctpn, c.des_nombfj, c.cod_tp_iden1, c.cod_documps1, c.cod_cnaecto, s.cod_segmsubo, fec_altapers, fec_ultmodop, c.partition_id
FROM da_pro.clientes_corp c JOIN da_pro.segmento_global s
ON (c.cod_entalfa = s.cod_entalfa AND c.cod_paisoalf = s.cod_paisoalf 
AND c.cod_persctpn = s.cod_persctpn)
WHERE c.partition_id = '20150331' AND s.partition_id = '20150331'
AND (s.cod_segmsubo = 35 OR s.cod_segmsubo = 36)
"

do.hive(q.create_table_pymes)

```


#### Contratos x Pymes 

Se usa una tabla adicional para obtener los productos contratados con las pymes 

```{r, Crea una tabla de contratos x pymes, eval=FALSE}

q.create_table_contratos_pymes <- "
CREATE TABLE da_cdepablo.contratos_pymes_20150331
AS
SELECT c.cod_persctpn, c.cod_cnaecto, 
     i.cod_idcontra, i.cod_pgccontr, 
       pc.fec_altacto, pc.cod_pgccontr pc_cod_pgccontr, pc.cod_pro_plat, pc.cod_tipopd, pc.cod_comprod, pc.cod_prodfin
FROM da_cdepablo.pymes_20150331 c JOIN da_pro.intervinientes_corp i  
ON (c.cod_entalfa = i.cod_entalfa AND c.cod_paisoalf = i.cod_paisoalf AND c.cod_persctpn = i.cod_persctpn)
JOIN da_cdepablo.contratos_20150331 pc
ON (c.cod_entalfa = pc.cod_entalfa AND c.cod_paisoalf = pc.cod_paisoalf AND i.cod_idcontra = pc.cod_idcontra)
AND c.partition_id = '20150331' AND i.partition_id = '20150331'
" 

do.hive(q.create_table_contratos_pymes)

```


## Evaluación

## Conclusiones 

