---
title: '[Pymes] Value Estimator for Customers - Check Asumptions'
author: "Maria Hernandez"
date: "21/01/2016"
output: html_document
---
========================================================

```{r, echo=FALSE}
# This is the first mandatory section.

title     <- '[Pymes] Leasing propensity - model selection and training'
keywords  <- 'sme, pymes, propensity, propension, leasing'
```

```{r, echo=FALSE, message=FALSE}
# This is the second mandatory section.

suppressMessages(library(DBI))  	# This avoids loading messages and warnings showing up
suppressMessages(library(rJava))
options(warn=-1, width=200)
source('~/bda_clarity/tools/warehouse_basics.R')
source('~/bda_clarity/tools/methods_connect.R')
```


```{r load libraries, echo=FALSE, message=FALSE}

# library(knitr)
# # opts_chunk$set(cache = TRUE, autodep = TRUE)
# 
# library(plyr)
# library(caret)
# library(grDevices)
# library(pROC)
# library(dplyr)
# 
# library(ROCR)

library(ggplot2)

```

En este analysis vamos a comprobar dos asunciones que se tendrán en cuenta en el modelo de valor para Pymes clientes.

1. ¿Se parecen la cirbe actual con el último dato de los estados financieros?
2. ¿Se parecen los ingresos de explotación con los ingresos y transacciones de Plan UNO?
3. ¿Es estable el dato de cirbe?

## 1. Cirbe actual y estados financieros

Vamos a comparar la cirbe que tenemos actualmente (`r qimpala("select max(fec_cierre) from da_pymes.cirbe")`) con el último dato de los estados financieros que tenemos, 2014. En concreto vamos a comparar los valores de:

* **LARGO PLAZO** Importe Dispuesto Financiaciones Largo Plazo IMP_DFINASBA  con:
    - Activo largo plazo cuenta_11000
    - Inversiones financieras a largo plazo cuenta_11500
    - Deudas con Entidades de Crédito a largo plazo cuenta_31220

* **CORTO PLAZO** Importe Dispuesto Financiaciones Corto Plazo IMP_DFINSBA con:
    - Activo corto plazo cuenta_12000
    - Inversiones financieras a corto plazo cuenta_12500
    - Deudas con Entidades de Crédito a corto plazo cuenta_32320

```{r datos}
q <- "select c.*, cod_documps1 
      from da_pymes.cirbe c join da_pro.clientes_corp cc on cast(trim(cc.cod_persctpn) as int) = c.cod_persona
      and cc.cod_entalfa = '0182' and cc.partition_id = '20151130'"
d.cir <- qimpala(q)

q <- "select nif, 
  cuenta_11000, cuenta_11500, cuenta_31220, 
  cuenta_12000, cuenta_12500, cuenta_32320
  from da_pymes.tablon_balances_cabeceras"
d.eeff <- qimpala(q)

dd <- merge(d.cir, d.eeff, by.x="cod_documps1", by.y="nif")
```

Vemos cómo se relacionan algunas variables:
```{r, fig.width=12, fig.height=5}
# Inversiones financieras largo y corto
ggplot(dd, aes(x=cuenta_11500, y=cuenta_12500)) + geom_point() + xlab("Largo Plazo") + ylab("Corto Plazo") + 
  geom_abline() +
  scale_x_log10() + scale_y_log10() +
  ggtitle(paste0("Correlacion: ", round(cor(dd$cuenta_11500, dd$cuenta_12500, use="complete.obs"), 2)))

# Activo vs Inversiones financieras largo
ggplot(dd, aes(x=cuenta_11000, y=cuenta_11500)) + geom_point() + xlab("Activo Largo") + ylab("Inversiones Financieras largo")+ 
  geom_abline() +
  scale_x_log10() + scale_y_log10() +
  ggtitle(paste0("Correlacion: ", round(cor(dd$cuenta_11000, dd$cuenta_11500, use="complete.obs"), 2)))

# Activo vs Inversiones financieras corto
ggplot(dd, aes(x=cuenta_12000, y=cuenta_12500)) + geom_point() + xlab("Activo Corto") + ylab("Inversiones Financieras corto")+ 
  geom_abline() +
  scale_x_log10() + scale_y_log10() +
  ggtitle(paste0("Correlacion: ", round(cor(dd$cuenta_12000, dd$cuenta_12500, use="complete.obs"), 2)))

# Deudas con entidades de crédito largo y corto
ggplot(dd, aes(x=cuenta_31220, y=cuenta_32320)) + geom_point() + xlab("Deuda entidades largo") + ylab("Deuda entidades corto")+ 
  geom_abline() +
  scale_x_log10() + scale_y_log10() +
  ggtitle(paste0("Correlacion: ", round(cor(dd$cuenta_31220, dd$cuenta_32320, use="complete.obs"), 2)))

# Deuda con entidades vs inversiones financieras largo (0.6)
ggplot(dd, aes(x=cuenta_31220, y=cuenta_11000)) + geom_point() + xlab("Deudas entidades largo") + ylab("Activo largo")+ 
  geom_abline() +
  scale_x_log10() + scale_y_log10() +
  ggtitle(paste0("Correlacion: ", round(cor(dd$cuenta_31220, dd$cuenta_11000, use="complete.obs"), 2)))

# 0.16
ggplot(dd, aes(x=cuenta_31220, y=cuenta_11500)) + geom_point() + xlab("Deudas entidades largo") + ylab("Inversiones financieras largo")+ 
  geom_abline() +
  scale_x_log10() + scale_y_log10() +
  ggtitle(paste0("Correlacion: ", round(cor(dd$cuenta_31220, dd$cuenta_11500, use="complete.obs"), 2)))

# Deuda con entidades vs inversiones financieras corto (0.37)
ggplot(dd, aes(x=cuenta_32320, y=cuenta_12000)) + geom_point() + xlab("Deudas entidades corto") + ylab("Activo corto")+ 
  geom_abline() +
  scale_x_log10() + scale_y_log10() +
  ggtitle(paste0("Correlacion: ", round(cor(dd$cuenta_32320, dd$cuenta_12000, use="complete.obs"), 2)))

#0.2
ggplot(dd, aes(x=cuenta_32320, y=cuenta_12500)) + geom_point() + xlab("Deudas entidades corto") + ylab("Inversiones financieras corto")+ 
  geom_abline() +
  scale_x_log10() + scale_y_log10() +
  ggtitle(paste0("Correlacion: ", round(cor(dd$cuenta_32320, dd$cuenta_12500, use="complete.obs"), 2)))

```

Relación con cirbe LARGO

```{r, fig.width=12, fig.height=5}
# Activo largo (11000)
ggplot(dd, aes(x=imp_dfinasba, y=cuenta_11000)) + geom_point() + xlab("Cirbe dispueso largo") + ylab("Activo Largo") + 
  geom_abline() +
  scale_x_log10() + scale_y_log10() +
  ggtitle(paste0("Correlacion: ", round(cor(dd$imp_dfinasba, dd$cuenta_11000, use="complete.obs"), 2)))

# Inversiones financieras largo (11500)
ggplot(dd, aes(x=imp_dfinasba, y=cuenta_11500)) + geom_point() + xlab("Cirbe dispueso largo") + ylab("Inversiones financieras largo") + 
  geom_abline() +
  scale_x_log10() + scale_y_log10() +
  ggtitle(paste0("Correlacion: ", round(cor(dd$imp_dfinasba, dd$cuenta_11500, use="complete.obs"), 2)))

# Deudas entidades de crédito largo (31220) 0.82!
ggplot(dd, aes(x=imp_dfinasba, y=cuenta_31220)) + geom_point() + xlab("Cirbe dispueso largo") + ylab("Deudas Entidades de crédito Largo") + 
  geom_abline() +
  scale_x_log10() + scale_y_log10() +
  ggtitle(paste0("Correlacion: ", round(cor(dd$imp_dfinasba, dd$cuenta_31220, use="complete.obs"), 2)))

```

Relación con cirbe CORTO

```{r, fig.width=12, fig.height=5}
# Activo corto (12000) 0.2
ggplot(dd, aes(x=imp_dfinsba, y=cuenta_12000)) + geom_point() + xlab("Cirbe dispueso corto") + ylab("Activo corto") + 
  geom_abline() +
  scale_x_log10() + scale_y_log10() +
  ggtitle(paste0("Correlacion: ", round(cor(dd$imp_dfinsba, dd$cuenta_11000, use="complete.obs"), 2)))

# Inversiones financieras corto (12500) 0.02
ggplot(dd, aes(x=imp_dfinsba, y=cuenta_12500)) + geom_point() + xlab("Cirbe dispueso corto") + ylab("Inversiones financieras corto") + 
  geom_abline() +
  scale_x_log10() + scale_y_log10() +
  ggtitle(paste0("Correlacion: ", round(cor(dd$imp_dfinsba, dd$cuenta_12500, use="complete.obs"), 2)))

# Deudas entidades de crédito corto (32320) 0.31
ggplot(dd, aes(x=imp_dfinsba, y=cuenta_32320)) + geom_point() + xlab("Cirbe dispueso corto") + ylab("Deudas Entidades de crédito corto") + 
  geom_abline() +
  scale_x_log10() + scale_y_log10() +
  ggtitle(paste0("Correlacion: ", round(cor(dd$imp_dfinsba, dd$cuenta_32320, use="complete.obs"), 2)))

```

**Conclusión** 
Parece que las cuentas equivalentes serían Deudas con entidades de crédito (31220 y 32320 para largo y corto, respectivamente). Para largo plazo se observa una correlación alta (`r round(cor(dd$imp_dfinasba, dd$cuenta_31220, use="complete.obs"), 2)`), pero para corto plazo bastante menor (`r round(cor(dd$imp_dfinsba, dd$cuenta_32320, use="complete.obs"), 2)`), aunque mucho mayor que con otras cuentas.

## 2. Ingresos de explotación vs Ingresos Plan UNO

## 3. Cirbe estable
