
---
title: 'Pymes: Estimacion de los cortes en el margen para Modelo de Valor Clientes'
author: "BBVA D&A - Customer Solutions - César de Pablo"
date: "13/01/2016"
output: html_document
---
========================================================


```{r, echo=FALSE}
# This is the first mandatory section.

title     <- '[Pymes] Estimacion de los cortes para Modelo de Valor Clientes'
keywords  <- 'pymes, sme, value models, valor, balances, P&L'
```


```{r load libraries, echo=FALSE, warning=FALSE, message=FALSE}

library(DBI)
library(rJava)
options(warn=-1, width = 250)
source('~/bda_clarity/tools/warehouse_basics.R')
source('~/bda_clarity/tools/multiplot.R') ;


library(ggplot2)
library(dplyr)
library(reshape2)

library(knitr)
knitr::opts_chunk$set(cache=FALSE, tidy=TRUE, eval=TRUE, echo=FALSE, fig.width = 12, fig.height = 8 )

```

## Objetivo

El objetivo de este análisis es explorar diferentes parámetros relacionadas con el valor de la empresas clientes. 

Valor se ha definido en el proyecto como el margen que dejaría un cliente si fuéramos su único banco. 


   1. El valor se va a representar como una variable ordinal (1 a 5 estrellas). En primer lugar se explora cual sería el valor adecuado para cada uno de los cortes con el fin de representar o validar diferentes formas de plantear el problema (regresion vs regresion ordinal vs clasificación). Como referencia se usa el margen anual que los clientes dejan en el banco.    
   
    
Para el margen se han utilizado los datos a fecha de Diciembre de 2014.


### 1. Carga de datos
 
 - Seleccionamos el tablon de datos con todas los clientes pata los que se tiene el margen

```{r Carga de datos, cache=FALSE}

# Cargamos todos los que tienen algun dato de balance
table.origin = "da_pymes.tablon_clientes"

q.tablon_valor_balance <- paste("SELECT * FROM ", table.origin , " WHERE margen_a IS NOT NULL")

df.tablon_valor_balance <- qhive(q.tablon_valor_balance)
# 
dim(df.tablon_valor_balance)
# 152257    423

```


```{r eval=FALSE, echo=FALSE}

names(df.tablon_valor_balance)

```


```{r Nombres y subgrupos de variables, echo=FALSE}

# Grupos de nombres de columnas
names.base <-c("codigo", "cnae", "empleados")
names.cuenta <- grep("^cuenta_", names(df.tablon_valor_balance)) 
names.var <- grep("^var_", names(df.tablon_valor_balance))
names.pct <- grep("^pct_", names(df.tablon_valor_balance))

# Factores para cnae y año
df.tablon_valor_balance$cnae_num <- df.tablon_valor_balance$cnae
df.tablon_valor_balance$cnae <- as.factor(as.integer(df.tablon_valor_balance$cnae_num))
df.tablon_valor_balance$ano  <- as.factor(df.tablon_valor_balance$ano)

# Generacion del factor por grupo principal de CNAE
df.tablon_valor_balance$cod_cnae_1 <- as.character(df.tablon_valor_balance$cod_cnae_1)
df.tablon_valor_balance$cod_cnae_1[is.na(df.tablon_valor_balance$cod_cnae_1)] <- '<'
df.tablon_valor_balance$cod_cnae_1 <- as.factor(df.tablon_valor_balance$cod_cnae_1)

```


```{r Transformar variables que en fichero tienen representacion diferente, eval=FALSE, echo=FALSE, warning=FALSE}

for (i in names.cuenta) {
  df.tablon_valor_balance[,i] <- as.numeric(df.tablon_valor_balance[,i])
}

```



```{r Calculo de la CIRBE, echo=FALSE}


df.tablon_valor_balance$cirbe_sistema <- pmax(df.tablon_valor_balance$imp_dridban, df.tablon_valor_balance$imp_dridsba, df.tablon_valor_balance$imp_dridreg)
df.tablon_valor_balance$cuota_cirbe <- ifelse(df.tablon_valor_balance$cirbe_sistema > 0, df.tablon_valor_balance$imp_dridban / df.tablon_valor_balance$cirbe_sistema, 0)

#str(df.tablon_valor_balance$cirbe_sistema)
#str(df.tablon_valor_balance$cuota_cirbe)

```



```{r, echo=FALSE}

num.clientes <- nrow(df.tablon_valor_balance)

```


Vemos estadísticos básicos de la variable margen:
```{r}

summary(df.tablon_valor_balance$margen_a)

# Filtramos a un dataset más manejable 
df.valor <- df.tablon_valor_balance %>%
            dplyr::select(c(codigo, nif, margen_a, cod_segmsubo, starts_with("cuenta_") ))


```

   - Tenemos valores extremos tanto positivos y negativos

  
```{r Calculo de tramos de CIRBE, echo=FALSE, fig.height=6, fig.width=6}

n.cuota = 10 # Numero de tramos en la variable cuota

# Filtramos a un dataset más manejable 
df.cirbe_valor <- df.tablon_valor_balance %>%
                  filter(!is.na(cuota_cirbe)) %>%
                  select(c(codigo, nif, margen_a, cod_segmsubo, cirbe_sistema, cuota_cirbe)) %>%
                  mutate(
                    cuota_cirbe_q = round(n.cuota * cuota_cirbe)
                    )
                  

qplot(df.cirbe_valor$cuota_cirbe_q)

num.clientes_cirbe <- nrow(df.cirbe_valor) 

```



## ¿Cual es la distribucion del margen en funcion del segmento ?


### Calculamos los cuantiles de valor en funcion del margen para el segmento 35

  - Restringimos a los que tienen margen positivo
  - Usamos 4 (2 a 5 estrellas) quantiles para dividir a los clientes. 
  - La primera estrella la reservamos para los que tienen margen negativo
  - Tienen CIRBE > 0.7 

```{r Numero de quantiles, echo=TRUE}

n.tiles = 4

```


```{r Calculo de los cortes para el segmento 35}

df.segmento_35 <- df.cirbe_valor %>%
  filter(margen_a > 0) %>%
  filter(margen_a < 100000) %>%
  filter(cod_segmsubo == "35") %>%
  filter(cuota_cirbe_q >= 7 ) %>%  
#  filter(cuota_cirbe_q < 10 ) %>%
  select(nif, margen_a, cuota_cirbe, cod_segmsubo, cuota_cirbe_q, cirbe_sistema ) %>%
  mutate(tile_margen_a = ntile(log10(margen_a + 1), n.tiles)) 

num.clientes_segmento_35 <- nrow(df.segmento_35)

df.segmento_35_tiles <- df.segmento_35 %>%
  dplyr::group_by(tile_margen_a) %>%
  dplyr::summarise(
    min = min(margen_a),
    max = max(margen_a),
    avg = mean(margen_a),
    median = median(margen_a),
    sd = sd(margen_a))

df.segmento_35_tiles

```



### Calculamos los cuantiles en funcion del margen para el segmento 36

  - Restringimos a los que tienen margen positivo
  - Tienen CIRBE > 0.7 

```{r Calculo de los cortes para el segmento 36 }


df.segmento_36 <- df.cirbe_valor %>%
  filter(margen_a > 0) %>%
  filter(margen_a < 100000) %>%
  filter(cod_segmsubo == "36") %>%
  filter(cuota_cirbe_q >= 7 ) %>%  
#  filter(cuota_cirbe_q < 10 ) %>%
  select(nif, margen_a, cuota_cirbe, cod_segmsubo, cuota_cirbe_q, cirbe_sistema ) %>%
  mutate(tile_margen_a = ntile(log10(margen_a + 1), n.tiles)) 

num.clientes_segmento_36 <- nrow(df.segmento_36)

df.segmento_36_tiles <- df.segmento_36 %>%
  dplyr::group_by(tile_margen_a) %>%
  dplyr::summarise(
    min = min(margen_a),
    max = max(margen_a),
    avg = mean(margen_a),
    median = median(margen_a),
    sd = sd(margen_a))

df.segmento_36_tiles


```

#### Conteo resumen

Número de clientes:  `r num.clientes` 
Número de Empresas Cliente con CIRBE informada:  `r num.clientes_cirbe` 
Porcentaje de Clientes con CIRBE `r num.clientes_cirbe/num.clientes`
Segmento 35 con cuota CIRBE > 0.7 : `r num.clientes_segmento_35`
Segmento 36 con cuota CIRBE > 0.7 : `r num.clientes_segmento_36`
Clientes cuota CIRBE > 0.7 : `r num.clientes_segmento_35 + num.clientes_segmento_36`
% cuota CIRBE > 0.7 : `r (num.clientes_segmento_35 + num.clientes_segmento_36)/num.clientes_cirbe`

#### Proporción de clientes por segmento

```{r Porcentaje de clientes por segmento, fig.height=6, fig.width=6}

df.valor %>%
    ggplot(aes(x=cod_segmsubo)) + 
    geom_bar() + 
    geom_text(aes(y = (..count..),
                  label = scales::percent((..count..)/sum(..count..))),
              stat="bin",
              colour="darkblue", vjust=-0.5) +
    ggtitle("Numero de clientes por segmento") 

```

  Hay cuatro veces más clientes del Segmento 36 respecto del Segmento 35 


```{r Funciones de ayuda, echo=FALSE}

tile_valor <- function(df.valor, cortes, etiquetas) {

  df.valor_segmento <- 
    df.valor %>%
    select(nif, margen_a, cod_segmsubo )  %>%
#    filter(cod_segmsubo == segmento_global) %>% 
    mutate(
      tile = factor(cut(margen_a, breaks = cortes, labels = etiquetas ))
      )  

  return(df.valor_segmento)
}




stats_segmento <- function(df.valor, cortes, title) {
  
  df.valor_segmento <- 
    df.valor %>%
    select(nif, margen_a, cod_segmsubo )  %>%
#    filter(cod_segmsubo == segmento_global) %>% 
    mutate(
      tile = factor(cut(margen_a, breaks = cortes ))
      )  
    
  h <- df.valor_segmento %>%
    ggplot(aes(x=tile)) + 
    geom_bar() + 
    geom_text(aes(y = (..count..),
                  label = scales::percent((..count..)/sum(..count..))),
              stat="bin",
              colour="darkblue", vjust=-0.5) +
    facet_grid(. ~ cod_segmsubo) +
    ggtitle(title) 
    
  df.valor_segmento %>%
    group_by(tile) %>% 
    summarise (n = n()) %>%
    kable()

   return (h)
  } 


cut_title <- function(cuts) {
  
  paste(cuts[2:5], collapse = ",")
}

stats_segmento_cuts <- function(df,cuts,title = "") {

  plot.title <- paste(title, cut_title(cuts), sep = ":    ")
  stats_segmento(df, cuts, plot.title )
}  


```


### ¿Cuál es la distribución de clientes si aplicamos cortes comunes para los dos segmentos?

Aplicamos los cortes calculados sobre empresas vinculadas - sin tener en cuenta segmento

```{r Cortes comunes para los dos segmentos }

labels  <- c("1","2","3","4","5")

cuts    <- c(-Inf, 0, 1529, 3445, 6972, Inf)
cuts

plot.all <- df.valor %>%  stats_segmento_cuts(cuts, "Cortes comunes (CIRBE > 0.7)")
plot.all

```

  - Los cortes son demasiado altos para las empresas del segmento 35, acabariamos con un 55% (segmento 36 )  + 10% (segmento 35) con 2 estrellas. 
  
  
### ¿Cual es la distribución de clientes si aplicamos cortes específicos por segmento?

```{r Cortes diferentes para cada segmento }

cuts_35 <- c(-Inf, 0, 392, 1787, 5759, Inf)
cuts_36 <- c(-Inf, 0, 266, 788 , 2019, Inf)

plot.35 <-  df.valor %>%  filter(cod_segmsubo == "35") %>% stats_segmento_cuts(cuts_35, "S.35")
plot.36 <-  df.valor %>%  filter(cod_segmsubo == "36") %>% stats_segmento_cuts(cuts_36, "S.36")

multiplot(plot.35, plot.36, cols = 2)


```

### Comparación: Cortes comunes vs Cortes por segmento

```{r Plot resumen, fig.height=12}

estrellas_35 <- df.valor %>% filter(cod_segmsubo == "35") %>% tile_valor(cuts_35, labels)
estrellas_36<- df.valor %>% filter(cod_segmsubo == "36") %>% tile_valor(cuts_36, labels) 

estrellas <- rbind(estrellas_35, estrellas_36)

plot.estrellas.title <- paste("S35:", cut_title(cuts_35), "S36" , cut_title(cuts_35))

plot.estrellas <- estrellas %>%
    ggplot(aes(x=tile)) + 
    geom_bar() + 
    geom_text(aes(y = (..count..),
                  label = scales::percent((..count..)/sum(..count..))),
              stat="bin",
              colour="darkblue", vjust=-0.5) +
    facet_grid(. ~ cod_segmsubo) +
    ggtitle(plot.estrellas.title) 

multiplot(plot.all, plot.estrellas)


```


### ¿Cuál es el efecto de redondear los cortes?

 - Ponemos los cortes en numeros redondos
 - Subimos el corte del segmento más bajo: margen < 25 euros

#### Corte comun

```{r Redondeo de cortes - cortes comunes a segmento, fig.height=12}

cuts_rounded  <- c(-Inf, 25, 1500, 3500, 7000, Inf)
cuts_rounded


plot.all.rounded <- df.valor %>%  stats_segmento_cuts(cuts_rounded, "Cortes comunes (CIRBE > 0.7) ")

multiplot(plot.all, plot.all.rounded)


```

#### Cortes diferenciados por segmento


```{r Redondeo de cortes - cortes diferentes por segmento, fig.height=12}

cuts_35_rounded <- c(-Inf, 25, 500, 2000, 6000, Inf)
cuts_36_rounded <- c(-Inf, 25, 250, 1000, 2000, Inf)

plot.35.rounded <- df.valor %>%  filter(cod_segmsubo == "35") %>% stats_segmento_cuts(cuts_35_rounded, "S35")
plot.36.rounded <-  df.valor %>%  filter(cod_segmsubo == "36") %>% stats_segmento_cuts(cuts_36_rounded, "S36")

multiplot(plot.35, plot.35.rounded, plot.36, plot.36.rounded, cols = 2)

```


### ¿Qué ocurre si aplicamos los cortes del segmento 35 a todos? 

```{r Cortes 35 aplicados a todos}

df.valor %>%  stats_segmento_cuts(cuts_35_rounded, "Cortes de 35 aplicados a todos:")

```

 - Como era de esperar, el porcentaje de empresas de segmento 36 que dariamos como valor disminuye.

### Aplicamos los cortes del segmento 36 a todos

```{r Cortes 36 aplicados a todos}

# cuts_36_rounded <- c(-Inf, 25, 250, 1000, 2000, Inf)

plot.todos_36 <- df.valor %>%  stats_segmento_cuts(cuts_36_rounded, "Cortes de 36 aplicados a todos:")


```

### Comparación: Cortes comunes redondeados vs Cortes en el segmento 36

```{r Comparacion comunes vs 36 a todos, fig.height=12}

multiplot(plot.all.rounded, plot.todos_36)

```


### Comparación: Cortes comunes redondeados vs Cortes redondeados por segmento

```{r Comparacion comunes vs por segmento  a todos, fig.height=12}

estrellas_35 <- df.valor %>% filter(cod_segmsubo == "35") %>% tile_valor(cuts_35_rounded, labels)
estrellas_36<- df.valor %>% filter(cod_segmsubo == "36") %>% tile_valor(cuts_36_rounded, labels) 

estrellas <- rbind(estrellas_35, estrellas_36)

plot.estrellas_rounded <- paste("S35:", cut_title(cuts_35_rounded), "S36" , cut_title(cuts_35_rounded))

plot.estrellas_rounded <- estrellas %>%
    ggplot(aes(x=tile)) + 
    geom_bar() + 
    geom_text(aes(y = (..count..),
                  label = scales::percent((..count..)/sum(..count..))),
              stat="bin",
              colour="darkblue", vjust=-0.5) +
    facet_grid(. ~ cod_segmsubo) +
    ggtitle(plot.estrellas_rounded) 

multiplot(plot.all.rounded, plot.estrellas_rounded)


```


### Experimentamos con algunos puntos de corte diferentes

 - El corte entre 1 y 2 estrellas es el que mayor numero de clientes mueve. Usamos 1 estrella a los que margen < 50 euros

```{r Comparacion entre cortes comunes raw vs redondeados, fig.height=14}

cuts_rounded2  <- c(-Inf, 50, 1500, 3500, 7000, Inf)
plot.all.rounded2 <- df.valor %>%  stats_segmento_cuts(cuts_rounded2, "Cortes comunes (CIRBE > 0.7) ")

cuts_rounded3  <- c(-Inf, 100, 1500, 3000, 4500, Inf)
plot.all.rounded3 <- df.valor %>%  stats_segmento_cuts(cuts_rounded3, "Cortes comunes (CIRBE > 0.7) ")


multiplot(plot.all, plot.all.rounded2, plot.all.rounded3 )


```


```{r Comparacion entre cortes diferenciados, fig.height=14}

cuts_35_rounded2 <- c(-Inf, 50, 500, 2000, 5000, Inf)
cuts_36_rounded2 <- c(-Inf, 50, 250, 1000, 2500, Inf)

plot.35.rounded2 <- df.valor %>%  filter(cod_segmsubo == "35") %>% stats_segmento(cuts_35_rounded2, "Cortes REDONDEADOS 35 con CIRBE > 0.7")
plot.36.rounded2 <-  df.valor %>%  filter(cod_segmsubo == "36") %>% stats_segmento(cuts_36_rounded2, "Cortes REDONDEADOS 36 con CIRBE > 0.7")


multiplot(plot.35, plot.35.rounded,  plot.35.rounded2)
multiplot(plot.36, plot.36.rounded,  plot.36.rounded2)

```


### Cortes a mano globales

```{r Comparación entre algunos cortes a mano, fig.height=14}


# df.valor %>%  stats_segmento(cuts_hand_1, "Cortes a mano aplicados a TODOS")

cuts_hand_1 <- c(-Inf, 0  , 1000, 2000, 5000, Inf)
cuts_hand_2 <- c(-Inf, 50 , 1000, 2000, 5000, Inf)
cuts_hand_3 <- c(-Inf, 100, 1000, 2000, 4000, Inf)

plot.h1_35 <- df.valor %>% filter(cod_segmsubo == "35") %>% stats_segmento_cuts(cuts_hand_1)
plot.h1_36 <- df.valor %>% filter(cod_segmsubo == "36") %>% stats_segmento_cuts(cuts_hand_1)

plot.h2_35 <- df.valor %>% filter(cod_segmsubo == "35") %>% stats_segmento_cuts(cuts_hand_2)
plot.h2_36 <- df.valor %>% filter(cod_segmsubo == "36") %>% stats_segmento_cuts(cuts_hand_2)

plot.h3_35 <- df.valor %>% filter(cod_segmsubo == "35") %>% stats_segmento_cuts(cuts_hand_3)
plot.h3_36 <- df.valor %>% filter(cod_segmsubo == "36") %>% stats_segmento_cuts(cuts_hand_3)


multiplot(plot.h1_35, plot.h2_35, plot.h3_35, 
          plot.h1_36, plot.h2_36, plot.h3_36,
          cols = 2)



```


### Conclusiones 

  - Opciones viables: 
     - Definir dos escalas segun segmento  
     - Aplicar la escala obtenida a partir de segmento 36 a todos 
  - Respecto a cortes: 
    - Los cortes más sensibles son los de los extremos - primero y ultimo 
    - Posiblemente tiene sentido mover el corte a algo mayor que cero:  margen < 25 o margen < 50 
    - Determinar el corte mayor en función de la exclusividad que queramos dar. Posiblemente sea mejor experimentar con algo inferior al cuartil.
     
    
