---
title: 'Pymes: Modelo de Valor - Comparación entre modelos'
author: "BBVA D&A - Customer Intelligence - César de Pablo"
date: "19/01/2016"
output: html_document
---
========================================================


```{r, echo=FALSE}
# This is the first mandatory section.

title     <- '[Pymes] Comparacion de diferentes formas de modelar valor para clientes y no clientes'
keywords  <- 'pymes, sme, value models, valor, balances, P&L'

```


```{r load DB libraries, echo=FALSE, warning=FALSE, message=FALSE}

library(DBI)
library(rJava)
source('~/bda_clarity/tools/warehouse_basics.R')

```


```{r load libraries, echo=FALSE, warning=FALSE, message=FALSE}

source('~/bda_clarity/tools/multiplot.R') ;

library(ggplot2)
library(caret)
library(doParallel)
library(dplyr)
library(reshape2)
library(Metrics)

library(knitr)
library(gridExtra)
library(gbm)



source('~/bda_clarity/script_incubator/non_clarity_logic/PymesAnalytics/Pymes_TablonUtils.R')
source('~/bda_clarity/script_incubator/non_clarity_logic/PymesAnalytics/Pymes_Clientes_Valor_modeloCIRBE.R')
source('~/bda_clarity/script_incubator/non_clarity_logic/PymesAnalytics/Pymes_EvaluationMeasures.R')

source('~/bda_clarity/script_incubator/non_clarity_logic/PymesAnalytics/NonClients_Value.R')

```

## Objetivo


### 1. Carga de datos
 
 - Seleccionamos el tablon de datos con todas las características (*tablon_clientes*)
 - Para modelar nos quedamos con el subconjunto de los que tienen datos de balance

```{r Carga de datos de tablon cliente, cache=TRUE, echo=FALSE, results='hide'}

df.tablon_valor_balance <- load_tablon_clientes()
dim(df.tablon_valor_balance)

```


```{r eval=FALSE, echo=FALSE}

names(df.tablon_valor_balance)

```


```{r Nombres y subgrupos de variables, echo=FALSE}

# Grupos de nombres de columnas
names.base <-c("codigo", "cod_cnae_1", "empleados")
names.cuenta <- grep("^cuenta_", names(df.tablon_valor_balance)) 
names.var <- grep("^var_", names(df.tablon_valor_balance))
names.pct <- grep("^pct_", names(df.tablon_valor_balance))


summary(df.tablon_valor_balance$margen_a)

```


```{r}

# Filtramos a un dataset más manejable 
df.valor <- df.tablon_valor_balance %>%
            filter(cuota_cirbe > 0.7) 

#%>%
#            select(c(codigo, nif, empleados, cod_cnae_1, margen_a, cuota_cirbe, starts_with("cuenta_"), var_40100 ))

colnames(df.valor)
ncol(df.valor)
nrow(df.valor)

```


```{r  Generación de las variable ordinal del margen}

margen_breaks = c(-Inf, 25, 1500, 3500, 7000, Inf)
margen_labels = c("1","2","3","4","5")

df.valor$valor_ordinal <- cut(df.valor$margen_a, margen_breaks, labels = margen_labels, ordered_result = T) 

summary(df.valor$valor_ordinal)

```
  
  
```{r Visualizamos la distribucion de ejemplos}

df.valor %>% 
  ggplot() + 
  geom_bar(aes(x=margen_a, fill = valor_ordinal), binwidth = 0.05) +
  scale_x_log10()

df.valor %>%
  ggplot(aes(x= valor_ordinal )) + 
  geom_bar() + 
  geom_text(aes(y = (..count..),
                label = scales::percent((..count..)/sum(..count..))), 
                 stat="bin",
                 colour="darkblue", vjust=-1) +
  ggtitle("Proporcion de clientes para cada conjunto de valor") 

```



```{r Preparacion de los datos de validacion, eval=FALSE}

ratioTest <- 0.2

set.seed(42)
index <- createDataPartition(df.valor$valor_ordinal, p=1-ratioTest, list=FALSE)

train.valor <- df.valor[index,]                  
test.valor  <- df.valor[-index,]                  

table(train.valor$valor_ordinal)
table(test.valor$valor_ordinal)

```







## ¿Podemos aplicar el mismo modelo que para los de CIRBE sustituyendo Valor por Endeudamiento financiero?

Comprobamos en primer lugar como son las correlaciones de las variables de endeudamiento de los balances con las variables de CIRBE. 

Trabajamos con un subconjunto (80K) del que tenemos tanto info de CIRBE como de balance. 

A pesar de que tienen balance y CIRBE, hay que tener en cuenta que muchas empresas tienen un importe = 0 para muchas de las variables.


```{r}

# dd <- df.tablon_valor_balance[ df.tablon_valor_balance$ind_balance == 1 & df.tablon_valor_balance$ind_cirbe == 1, ]
# nrow(dd)

dd <- df.tablon_valor_balance %>%
  filter(ind_balance == 1 & ind_cirbe == 1)

nrow(dd)

summary(dd$imp_dfinasba)
summary(dd$imp_dridsba)
summary(dd$ind_cirbe)

```




```{r}

dd %>%
  select(cod_persctpn, matches("imp_d.*sba")) %>%
  melt() %>%  
  ggplot() +
  geom_bar(aes(x=value + 1)) +
  geom_vline( x = 6* 10^3, color = "red" ) + 
  facet_wrap(~ variable ) +
  scale_x_log10(breaks = c(1, 10^3, 10^4, 10^5, 10^6) ) +
  labs( title = "Histograma de las variables de CIRBE", x = "Importe dispuesto", y = "Numero de clientes")
  
```



```{r Histograma de las variables de CIRBE}

dd %>%
  select(cod_persctpn, matches("imp_d.*sba")) %>%
  filter(imp_dridsba >= 6000) %>%  
  melt() %>%  
  ggplot() +
  geom_bar(aes(x=value + 1)) +
  geom_vline( x = 6* 10^3, color = "red" ) + 
  facet_wrap(~ variable ) +
  scale_x_log10( limits = c(5999, 10^6), breaks = c(1, 10^3, 10^4, 10^5, 10^6) ) +
  labs( title = "Histograma de las variables de CIRBE", x = "Importe dispuesto", y = "Numero de clientes")

```



```{r}


dd %>%
  arrange(desc(imp_dridsba)) %>%
  select(des_nombfj, cod_documps1, imp_dridsba, fec_altapers, total_activo_i, margen_servicios_i, margen_i, cnae, empleados, cuenta_11000, cuenta_12000 ) %>%
  head(n =  20) %>%
  kable()

```



```{r}

tmp <- dd %>% filter(imp_dridsba >= 6000)
  
plot.limits <- c(5999, 10^7)
plot.breaks <- c(1, 10^3, 10^4, 10^5, 10^6, 10^7)


  a <- 
  tmp %>%  
  ggplot(aes(x=imp_dfinasba, y=cuenta_31220)) + 
  geom_point(alpha = 0.1) + 
  geom_abline() +
  scale_x_log10( limits = plot.limits, breaks = plot.breaks) + 
  scale_y_log10( limits = plot.limits, breaks = plot.breaks) +
  ggtitle(paste0("Correlacion: ", round(cor(tmp$imp_dfinasba, tmp$cuenta_31220, use="complete.obs"), 2))) +
  xlab("Cirbe dispueso largo") + ylab("Activo Largo")

# Deudas entidades de crédito corto (32320) 0.31
  b <- tmp %>%
  ggplot(aes(x=imp_dfinsba, y=cuenta_32320)) + 
  geom_point(alpha = 0.1) +  
  geom_abline() +
  scale_x_log10( limits = plot.limits, breaks = plot.breaks) + 
  scale_y_log10( limits = plot.limits, breaks = plot.breaks) +
  ggtitle(paste0("Correlacion: ", round(cor(tmp$imp_dfinsba, tmp$cuenta_32320, use="complete.obs"), 2))) +
  xlab("Cirbe dispueso corto") + ylab("Deudas Entidades de crédito corto") 
# Deudas entidades de crédito corto (32320) 0.31


  c <- tmp %>%
  ggplot(aes(x=imp_dridsba, y=cuenta_32320 + cuenta_31220)) + 
  geom_point(alpha = 0.1) +  
  geom_abline() +
  scale_x_log10( limits = plot.limits, breaks = plot.breaks) + 
  scale_y_log10( limits = plot.limits, breaks = plot.breaks) +
  ggtitle(paste0("Correlacion: ", round(cor(tmp$imp_dridsba, tmp$cuenta_31220 + tmp$cuenta_32320, use="complete.obs"), 2))) +
  xlab("Cirbe dispueso") + ylab("Deudas financieras")

  grid.arrange(a,b,c, ncol = 2)

```



### Evaluación del modelo exponencial con los valores de endeudamiento. 

¿Podemos sustituir los valores de CIRBE por el endeudamiento en los balances?


```{r Carga modelos de valor para clientes con CIRBE}

model_dirpath = "/DYA/xe48636/PymesAnalytics/models/clientes/valor/"

path.model.gbm <- paste0(model_dirpath, "clientes.valor.gbm.l_m.l_cce.Rda")
path.model.exp <- paste0(model_dirpath, "clientes.valor.exp.div1000.all.Rda")

model.clientes.valor.gbm <- readRDS(path.model.gbm)
model.clientes.valor.exp <- readRDS(path.model.exp)

```



```{r Evaluacion de sustituir CIRBE dispuesta directa por endudamiento financiero}


dd.endeudamiento <- dd %>% 
  select(cod_persctpn, cirbe_sistema, cuenta_32320 , cuenta_31220, cuenta_31000, cuenta_40100, cuenta_41500, margen_a, cuota_cirbe, cod_segmsubo) %>%
  filter(!is.na(cuenta_32320) | !is.na(cuenta_31220)) %>%
  mutate(
    deudas_CP              = ifelse(is.na(cuenta_32320),0,cuenta_32320),
    deudas_LP              = ifelse(is.na(cuenta_31220),0,cuenta_31220),
    deudas                 = deudas_CP + deudas_LP ,
    deudas_minus_cirbe     = deudas - cirbe_sistema ,
    deudas_LP_minus_cirbe  = deudas_LP - cirbe_sistema,
    pct_cirbe_minus_deudas = (deudas - cirbe_sistema)/cirbe_sistema
) 

head(dd.endeudamiento)

df.margen.predicted <- data.frame(
  cirbe.exp = predict(model.clientes.valor.exp[[1]], newdata = dd.endeudamiento , na.action = na.pass)
)


dd.endeudamiento$cirbe_original <- dd.endeudamiento$cirbe_sistema
dd.endeudamiento$cirbe_sistema  <- dd.endeudamiento$deudas 

df.margen.predicted$endeudamiento.exp <- predict(model.clientes.valor.exp[[1]], newdata = dd.endeudamiento , na.action = na.pass)
df.margen.predicted$diff_margen <- df.margen.predicted$endeudamiento.exp - df.margen.predicted$cirbe.exp 

head(df.margen.predicted)
nrow(df.margen.predicted)


```


```{r}

df.results.exp <- dplyr::bind_cols(dd.endeudamiento, df.margen.predicted)
head(df.results.exp)

nrow(df.results.exp)


df.results.exp <- df.results.exp %>% filter(cirbe_original > 6000) 
nrow(df.results.exp)
colnames(df.results.exp)

```


```{r Plot points - Variables de balances comparadas con cirbe sistema}

df.results.exp %>%
  select(cirbe_original, deudas, deudas_CP, deudas_LP) %>%
  melt(id = c("cirbe_original")) %>%
#  head()  
  ggplot() +
  geom_point(aes(x = cirbe_original, y = value), alpha = 0.01) +
  geom_abline(slope = 1, color = "blue") +
  geom_vline( x = 6000, color = "red" ) +
  facet_wrap(~ variable) +
  scale_x_log10() +
  scale_y_log10()

```


```{r Heatmaps - Variables de balances comparadas con cirbe sistema}

df.results.exp %>%
  select(cirbe_original, deudas, deudas_CP, deudas_LP) %>%
  melt(id = c("cirbe_original")) %>%
#  head()  
  ggplot() +
  geom_bin2d(aes(x = cirbe_original + 1, y = value + 1, fill = log(..count.. + 1)) ) +  
  facet_wrap(~ variable) +
  scale_x_log10() +
  scale_y_log10()

```


```{r}

df.results.exp %>%
  ggplot() +
  geom_point(aes(x = cirbe.exp, y = endeudamiento.exp), alpha = 0.05) +
  geom_abline(slope = 1, color = "blue") +
  scale_x_log10(limits = c(100,100000)) +
  scale_y_log10(limits = c(100,100000))


df.results.exp %>%
  filter(pct_cirbe_minus_deudas <= 1.0 ) %>%
  ggplot() +
  geom_bar(aes( x = pct_cirbe_minus_deudas )) +
  labs(title = "Error al considerar endeudamiento en vez de CIRBE", xlab = "% Error")


df.results.exp %>%
  filter(pct_cirbe_minus_deudas <= 1.0 ) %>%
  filter(diff_margen > - 100000 ) %>%
  ggplot() +
  geom_point(aes(x = cirbe.exp, y = abs(diff_margen) + 1, color = factor(sign(diff_margen))  ) , alpha = 0.1) +
#  facet_wrap(~ factor(sign(diff_margen)) ) +
  geom_abline(slope = 1, color = "blue") +
  scale_x_log10(limits = c(1,100000)) +
  scale_y_log10() +
  labs(title = "Distribucion del error en funcion del importe estimado", x = "Margen estimado segun CIRBE")


```

# Modelo de valor para no clientes


```{r Evaluacion con el modelo de no clientes, cache=TRUE}

tmp <- df.tablon_valor_balance[df.tablon_valor_balance$cod_persctpn %in% df.results.exp$cod_persctpn, ] %>% filter(cuota_cirbe >= 0.7)

model.no.clientes <- predict.value(tmp)

```

## Modelo de valor para clientes basado en CIRBE


```{r Evaluacion con el modelo de CIRBE}

path.model.cirbe ="/DYA/xe48636/PymesAnalytics/models/clientes/valor/clientes.valor.gbm.l_m.l_cce.Rda"
model.cirbe = readRDS(path.model.cirbe) 

model.clientes.cirbe <- 10^predict(model.cirbe, newdata = tmp , na.action = na.pass)

```



```{r Evaluacion con el modelo de clientes con endeudamiento}

path.model.balance ="/DYA/xe48636/PymesAnalytics/models/clientes/valor/clientes.valor.balance.gbm.l_m.l_ceb2.Rda"
model.balance = readRDS(path.model.balance) 

model.clientes.balance <- 10^predict(model.balance, newdata = tmp , na.action = na.pass)


```


```{r Evaluación con el modelo de clientes con balance}

path.model.sinend ="/DYA/xe48636/PymesAnalytics/models/clientes/valor/clientes.valor.sinend.gbm.l_m.l_ceb2.Rda"
model.sinend = readRDS(path.model.sinend) 

model.clientes.sinend <- 10^predict(model.sinend, newdata = tmp , na.action = na.pass)

```



## Evaluacion 

```{r Plot de las distribuciones de las prediciones vs margen - predicciones por segmento}

test.valor <- df.results.exp %>% 
              filter(cuota_cirbe >= 0.7) %>%
              select(margen_a, cod_segmsubo)

test.predictions <- df.results.exp %>% 
              filter(cuota_cirbe >= 0.7) %>%
              mutate(
                original = margen_a,
                gastos_financieros = -1 * cuenta_41500
                     )  %>%
              select(original, cuenta_31000, cuenta_40100, gastos_financieros, cirbe.exp, endeudamiento.exp) 

test.predictions$no_clientes      <- model.no.clientes
test.predictions$clientes.cirbe   <- model.clientes.cirbe
test.predictions$clientes.balance <- model.clientes.balance
test.predictions$clientes.sinend  <- model.clientes.sinend


head(test.predictions)

# experiments.to.plot <- colnames(test.predictions)
experiments.to.plot <- c("gastos_financieros","no_clientes", "clientes.cirbe", "clientes.balance", "clientes.sinend", "cirbe.exp", "endeudamiento.exp")
plot.predictions.density(test.valor,test.predictions,experiments.to.plot)


df.regression.results <- plot.regression.evaluation(test.valor$margen_a, test.predictions[experiments.to.plot])


labels  <- c("1","2","3","4","5")
cortes  <- c(-Inf, 25, 1500, 3500, 7000, Inf)


test.margen.ordinal <- make.ordinal(test.valor$margen_a, cortes, labels)

test.predictions.ordinal <- lapply(data.frame(test.predictions), function(predictions) {
  make.ordinal(predictions, cortes, labels)
}) %>% data.frame()


df.evaluation.ordinal <- plot.ordinal_regression.evaluation(test.margen.ordinal, test.predictions.ordinal[experiments.to.plot]) 
kable(df.evaluation.ordinal)

list.confusionMatrix <- plot.confusionMatrix.evaluation(test.margen.ordinal, test.predictions.ordinal[experiments.to.plot])

#experiments.to.plot <- c("cuenta_31000", "cuenta_40100" ,"gastos_financieros", "cirbe.exp",  "endeudamiento.exp", "no_clientes")
experiments.to.plot <- c("gastos_financieros", "no_clientes", "clientes.cirbe", "clientes.balance", "clientes.sinend", "cirbe.exp",  "endeudamiento.exp")
df.ranking <- plot.ranking.evaluation(test.valor$margen_a, test.predictions[experiments.to.plot])

```

