---
title: "Estudio preliminar del dato disponible de BBVA Wallet - Acciones comerciales"
---

```{r, echo = FALSE}
# This is the first mandatory section.

title     <- '[Wallet]: Estudio preliminar del dato disponible de BBVA Wallet - Acciones comerciales'

keywords  <- 'wallet, digital, online, bbva.es, acciones comerciales, oportunidades comerciales, campañas, mailing, promociones'  
```

```{r, echo=FALSE}
# This is the second mandatory section.

suppressMessages(library(DBI))    # This avoids loading messages and warnings showing up
suppressMessages(library(rJava))
suppressMessages(library(ggplot2))
suppressMessages(library(grid))
suppressMessages(library(hexbin))
suppressMessages(library(lattice))
suppressMessages(library(reshape))
suppressMessages(library(plyr))

options(warn=-1, scipen=3, width=180)
source('~/bda_clarity/tools/warehouse_basics.R') ;
source('~/bda_clarity/tools/write.hive.R') ;

chname <- function(df)
{
  rex <- '^[[:alnum:]_]+\\.([[:alnum:]_]+)$'
  nam <- colnames(df)
  ix  <- which(grepl(rex, nam))
  
  nam[ix] <- gsub(rex, '\\1', nam[ix])
  
  colnames(df) <- nam
  
  df
};

```


**Acciones comerciales** donde la variable des_acom_x hace referencia a Wallet. Extraemos la acción comercial y algunas variables relevantes:

```{r eval=TRUE, echo=TRUE, cache=TRUE}
do.hive("create table IF NOT EXISTS da_martalamela.wallet_acciones_comerciales as
select cod_acom,
des_acom_x,
cod_oricamp,
cod_canal,
cod_agruprod,
fap_acom,
fvt_acom
from sinfo_master.acciones_comerciales
where upper(des_acom_x) like '%WALL%'
order by fap_acom")

qhive("select cod_acom,
      des_acom_x,
      cod_oricamp,
      cod_canal,
      cod_agruprod,
      fap_acom,
      fvt_acom
      from da_martalamela.wallet_acciones_comerciales LIMIT 10")
```

+Se ha comprobado que el resto de valores relevantes que toma la variable des_acom_x no hacen referencia a WALLET.

Vemos a lo largo del tiempo cómo se han distribuido las diferentes acciones comerciales relacionadas con Wallet en 2014 (por mes de inicio de la acción):

```{r eval=TRUE, echo=FALSE, cache=TRUE}
acciones_comerciales <- qhive("select des_acom_x,
year(fap_acom) as year_fap_acom,
month(fap_acom) as month_fap_acom,
count(*) as count_acciones_comerciales
from da_martalamela.wallet_acciones_comerciales
where year(fap_acom) = 2014
group by des_acom_x,year(fap_acom),month(fap_acom)
order by count_acciones_comerciales desc")

acciones_comerciales$yyyymm <- paste0(acciones_comerciales$year_fap_acom,
                                      ifelse(acciones_comerciales$month_fap_acom>=10,
                                             acciones_comerciales$month_fap_acom,
                                             paste0("0",acciones_comerciales$month_fap_acom)))

cast(acciones_comerciales, des_acom_x ~ yyyymm, fun.aggregate=sum, value="count_acciones_comerciales")

acciones_comerciales_group <- aggregate(count_acciones_comerciales ~ yyyymm, acciones_comerciales, sum)

graph_acciones_comerciales <- ggplot(data=acciones_comerciales_group, aes(x=yyyymm, y=count_acciones_comerciales, ymax = max(count_acciones_comerciales), label=count_acciones_comerciales)) + geom_line(aes(group=1), colour="#66CC99") + geom_point(colour="#66CC99") + theme(axis.title.x = element_blank(), axis.text.x  = element_text(angle=90, size=10)) + ylab("# acciones comerciales") + ggtitle("# Acciones comerciales mensual") + geom_text(aes(y = count_acciones_comerciales), position = "stack", size = 3.5, colour="#66CC99")
graph_acciones_comerciales
```

**Oportunidades comerciales** sobre clientes donde la acción comercial está entre las que acabamos de identificar como %wallet%. Extraemos las variables que consideramos relevantes:

* cod_acom (código de la acción comercial). El campo key para cruzar ambas tablas (oportunidad y acciones comerciales)
* cod_persona
* cod_agruprod (tipo de producto: 464 hipotecario, etc)
* cod_oricamp (S para campañas de sinfo)
* fap_acom (fecha de inicio de la campaña)
* fvt_acom (fecha de cierre de la campañas, teniendo en cuenta que en general se añade un mes más de margen durante el cual el cliente podría seguir contratando)
* xsn_exito (respuesta Si o No del éxito de la campaña)
* fec_resenv (fecha envio)
* fec_respz (fecha de la respuesta)
* des_acom_x (descripción sobre la campaña)
* cod_canal (medio por el que se lanza la campaña)  

```{r eval=TRUE, echo=TRUE, cache=TRUE}
do.hive("create table IF NOT EXISTS da_martalamela.wallet_oportunidad_comercial as
select a.cod_acom,
a.cod_persona,
a.cod_agruprod,
a.cod_oricamp,
a.fec_resenv,
b.fap_acom,
b.fvt_acom,
a.xsn_exito,
a.fec_respz,
b.des_acom_x,
a.cod_canal
from sinfo_master.oportunidad_comercial a
left join da_martalamela.wallet_acciones_comerciales b
on a.cod_acom=b.cod_acom
where b.cod_acom is not null")

qhive("select cod_acom,
cod_persona,
fec_resenv,
fvt_acom,
xsn_exito,
fec_respz,
des_acom_x,
cod_canal
from da_martalamela.wallet_oportunidad_comercial LIMIT 10")
```

Tenemos **`r qhive("select count(distinct cod_persona) from da_martalamela.wallet_oportunidad_comercial")`** clientes distintos que han recibido cualquiera de las **`r qhive("select count(distinct cod_acom) from da_martalamela.wallet_acciones_comerciales")`** acciones comerciales etiquetadas como Wallet entre las fechas **`r qhive(" select MIN(fec_resenv) from da_martalamela.wallet_oportunidad_comercial")`** y **`r qhive("select MAX(fec_resenv) from da_martalamela.wallet_oportunidad_comercial")`**.

Vemos el ratio de exito de cada campaña por mes:
```{r eval=TRUE, echo=FALSE, cache=TRUE}
oportunidad_comercial <- qhive("select des_acom_x,
                                      year(fap_acom) as year_fap_acom,
                                      month(fap_acom) as month_fap_acom,
                                      xsn_exito,
                                      count(*) as count_oportunidad_comercial
                                from da_martalamela.wallet_oportunidad_comercial
                                where year(fap_acom) = 2014
                                group by des_acom_x,year(fap_acom),month(fap_acom), xsn_exito
                                order by count_oportunidad_comercial desc")

oportunidad_comercial$yyyymm <- paste0(oportunidad_comercial$year_fap_acom,
                                      ifelse(oportunidad_comercial$month_fap_acom>=10,
                                             oportunidad_comercial$month_fap_acom,
                                             paste0("0",oportunidad_comercial$month_fap_acom)))
                                             
oportunidad_comercial <- ddply(oportunidad_comercial, .(des_acom_x , yyyymm), summarize, ratio = sum(count_oportunidad_comercial[xsn_exito == "S"]) / sum(count_oportunidad_comercial ))

cast(oportunidad_comercial, des_acom_x ~ yyyymm, fun.aggregate=sum, value="ratio")
```

