---
title: "Estudio preliminar del dato disponible de BBVA Wallet"
---

```{r, echo = FALSE}
# This is the first mandatory section.

title     <- '[Wallet]: Estudio preliminar del dato disponible de BBVA Wallet'

keywords  <- 'wallet, digital, online, bbva.es, transaccionalidad, txc, navegacion, mailing, sumidero, acciones comerciales'  
```

```{r, echo=FALSE}
# This is the second mandatory section.

suppressMessages(library(DBI))    # This avoids loading messages and warnings showing up
suppressMessages(library(rJava))
suppressMessages(library(ggplot2))
suppressMessages(library(grid))
suppressMessages(library(hexbin))
suppressMessages(library(lattice))
suppressMessages(library(reshape))
suppressMessages(library(plyr))

options(warn=-1, scipen=3, width=180)
source('~/bda_clarity/tools/warehouse_basics.R') ;
source('~/bda_clarity/tools/write.hive.R') ;

chname <- function(df)
{
  rex <- '^[[:alnum:]_]+\\.([[:alnum:]_]+)$'
  nam <- colnames(df)
  ix  <- which(grepl(rex, nam))
  
  nam[ix] <- gsub(rex, '\\1', nam[ix])
  
  colnames(df) <- nam
  
  df
};

```


**Transaccionalidad por canal** donde la variable cod_serv_dv tome los siguientes valores:

| cod_serv_dv |   des_serv_dv  | 
|:-----------:| :-------------:|
|     0101    | WALLET IPHONE  | 
|     0102    | WALLET ANDROID | 

Extraemos el evento, detalle del evento, producto y transacción para esos dos valores de servicio:
```{r eval=TRUE, echo=TRUE, cache=TRUE}
do.hive("create table IF NOT EXISTS da_martalamela.wallet_cod_serv_dv as
select fec_soli_trn,
cod_anno_ej,
cod_mes_ej,
cod_trnfims,
cod_canal_dv,
cod_medio_dv,
cod_serv_dv,
cod_pan,
imp_trans,
cod_idcontra,
cod_pers_trs,
cod_eve_trn,
cod_deve_trn,
cod_pmit_trn,
partition_id
from da_pro.transacciones_por_canal
where cast(cod_serv_dv as int) in (101,102)")

do.hive("create table IF NOT EXISTS da_martalamela.wallet_cod_trnfims as
select fec_soli_trn,
cod_anno_ej,
cod_mes_ej,
cod_trnfims,
cod_canal_dv,
cod_medio_dv,
cod_serv_dv,
cod_pan,
imp_trans,
cod_idcontra,
cod_pers_trs,
cod_eve_trn,
cod_deve_trn,
cod_pmit_trn,
partition_id
from da_pro.transacciones_por_canal
where trim(cod_trnfims) in ('00001492',
'00001493',
'00001494',
'00001663',
'00001684',
'ADCTT007',
'TCTFTW35',
'TCTFTYYJ',
'TCTFTYYK',
'TCTFTYYL')")

qhive("select fec_soli_trn,
cod_anno_ej,
cod_mes_ej,
cod_trnfims,
cod_canal_dv,
cod_medio_dv,
cod_serv_dv,
cod_pan,
imp_trans,
cod_idcontra,
cod_pers_trs,
cod_eve_trn,
cod_deve_trn,
cod_pmit_trn,
partition_id
from da_martalamela.wallet_cod_serv_dv LIMIT 10")

qhive("select fec_soli_trn,
cod_anno_ej,
cod_mes_ej,
cod_trnfims,
cod_canal_dv,
cod_medio_dv,
cod_serv_dv,
cod_pan,
imp_trans,
cod_idcontra,
cod_pers_trs,
cod_eve_trn,
cod_deve_trn,
cod_pmit_trn,
partition_id
from da_martalamela.wallet_cod_trnfims LIMIT 10")
```

**wallet_cod_serv_dv**

Tenemos asociados a cada código de servicio Wallet el siguiente número de clientes distintos:
```{r eval=TRUE, echo=FALSE, cache=TRUE}
cod_serv_dv <- qhive("select cod_serv_dv,
                     count(distinct cod_pers_trs) as count_distinct_cod_pers_trs
                     from da_martalamela.wallet_cod_serv_dv
                     group by cod_serv_dv")

graph_cod_serv_dv <- ggplot(cod_serv_dv, aes(x = factor(cod_serv_dv), y = count_distinct_cod_pers_trs, fill = cod_serv_dv, label=count_distinct_cod_pers_trs, ymax = max(count_distinct_cod_pers_trs))) + geom_bar(stat = "identity", width = .7) + theme(axis.title.x = element_blank(), axis.text.x  = element_text(size=10)) + ylab("# clientes distintos") + ggtitle("# Clientes x cod_serv_dv")  + theme(legend.position="none") + geom_text(aes(y = count_distinct_cod_pers_trs), position = "stack", size = 3.5)
graph_cod_serv_dv
```

Mes a mes podemos ver cómo se distribuye ese número de transacciones asociadas a cada servicio Wallet:
```{r eval=TRUE, echo=FALSE, cache=TRUE}
cod_serv_dv_partition <- qhive("select cod_serv_dv, partition_id, count(distinct cod_pers_trs) as count_distinct_cod_pers_trs
                              from da_martalamela.wallet_cod_serv_dv
                              group by cod_serv_dv, partition_id
                              order by cod_serv_dv, partition_id")

graph_cod_serv_dv_partition <- ggplot(data=cod_serv_dv_partition, aes(x=partition_id, y=count_distinct_cod_pers_trs, group=cod_serv_dv, colour=cod_serv_dv, ymax = max(count_distinct_cod_pers_trs))) + geom_line() + geom_point() + theme(axis.title.x = element_blank(), axis.text.x  = element_text(angle=90, size=10)) + ylab("# clientes distintos") + ggtitle("# Clientes mensual x cod_serv_dv") + theme(legend.title=element_blank())
graph_cod_serv_dv_partition
```

+ ¿Qué tipo de eventos (cod_eve_trn) son los asociados a estos cod_serv_dv?
```{r eval=TRUE, echo=FALSE, cache=TRUE, fig.width=10, fig.height=7}
cod_serv_dv_evento <- qhive("select a.cod_serv_dv as cod_serv_dv,
                            a.cod_eve_trn as cod_eve_trn,
                            eventos.des_evento_trn as des_evento_trn,
                            a.count_distinct_cod_pers_trs as count_distinct_cod_pers_trs
                            from (
                              select cod_serv_dv,
                              cod_eve_trn,
                              count(distinct cod_pers_trs) as count_distinct_cod_pers_trs
                              from da_martalamela.wallet_cod_serv_dv
                              where cod_eve_trn not like '%@%'
                              group by cod_serv_dv, cod_eve_trn
                            ) a
                            left join
                            (
                              select distinct trim(cod_evento_trn) as cod_evento_trn, des_evento_trn
                              from da_catalogos.evento_trn
                            ) eventos
                            on trim(a.cod_eve_trn)=trim(eventos.cod_evento_trn)")


# Get the levels for type in the required order
cod_serv_dv_evento$cod_eve_trn = factor(cod_serv_dv_evento$cod_eve_trn)
cod_serv_dv_evento = arrange(cod_serv_dv_evento, cod_serv_dv, cod_eve_trn)

# Calculate the percentages
cod_serv_dv_evento = ddply(cod_serv_dv_evento, .(cod_serv_dv), transform, percent_distinct_cod_pers_trs = count_distinct_cod_pers_trs/sum(count_distinct_cod_pers_trs) * 100)
cod_serv_dv_evento$label_percent_distinct_cod_pers_trs = paste0(sprintf("%.0f", cod_serv_dv_evento$percent_distinct_cod_pers_trs), "%")

# Description
cod_serv_dv_evento$cod_eve_trn_des_evento_trn <- paste0(cod_serv_dv_evento$cod_eve_trn,"-",cod_serv_dv_evento$des_evento_trn)

# Order
cod_serv_dv_evento = cod_serv_dv_evento[order(cod_serv_dv_evento$percent_distinct_cod_pers_trs),]

graph_cod_serv_dv_evento <- ggplot(cod_serv_dv_evento, aes(x = factor(cod_serv_dv), y = percent_distinct_cod_pers_trs, fill = cod_eve_trn_des_evento_trn, label=label_percent_distinct_cod_pers_trs, ymax=max(percent_distinct_cod_pers_trs))) + geom_bar(stat = "identity", width = .7) + theme(axis.title.x = element_blank(), axis.text.x  = element_text(size=10)) + ylab("% clientes distintos") + ggtitle("% cod_eve_trn x cod_serv_dv") + geom_text(aes(y = percent_distinct_cod_pers_trs, label = label_percent_distinct_cod_pers_trs), position = "stack", size = 3.5)
graph_cod_serv_dv_evento
```

+ ¿Qué tipo de detalle de eventos (cod_deve_trn) son los asociados a estos cod_serv_dv? (en el gráfico se muestran sólo aquellas que ocurren con más frecuencia):
```{r eval=TRUE, echo=FALSE, cache=TRUE, fig.width=10, fig.height=7}
cod_serv_dv_detalle_evento <- qhive("select a.cod_serv_dv as cod_serv_dv,
                            a.cod_deve_trn as cod_deve_trn,
                            detalle_evento.des_detalle_evento_trn as des_detalle_evento_trn,
                            a.count_distinct_cod_pers_trs as count_distinct_cod_pers_trs
                            from (
                              select cod_serv_dv,
                              cod_deve_trn,
                              count(distinct cod_pers_trs) as count_distinct_cod_pers_trs
                              from da_martalamela.wallet_cod_serv_dv
                              where cod_deve_trn not like '%@%'
                              group by cod_serv_dv, cod_deve_trn
                            ) a
                            left join
                            (
                              select distinct cod_detalle_evento_trn, des_detalle_evento_trn
                              from da_catalogos.detalle_evento_trn
                            ) detalle_evento
                            on trim(a.cod_deve_trn)=trim(detalle_evento.cod_detalle_evento_trn)")


# Get the levels for type in the required order
cod_serv_dv_detalle_evento$cod_deve_trn = factor(cod_serv_dv_detalle_evento$cod_deve_trn)
cod_serv_dv_detalle_evento = arrange(cod_serv_dv_detalle_evento, cod_serv_dv, cod_deve_trn)

# Calculate the percentages
cod_serv_dv_detalle_evento = ddply(cod_serv_dv_detalle_evento, .(cod_serv_dv), transform, percent_distinct_cod_pers_trs = count_distinct_cod_pers_trs/sum(count_distinct_cod_pers_trs) * 100)
cod_serv_dv_detalle_evento$label_percent_distinct_cod_pers_trs = paste0(sprintf("%.0f", cod_serv_dv_detalle_evento$percent_distinct_cod_pers_trs), "%")

# Description
cod_serv_dv_detalle_evento$cod_deve_trn_des_detalle_evento_trn <- paste0(cod_serv_dv_detalle_evento$cod_deve_trn,"-",cod_serv_dv_detalle_evento$des_detalle_evento_trn)

# Order
cod_serv_dv_detalle_evento = cod_serv_dv_detalle_evento[order(cod_serv_dv_detalle_evento$percent_distinct_cod_pers_trs),]

# Frequency
cod_serv_dv_detalle_evento_top <- cod_serv_dv_detalle_evento[cod_serv_dv_detalle_evento$percent_distinct_cod_pers_trs>=5,]

graph_cod_serv_dv_detalle_evento <- ggplot(cod_serv_dv_detalle_evento_top, aes(x = factor(cod_serv_dv), y = percent_distinct_cod_pers_trs, fill = cod_deve_trn_des_detalle_evento_trn, label=label_percent_distinct_cod_pers_trs, ymax=max(percent_distinct_cod_pers_trs))) + geom_bar(stat = "identity", width = .7) + theme(axis.title.x = element_blank(), axis.text.x  = element_text(size=10)) + ylab("% clientes distintos") + ggtitle("% cod_deve_trn x cod_serv_dv") + geom_text(aes(y = percent_distinct_cod_pers_trs, label = label_percent_distinct_cod_pers_trs), position = "stack", size = 3.5)
graph_cod_serv_dv_detalle_evento

values <- data.frame(col1=unique(cod_serv_dv_detalle_evento$des_detalle_evento_trn)[1:(length(unique(cod_serv_dv_detalle_evento$des_detalle_evento_trn))/3)],col2=unique(cod_serv_dv_detalle_evento$des_detalle_evento_trn)[(length(unique(cod_serv_dv_detalle_evento$des_detalle_evento_trn))/3+1):(length(unique(cod_serv_dv_detalle_evento$des_detalle_evento_trn))*2/3)],col3=unique(cod_serv_dv_detalle_evento$des_detalle_evento_trn)[(length(unique(cod_serv_dv_detalle_evento$des_detalle_evento_trn))*2/3+1):length(unique(cod_serv_dv_detalle_evento$des_detalle_evento_trn))])
setNames(values,rep(" ",length(values)))
```

+ ¿Qué transacciones cod_trnfims se asocian a los servicios cod_serv_dv = '0101' o '0102'? (en el gráfico se muestran sólo aquellas que ocurren con más frecuencia):
```{r eval=TRUE, echo=FALSE, cache=TRUE, fig.width=12, fig.height=7}
cod_serv_dv_transaccion <- qhive("select a.cod_serv_dv as cod_serv_dv,
                                 a.cod_trnfims as cod_trnfims,
                                 transaccion.des_transaccion_txc as des_transaccion_txc,
                                 a.count_distinct_cod_pers_trs as count_distinct_cod_pers_trs
                                 from
                                 (
                                   select cod_serv_dv,
                                   cod_trnfims,
                                   count(distinct cod_pers_trs) as count_distinct_cod_pers_trs
                                   from da_martalamela.wallet_cod_serv_dv
                                   group by cod_serv_dv, cod_trnfims
                                 ) a
                                left join
                                 (
                                   select distinct trim(cod_transaccion_txc) as cod_transaccion_txc, des_transaccion_txc
                                   from da_catalogos.transaccion_txc
                                 ) transaccion
                                 on trim(a.cod_trnfims)=trim(transaccion.cod_transaccion_txc)")


# Get the levels for type in the required order
cod_serv_dv_transaccion$cod_trnfims = factor(cod_serv_dv_transaccion$cod_trnfims)
cod_serv_dv_transaccion = arrange(cod_serv_dv_transaccion, cod_serv_dv, cod_trnfims)

# Calculate the percentages
cod_serv_dv_transaccion = ddply(cod_serv_dv_transaccion, .(cod_serv_dv), transform, percent_distinct_cod_pers_trs = count_distinct_cod_pers_trs/sum(count_distinct_cod_pers_trs) * 100)
cod_serv_dv_transaccion$label_percent_distinct_cod_pers_trs = paste0(sprintf("%.0f", cod_serv_dv_transaccion$percent_distinct_cod_pers_trs), "%")

# Description
cod_serv_dv_transaccion$cod_trnfims_des_transaccion_txc <- paste0(cod_serv_dv_transaccion$cod_trnfims,"-",cod_serv_dv_transaccion$des_transaccion_txc)

# Order
cod_serv_dv_transaccion = cod_serv_dv_transaccion[order(cod_serv_dv_transaccion$percent_distinct_cod_pers_trs),]

# Frequency
cod_serv_dv_transaccion_top <- cod_serv_dv_transaccion[cod_serv_dv_transaccion$percent_distinct_cod_pers_trs>=3,]

graph_cod_serv_dv_transaccion <- ggplot(cod_serv_dv_transaccion_top, aes(x = factor(cod_serv_dv), y = percent_distinct_cod_pers_trs, fill = cod_trnfims_des_transaccion_txc, label=label_percent_distinct_cod_pers_trs, ymax=max(percent_distinct_cod_pers_trs))) + geom_bar(stat = "identity", width = .7) + theme(axis.title.x = element_blank(), axis.text.x  = element_text(size=10)) + ylab("% clientes distintos") + ggtitle("% cod_trnfims x cod_serv_dv") + geom_text(aes(y = percent_distinct_cod_pers_trs, label = label_percent_distinct_cod_pers_trs), position = "stack", size = 3.5)
graph_cod_serv_dv_transaccion

values <- data.frame(col1=unique(substr(cod_serv_dv_transaccion$des_transaccion_txc,1,39))[1:(length(unique(cod_serv_dv_transaccion$des_transaccion_txc))/3)],col2=unique(substr(cod_serv_dv_transaccion$des_transaccion_txc,1,39))[(length(unique(cod_serv_dv_transaccion$des_transaccion_txc))/3+1):(length(unique(cod_serv_dv_transaccion$des_transaccion_txc))*2/3)],col3=unique(substr(cod_serv_dv_transaccion$des_transaccion_txc,1,39))[(length(unique(cod_serv_dv_transaccion$des_transaccion_txc))*2/3+1):length(unique(cod_serv_dv_transaccion$des_transaccion_txc))])
setNames(values,rep(" ",length(values)))
```

+ ¿Qué productos se asocian a los servicios cod_serv_dv = '0101' o '0102'?:
```{r eval=TRUE, echo=FALSE, cache=TRUE, fig.width=12, fig.height=7}
cod_serv_dv_producto <- qhive("select a.cod_serv_dv as cod_serv_dv,
                                 a.cod_pmit_trn as cod_pmit_trn,
                                 producto.des_producto as des_producto,
                                 a.count_distinct_cod_pers_trs as count_distinct_cod_pers_trs
                                 from
                                 (
                                   select cod_serv_dv,
                                   trim(cod_pmit_trn) as cod_pmit_trn,
                                   count(distinct cod_pers_trs) as count_distinct_cod_pers_trs
                                   from da_martalamela.wallet_cod_serv_dv
                                   group by cod_serv_dv, trim(cod_pmit_trn)
                                 ) a
                                left join
                                 (
                                   select distinct cod_producto, des_producto
                                   from da_catalogos.producto
                                 ) producto
                                 on trim(a.cod_pmit_trn)=trim(producto.cod_producto)")


# Get the levels for type in the required order
cod_serv_dv_producto$cod_pmit_trn = factor(cod_serv_dv_producto$cod_pmit_trn)
cod_serv_dv_producto = arrange(cod_serv_dv_producto, cod_serv_dv, cod_pmit_trn)

# Calculate the percentages
cod_serv_dv_producto = ddply(cod_serv_dv_producto, .(cod_serv_dv), transform, percent_distinct_cod_pers_trs = count_distinct_cod_pers_trs/sum(count_distinct_cod_pers_trs) * 100)
cod_serv_dv_producto$label_percent_distinct_cod_pers_trs = paste0(sprintf("%.0f", cod_serv_dv_producto$percent_distinct_cod_pers_trs), "%")

# Description
cod_serv_dv_producto$cod_pmit_trn_des_producto <- paste0(cod_serv_dv_producto$cod_pmit_trn,"-",cod_serv_dv_producto$des_producto)

# Order
cod_serv_dv_producto = cod_serv_dv_producto[order(cod_serv_dv_producto$percent_distinct_cod_pers_trs),]

graph_cod_serv_dv_producto <- ggplot(cod_serv_dv_producto, aes(x = factor(cod_serv_dv), y = percent_distinct_cod_pers_trs, fill = cod_pmit_trn_des_producto, label=label_percent_distinct_cod_pers_trs, ymax=max(percent_distinct_cod_pers_trs))) + geom_bar(stat = "identity", width = .7) + theme(axis.title.x = element_blank(), axis.text.x  = element_text(size=10)) + ylab("% clientes distintos") + ggtitle("% cod_pmit_trn x cod_serv_dv") + geom_text(aes(y = percent_distinct_cod_pers_trs, label = label_percent_distinct_cod_pers_trs), position = "stack", size = 3.5)
graph_cod_serv_dv_producto
```


**wallet_cod_trnfims**

Dejamos a un lado los códigos de servicio WALLET por el momento y buscamos en el catálogo de TRANSACCIONES (cod_trnfims) cuáles de ellas hacen referencia directa a Wallet:
```{r eval=TRUE, echo=TRUE, cache=TRUE}
qhive("select cod_transaccion_txc, des_transaccion_txc
      from da_catalogos.transaccion_txc
      where upper(des_transaccion_txc) like '%WALL%'
      group by cod_transaccion_txc,des_transaccion_txc
      order by cod_transaccion_txc")
```

Y calculamos cuántas personas obtenemos en TxC asociadas a cada una de esos códigos de transacción:
```{r eval=TRUE, echo=FALSE, cache=TRUE, fig.width=12, fig.height=7}
wallet_txc_cod_trnfims_partition <- qhive("select a.cod_trnfims as cod_trnfims,
                            transaccion.des_transaccion_txc as des_transaccion_txc,
                            a.partition_id as partition_id,
                            a.count_distinct_cod_pers_trs as count_distinct_cod_pers_trs
                            from (
                              select cod_trnfims,
                              partition_id,
                              count(distinct cod_pers_trs) as count_distinct_cod_pers_trs
                              from da_martalamela.wallet_cod_trnfims
                              where cast(partition_id as int) >= 20130930
                              group by cod_trnfims, partition_id
                            ) a
                            left join
                            (
                              select distinct trim(cod_transaccion_txc) as cod_transaccion_txc, des_transaccion_txc
                              from da_catalogos.transaccion_txc
                            ) transaccion
                            on trim(a.cod_trnfims)=trim(transaccion.cod_transaccion_txc)")

wallet_txc_cod_trnfims_partition$cod_trnfims_des_transaccion_txc <- paste0(wallet_txc_cod_trnfims_partition$cod_trnfims,"-",wallet_txc_cod_trnfims_partition$des_transaccion_txc)

cast(wallet_txc_cod_trnfims_partition, partition_id ~ cod_trnfims, fun.aggregate=sum, value="count_distinct_cod_pers_trs")

graph_wallet_txc_cod_trnfims_partition <- ggplot(data=wallet_txc_cod_trnfims_partition, aes(x=partition_id, y=count_distinct_cod_pers_trs, group=cod_trnfims_des_transaccion_txc, colour=cod_trnfims_des_transaccion_txc, ymax = max(count_distinct_cod_pers_trs))) + geom_line() + geom_point() + theme(axis.title.x = element_blank(), axis.text.x  = element_text(angle=90, size=10)) + ylab("# clientes distintos") + ggtitle("# Clientes mensual x cod_trnfims") + theme(legend.title=element_blank())
graph_wallet_txc_cod_trnfims_partition
```

+ ¿Qué servicios cod_serv_dv se asocian a estas transacciones marcadas como WALLET?
```{r eval=TRUE, echo=FALSE, cache=TRUE, fig.width=12, fig.height=7}
cod_trnfims_servicio <- qhive("select a.cod_trnfims as cod_trnfims,
                                 a.cod_serv_dv as cod_serv_dv,
                                 servicio.des_servicio as des_servicio,
                                 a.count_distinct_cod_pers_trs as count_distinct_cod_pers_trs
                                 from
                                 (
                                   select cod_trnfims,
                                   cod_serv_dv,
                                   count(distinct cod_pers_trs) as count_distinct_cod_pers_trs
                                   from da_martalamela.wallet_cod_trnfims
                                   group by cod_trnfims, cod_serv_dv
                                 ) a
                                 left join
                                 (
                                   select distinct cod_servicio, des_servicio
                                   from da_catalogos.servicio
                                 ) servicio
                                 on trim(a.cod_serv_dv)=trim(servicio.cod_servicio)")


# Get the levels for type in the required order
cod_trnfims_servicio$cod_serv_dv = factor(cod_trnfims_servicio$cod_serv_dv)
cod_trnfims_servicio = arrange(cod_trnfims_servicio, cod_trnfims, cod_serv_dv)

# Calculate the percentages
cod_trnfims_servicio = ddply(cod_trnfims_servicio, .(cod_trnfims), transform, percent_distinct_cod_pers_trs = count_distinct_cod_pers_trs/sum(count_distinct_cod_pers_trs) * 100)
cod_trnfims_servicio$label_percent_distinct_cod_pers_trs = paste0(sprintf("%.0f", cod_trnfims_servicio$percent_distinct_cod_pers_trs), "%")

# Description
cod_trnfims_servicio$cod_serv_dv_des_servicio <- paste0(cod_trnfims_servicio$cod_serv_dv,"-",cod_trnfims_servicio$des_servicio)

# Order
cod_trnfims_servicio = cod_trnfims_servicio[order(cod_trnfims_servicio$percent_distinct_cod_pers_trs),]

graph_cod_trnfims_servicio <- ggplot(cod_trnfims_servicio, aes(x = factor(cod_trnfims), y = percent_distinct_cod_pers_trs, fill = cod_serv_dv_des_servicio, label=label_percent_distinct_cod_pers_trs, ymax=max(percent_distinct_cod_pers_trs))) + geom_bar(stat = "identity", width = .7) + theme(axis.title.x = element_blank(), axis.text.x  = element_text(angle=90, size=10)) + ylab("% clientes distintos") + ggtitle("% cod_trnfims x cod_serv_dv") + geom_text(aes(y = percent_distinct_cod_pers_trs, label = label_percent_distinct_cod_pers_trs), position = "stack", size = 3.5)
graph_cod_trnfims_servicio
```

+ ¿Qué eventos se asocian a estas transacciones marcadas como WALLET?
```{r eval=TRUE, echo=FALSE, cache=TRUE, fig.width=12, fig.height=7}
cod_trnfims_eventos <- qhive("select a.cod_trnfims as cod_trnfims,
                                 a.cod_eve_trn as cod_eve_trn,
                                 eventos.des_evento_trn as des_evento_trn,
                                 a.count_distinct_cod_pers_trs as count_distinct_cod_pers_trs
                                 from
                                 (
                                   select cod_trnfims,
                                   trim(cod_eve_trn) as cod_eve_trn,
                                   count(distinct cod_pers_trs) as count_distinct_cod_pers_trs
                                   from da_martalamela.wallet_cod_trnfims
                                   group by cod_trnfims, trim(cod_eve_trn)
                                 ) a
                                 left join
                                 (
                                   select distinct trim(cod_evento_trn) as cod_evento_trn, des_evento_trn
                                   from da_catalogos.evento_trn
                                 ) eventos
                                 on trim(a.cod_eve_trn)=trim(eventos.cod_evento_trn)")


# Get the levels for type in the required order
cod_trnfims_eventos$cod_eve_trn = factor(cod_trnfims_eventos$cod_eve_trn)
cod_trnfims_eventos = arrange(cod_trnfims_eventos, cod_trnfims, cod_eve_trn)

# Calculate the percentages
cod_trnfims_eventos = ddply(cod_trnfims_eventos, .(cod_trnfims), transform, percent_distinct_cod_pers_trs = count_distinct_cod_pers_trs/sum(count_distinct_cod_pers_trs) * 100)
cod_trnfims_eventos$label_percent_distinct_cod_pers_trs = paste0(sprintf("%.0f", cod_trnfims_eventos$percent_distinct_cod_pers_trs), "%")

# Description
cod_trnfims_eventos$cod_serv_dv_des_evento_trn <- paste0(cod_trnfims_eventos$cod_eve_trn,"-",cod_trnfims_eventos$des_evento_trn)

# Order
cod_trnfims_eventos = cod_trnfims_eventos[order(cod_trnfims_eventos$percent_distinct_cod_pers_trs),]

graph_cod_trnfims_eventos <- ggplot(cod_trnfims_eventos, aes(x = factor(cod_trnfims), y = percent_distinct_cod_pers_trs, fill = cod_serv_dv_des_evento_trn, label=label_percent_distinct_cod_pers_trs, ymax=max(percent_distinct_cod_pers_trs))) + geom_bar(stat = "identity", width = .7) + theme(axis.title.x = element_blank(), axis.text.x  = element_text(angle=90, size=10)) + ylab("% clientes distintos") + ggtitle("% cod_trnfims x cod_eve_trn") + geom_text(aes(y = percent_distinct_cod_pers_trs, label = label_percent_distinct_cod_pers_trs), position = "stack", size = 3.5)
graph_cod_trnfims_eventos
```

+ ¿Qué detalles de evento se asocian a estas transacciones marcadas como WALLET?
```{r eval=TRUE, echo=FALSE, cache=TRUE, fig.width=12, fig.height=7}
cod_trnfims_detalle_evento <- qhive("select a.cod_trnfims as cod_trnfims,
                                 a.cod_deve_trn as cod_deve_trn,
                                 detalle_evento.des_detalle_evento_trn as des_detalle_evento_trn,
                                 a.count_distinct_cod_pers_trs as count_distinct_cod_pers_trs
                                 from
                                 (
                                   select cod_trnfims,
                                   trim(cod_deve_trn) as cod_deve_trn,
                                   count(distinct cod_pers_trs) as count_distinct_cod_pers_trs
                                   from da_martalamela.wallet_cod_trnfims
                                   group by cod_trnfims, trim(cod_deve_trn)
                                 ) a
                                 left join
                                 (
                                   select distinct cod_detalle_evento_trn, des_detalle_evento_trn
                                   from da_catalogos.detalle_evento_trn
                                 ) detalle_evento
                                 on trim(a.cod_deve_trn)=trim(detalle_evento.cod_detalle_evento_trn)")


# Get the levels for type in the required order
cod_trnfims_detalle_evento$cod_deve_trn = factor(cod_trnfims_detalle_evento$cod_deve_trn)
cod_trnfims_detalle_evento = arrange(cod_trnfims_detalle_evento, cod_trnfims, cod_deve_trn)

# Calculate the percentages
cod_trnfims_detalle_evento = ddply(cod_trnfims_detalle_evento, .(cod_trnfims), transform, percent_distinct_cod_pers_trs = count_distinct_cod_pers_trs/sum(count_distinct_cod_pers_trs) * 100)
cod_trnfims_detalle_evento$label_percent_distinct_cod_pers_trs = paste0(sprintf("%.0f", cod_trnfims_detalle_evento$percent_distinct_cod_pers_trs), "%")

# Description
cod_trnfims_detalle_evento$cod_serv_dv_des_detalle_evento_trn <- paste0(cod_trnfims_detalle_evento$cod_deve_trn,"-",cod_trnfims_detalle_evento$des_detalle_evento_trn)

# Order
cod_trnfims_detalle_evento = cod_trnfims_detalle_evento[order(cod_trnfims_detalle_evento$percent_distinct_cod_pers_trs),]

graph_cod_trnfims_detalle_evento <- ggplot(cod_trnfims_detalle_evento, aes(x = factor(cod_trnfims), y = percent_distinct_cod_pers_trs, fill = cod_serv_dv_des_detalle_evento_trn, label=label_percent_distinct_cod_pers_trs, ymax=max(percent_distinct_cod_pers_trs))) + geom_bar(stat = "identity", width = .7) + theme(axis.title.x = element_blank(), axis.text.x  = element_text(angle=90, size=10)) + ylab("% clientes distintos") + ggtitle("% cod_trnfims x cod_deve_trn") + geom_text(aes(y = percent_distinct_cod_pers_trs, label = label_percent_distinct_cod_pers_trs), position = "stack", size = 3.5)
graph_cod_trnfims_detalle_evento
```

**¡OJO!**: En el atributo num.wallet de CLARITY se puede ver que el único filtro que se utiliza para el conteo de clientes WALLET es cod_trnfims='ADCTT007', obteniendo aproximadamente 49.000 clientes catalogados como tal (últimos 6 meses, periodo ago14-dic14). Sin embargo vemos que hay más códigos asociados a WALLET que podrían sernos de utilidad y mejorando la información de la que se dispone en CLARITY.

+ ¿Cuántos clientes hay asociados a ese código de transacción cod_trnfims='ADCTT007'? ¿cómo se distribuyen a lo largo del tiempo?:
```{r eval=TRUE, echo=TRUE, cache=TRUE}
qhive("select count(distinct cod_pers_trs)
       from da_martalamela.wallet_cod_trnfims
       where trim(cod_trnfims) like 'ADCTT007'")
```

```{r eval=TRUE, echo=FALSE, cache=TRUE}
ADCTT007 <- qhive("select partition_id,
       count(distinct cod_pers_trs) as count_distinct_cod_pers_trs
       from da_martalamela.wallet_cod_trnfims
       where trim(cod_trnfims) like 'ADCTT007'
       and cast(partition_id as int) >= 20130930
       group by partition_id
       order by partition_id")

graph_ADCTT007 <- ggplot(data=ADCTT007, aes(x=partition_id, y=count_distinct_cod_pers_trs, ymax = max(count_distinct_cod_pers_trs), label=count_distinct_cod_pers_trs)) + geom_line(aes(group=1), colour="#66CC99") + geom_point(colour="#66CC99") + theme(axis.title.x = element_blank(), axis.text.x  = element_text(angle=90, size=10)) + ylab("# clientes distintos") + ggtitle("# Clientes cod_trnfims='ADCTT007' - ALTA TARJETA WALLET") + geom_text(aes(y = count_distinct_cod_pers_trs, vjust=-1), position = "stack", size = 3.5, colour="#66CC99")
graph_ADCTT007
```

+ ¿Cuántas tarjetas hay asociados a ese código de transacción cod_trnfims='ADCTT007'?
```{r eval=TRUE, echo=TRUE, cache=TRUE}
qhive("select count(distinct cod_pan) as count_distinct_cod_pan
       from da_martalamela.wallet_cod_trnfims
       where trim(cod_trnfims) like 'ADCTT007'")
```

+ ¿Hay algún tipo de transacción de las que estudiamos que tenga el cod_pan de la tarjeta informado?
```{r eval=TRUE, echo=TRUE, cache=TRUE}
qhive("select cod_trnfims, count(distinct cod_pan) as count_distinct_cod_pan
      from da_martalamela.wallet_cod_trnfims
      group by cod_trnfims")
```

+ ¿Y el código de contrato?
```{r eval=TRUE, echo=TRUE, cache=TRUE}
qhive("select cod_trnfims, count(distinct cod_idcontra) as count_distinct_cod_idcontra
      from da_martalamela.wallet_cod_trnfims
      group by cod_trnfims")
```
```{r eval=TRUE, echo=FALSE, cache=TRUE}
ADCTT007_cod_idcontra <- qhive("select partition_id,
       count(distinct cod_idcontra) as count_distinct_cod_idcontra
       from da_martalamela.wallet_cod_trnfims
       where trim(cod_trnfims) like 'ADCTT007'
       and cast(partition_id as int) >= 20130930
       group by partition_id
       order by partition_id")

graph_ADCTT007_cod_idcontra <- ggplot(data=ADCTT007_cod_idcontra, aes(x=partition_id, y=count_distinct_cod_idcontra, ymax = max(count_distinct_cod_idcontra), label=count_distinct_cod_idcontra)) + geom_line(aes(group=1), colour="#66CC99") + geom_point(colour="#66CC99") + theme(axis.title.x = element_blank(), axis.text.x  = element_text(angle=90, size=10)) + ylab("# tarjetas distintas (cod_idcontra)") + ggtitle("# Tarjetas cod_trnfims='ADCTT007' - ALTA TARJETA WALLET") + geom_text(aes(y = count_distinct_cod_idcontra, vjust=-1), position = "stack", size = 3.5, colour="#66CC99")
graph_ADCTT007_cod_idcontra
```


+ ¿Y si partieramos del filtro cod_serv_dv IN (101, 102) tendríamos PAN asociado a alguna transacción?
```{r eval=TRUE, echo=TRUE, cache=TRUE}
qhive("select a.cod_trnfims as cod_trnfims,
      transaccion.des_transaccion_txc as des_transaccion_txc,
      a.count_distinct_cod_pan as count_distinct_cod_pan
      from
      (
      select cod_trnfims, count(distinct cod_pan) as count_distinct_cod_pan
      from da_martalamela.wallet_cod_serv_dv
      group by cod_trnfims
      ) a
      left join
      (
        select distinct trim(cod_transaccion_txc) as cod_transaccion_txc, des_transaccion_txc
        from da_catalogos.transaccion_txc
      ) transaccion
      on trim(a.cod_trnfims)=trim(transaccion.cod_transaccion_txc)
      where count_distinct_cod_pan > 10
      order by count_distinct_cod_pan desc")
```

+ ¿Y código de contrato asociado a alguna transacción?
```{r eval=TRUE, echo=TRUE, cache=TRUE}
qhive("select a.cod_trnfims as cod_trnfims,
      transaccion.des_transaccion_txc as des_transaccion_txc,
      a.count_distinct_cod_idcontra as count_distinct_cod_idcontra
      from
      (
      select cod_trnfims, count(distinct cod_idcontra) as count_distinct_cod_idcontra
      from da_martalamela.wallet_cod_serv_dv
      group by cod_trnfims
      ) a
      left join
      (
        select distinct trim(cod_transaccion_txc) as cod_transaccion_txc, des_transaccion_txc
        from da_catalogos.transaccion_txc
      ) transaccion
      on trim(a.cod_trnfims)=trim(transaccion.cod_transaccion_txc)
      where count_distinct_cod_idcontra > 10
      order by count_distinct_cod_idcontra desc")
```

Si volvemos al gráfico general de transacciones asociadas a Wallet, vemos que a lo largo de varios meses los registros asociados a los códigos de transacción cod_trnfims='ADCTT007' y '00001494' toman los mismos valores y tienen un descriptivo similar. ¿Hacen referencia a la misma transacción? ¿Pertenecen a los mismos clientes? ¿Qué debemos considerar como evento de **ALTA TARJETA WALLET**?

Si hacemos el gráfico evolutivo de ambos códigos de transacción tenemos que:

```{r eval=TRUE, echo=FALSE, cache=TRUE, fig.width=12, fig.height=7}
alta_tarjeta_wallet <- qhive("select a.cod_trnfims as cod_trnfims,
                            transaccion.des_transaccion_txc as des_transaccion_txc,
                            a.partition_id as partition_id,
                            a.count_distinct_cod_pers_trs as count_distinct_cod_pers_trs
                            from (
                              select cod_trnfims,
                              partition_id,
                              count(distinct cod_pers_trs) as count_distinct_cod_pers_trs
                              from da_martalamela.wallet_cod_trnfims
                              where cast(partition_id as int) >= 20130930
                              and (trim(cod_trnfims) like '00001494'
                              or trim(cod_trnfims) like 'ADCTT007')
                              group by cod_trnfims, partition_id
                            ) a
                            left join
                            (
                              select distinct trim(cod_transaccion_txc) as cod_transaccion_txc, des_transaccion_txc
                              from da_catalogos.transaccion_txc
                            ) transaccion
                            on trim(a.cod_trnfims)=trim(transaccion.cod_transaccion_txc)")

alta_tarjeta_wallet$cod_trnfims_des_transaccion_txc <- paste0(alta_tarjeta_wallet$cod_trnfims,"-",alta_tarjeta_wallet$des_transaccion_txc)

graph_alta_tarjeta_wallet <- ggplot(data=alta_tarjeta_wallet, aes(x=partition_id, y=count_distinct_cod_pers_trs, group=cod_trnfims_des_transaccion_txc, colour=cod_trnfims_des_transaccion_txc, ymax = max(count_distinct_cod_pers_trs), label=count_distinct_cod_pers_trs)) + geom_line() + geom_point() + theme(axis.title.x = element_blank(), axis.text.x  = element_text(angle=90, size=10)) + ylab("# clientes distintos") + ggtitle("# Clientes mensual - Alta Tarjeta WALLET") + theme(legend.title=element_blank())
graph_alta_tarjeta_wallet
```

Decidimos que la transacción "Alta tarjeta Wallet" será la asociada al código 'ADCTT007'. Comprobamos cómo podríamos realizar correctamente el conteo de las altas (conteo a nivel de cliente? a nivel de PAN de tarjeta? count(*) nos daría el total de tarjetas?):

```{r eval=TRUE, echo=TRUE, cache=TRUE}
qhive("select cod_pers_trs, count(*) as count_cod_trnfims
from da_martalamela.wallet_cod_trnfims
where trim(cod_trnfims) like 'ADCTT007'
and cod_pers_trs not like '%@%'
group by cod_pers_trs
order by count_cod_trnfims desc
LIMIT 10")
```

Vemos que hay clientes que tienen muchos registros catalogados como "Alta tarjeta Wallet".
Por ejemplo el cliente 032211315 tiene registros duplicados para altas de tarjeta WALLET en el mismo día (cambia su HH:MM:SS), todos ellos asociados a un mismo contrato, pero el código PAN de la tarjeta no viene informado para este tipo de transacción:

```{r eval=TRUE, echo=TRUE, cache=TRUE}
qhive("select fec_soli_trn,hms_soli_trn,cod_trnfims,cod_serv_dv,cod_idcontra,cod_pers_trs,partition_id
from da_pro.transacciones_por_canal
where cod_pers_trs = '032211315'
and trim(cod_trnfims) like 'ADCTT007'
and cast(partition_id as int)=20140331
order by fec_soli_trn
LIMIT 10")
```

+ ¿Tenemos captada toda la información relativa a WALLET con los valores de cod_serv_dv y cod_trnfims que hemos seleccionado? Tendríamos por ejemplo que ser capaces de distinguir entre los tipos de tarjeta WALLET (HCE contracts/virtual cards/Stickers) y actualmente no podemos.
Estudiamos en los catálogos de TxC qué otros valores podríamos estar perdiendo:

```{r eval=TRUE, echo=TRUE, cache=TRUE}
qhive("select distinct cod_detalle_evento_trn, des_detalle_evento_trn
from da_catalogos.detalle_evento_trn
where des_detalle_evento_trn like '%HCE%'")

qhive("select distinct trim(cod_transaccion_txc) as cod_transaccion_txc, des_transaccion_txc
from da_catalogos.transaccion_txc
where des_transaccion_txc like '%HCE%'")

qhive("select distinct cod_detalle_evento_trn, des_detalle_evento_trn
from da_catalogos.detalle_evento_trn
where des_detalle_evento_trn like '%VIRTUAL%'")

qhive("select * from da_martalamela.wallet_cod_trnfims
where cast(cod_serv_dv as int) = 117
or cast(cod_serv_dv as int) = 60 LIMIT 5")

qhive("select distinct trim(cod_transaccion_txc) as cod_transaccion_txc, des_transaccion_txc
from da_catalogos.transaccion_txc
where des_transaccion_txc like '%VIRTUAL%'")

qhive("select * from da_martalamela.wallet_cod_serv_dv
where cod_trnfims like 'ADCTT009'
or cod_trnfims like 'TCTFT971' LIMIT 5")

qhive("select distinct cod_detalle_evento_trn, des_detalle_evento_trn
from da_catalogos.detalle_evento_trn
where des_detalle_evento_trn like '%STICK%'")

qhive("select * from da_martalamela.wallet_cod_trnfims
where cast(cod_deve_trn as int) = 869 LIMIT 5")

qhive("select * from da_martalamela.wallet_cod_serv_dv
where cast(cod_deve_trn as int) = 869 LIMIT 5")

qhive("select distinct trim(cod_transaccion_txc) as cod_transaccion_txc, des_transaccion_txc
from da_catalogos.transaccion_txc
where des_transaccion_txc like '%STICK%'")

qhive("select distinct cod_producto, des_producto
from da_catalogos.producto
where des_producto like '%STICK%'")
```

+ ¿Cómo se distribuyen los códigos de transacción "TRANSACCION MANTENIMIENTO" a lo largo del tiempo?
```{r eval=TRUE, echo=FALSE, cache=TRUE}
TCTFTYYJ <- qhive("select partition_id,
       count(distinct cod_pers_trs) as count_distinct_cod_pers_trs
       from da_martalamela.wallet_cod_trnfims
       where trim(cod_trnfims) like 'TCTFTYYJ'
       and cast(partition_id as int) >= 20130930
       group by partition_id
       order by partition_id")

TCTFTYYK <- qhive("select partition_id,
       count(distinct cod_pers_trs) as count_distinct_cod_pers_trs
       from da_martalamela.wallet_cod_trnfims
       where trim(cod_trnfims) like 'TCTFTYYK'
       and cast(partition_id as int) >= 20130930
       group by partition_id
       order by partition_id")

TCTFTYYL <- qhive("select partition_id,
       count(distinct cod_pers_trs) as count_distinct_cod_pers_trs
       from da_martalamela.wallet_cod_trnfims
       where trim(cod_trnfims) like 'TCTFTYYL'
       and cast(partition_id as int) >= 20130930
       group by partition_id
       order by partition_id")

graph_TCTFTYYJ <- ggplot(data=TCTFTYYJ, aes(x=partition_id, y=count_distinct_cod_pers_trs, ymax = max(count_distinct_cod_pers_trs), label=count_distinct_cod_pers_trs)) + geom_line(aes(group=1), colour="#9900FF") + geom_point(colour="#9900FF") + theme(axis.title.x = element_blank(), axis.text.x  = element_text(angle=90, size=10)) + ylab("# clientes distintos") + ggtitle("# Clientes cod_trnfims='TCTFTYYJ' Trans Mant NFC Wallet") + geom_text(aes(y = count_distinct_cod_pers_trs, vjust=-1), position = "stack", size = 3.5, colour="#9900FF")
graph_TCTFTYYJ

graph_TCTFTYYK <- ggplot(data=TCTFTYYK, aes(x=partition_id, y=count_distinct_cod_pers_trs, ymax = max(count_distinct_cod_pers_trs), label=count_distinct_cod_pers_trs)) + geom_line(aes(group=1), colour="#CC00CC") + geom_point(colour="#CC00CC") + theme(axis.title.x = element_blank(), axis.text.x  = element_text(angle=90, size=10)) + ylab("# clientes distintos") + ggtitle("# Clientes cod_trnfims='TCTFTYYK' Trans Mant MMPP Wallet") + geom_text(aes(y = count_distinct_cod_pers_trs, vjust=-1), position = "stack", size = 3.5, colour="#CC00CC")
graph_TCTFTYYK

graph_TCTFTYYL <- ggplot(data=TCTFTYYL, aes(x=partition_id, y=count_distinct_cod_pers_trs, ymax = max(count_distinct_cod_pers_trs), label=count_distinct_cod_pers_trs)) + geom_line(aes(group=1), colour="#FF00CC") + geom_point(colour="#FF00CC") + theme(axis.title.x = element_blank(), axis.text.x  = element_text(angle=90, size=10)) + ylab("# clientes distintos") + ggtitle("# Clientes cod_trnfims='TCTFTYYL' Trans Mant CUPONING Wallet") + geom_text(aes(y = count_distinct_cod_pers_trs, vjust=-1), position = "stack", size = 3.5, colour="#FF00CC")
graph_TCTFTYYL
```

+ ¿Existe importe asociado a alguna de las transacciones seleccionadas como WALLET?
```{r eval=TRUE, echo=TRUE, cache=TRUE}
qhive("select cod_trnfims, sum(imp_trans) as sum_imp_trans
      from da_martalamela.wallet_cod_trnfims
      group by cod_trnfims
      order by cod_trnfims")
```

+ ¿Y en las transacciones asociadas a servicios WALLET (101,102) tenemos importe asociado informado?
```{r eval=TRUE, echo=TRUE, cache=TRUE}
qhive("select a.cod_trnfims as cod_trnfims,
      transaccion.des_transaccion_txc as des_transaccion_txc,
      a.sum_imp_trans as sum_imp_trans
      from
      (
      select cod_trnfims, sum(imp_trans) as sum_imp_trans
      from da_martalamela.wallet_cod_serv_dv
      group by cod_trnfims
      ) a
      left join
      (
        select distinct trim(cod_transaccion_txc) as cod_transaccion_txc, des_transaccion_txc
        from da_catalogos.transaccion_txc
      ) transaccion
      on trim(a.cod_trnfims)=trim(transaccion.cod_transaccion_txc)
      where sum_imp_trans > 0
      order by sum_imp_trans desc")
```

Veámos cómo se distribuyen esos importes (en k €) mes a mes. ¿Podemos identificar volúmenes similares a los que se plasman en el dashboard WALLET? Ampliamos además el gráfico de las transacciones que parecen más interesantes:

```{r eval=TRUE, echo=FALSE, cache=TRUE, fig.width=12, fig.height=7}
imp_trans_partition <- qhive("select a.cod_trnfims as cod_trnfims,
                            transaccion.des_transaccion_txc as des_transaccion_txc,
                            a.partition_id as partition_id,
                            a.sum_imp_trans as sum_imp_trans
                            from
                            (
                            select cod_trnfims, partition_id, sum(imp_trans) as sum_imp_trans
                            from da_martalamela.wallet_cod_serv_dv
                            group by cod_trnfims, partition_id
                            ) a
                            left join
                            (
                              select distinct trim(cod_transaccion_txc) as cod_transaccion_txc, des_transaccion_txc
                              from da_catalogos.transaccion_txc
                            ) transaccion
                            on trim(a.cod_trnfims)=trim(transaccion.cod_transaccion_txc)
                            where sum_imp_trans > 0 and cast(partition_id as int) >= 20140731 and cast(partition_id as int) <= 20150131
                            order by sum_imp_trans desc")

imp_trans_partition$cod_trnfims_des_transaccion_txc <- paste0(imp_trans_partition$cod_trnfims,"-",imp_trans_partition$des_transaccion_txc)
imp_trans_partition$sum_imp_trans_k <- imp_trans_partition$sum_imp_trans/1000

cast(imp_trans_partition, cod_trnfims_des_transaccion_txc ~ partition_id, fun.aggregate=sum, value="sum_imp_trans_k")

graph_imp_trans_partition <- ggplot(data=imp_trans_partition, aes(x=partition_id, y=sum_imp_trans_k, group=cod_trnfims_des_transaccion_txc, colour=cod_trnfims_des_transaccion_txc, ymax = max(sum_imp_trans_k))) + geom_line() + geom_point() + theme(axis.title.x = element_blank(), axis.text.x  = element_text(angle=90, size=10)) + ylab("volume k €") + ggtitle("Volume k € x cod_trnfims") + theme(legend.title=element_blank())
graph_imp_trans_partition

graph_imp_trans_00000346 <- ggplot(data=imp_trans_partition[imp_trans_partition$cod_trnfims=='00000346',], aes(x=partition_id, y=sum_imp_trans_k, group=cod_trnfims_des_transaccion_txc, ymax = max(sum_imp_trans_k), label = sum_imp_trans_k)) + geom_line(colour="#FF0033") + geom_point(colour="#FF0033") + theme(axis.title.x = element_blank(), axis.text.x  = element_text(angle=90, size=10)) + ylab("volume k €") + ggtitle("Volume k € x cod_trnfims='00000346'") + theme(legend.title=element_blank()) + geom_text(aes(y = sum_imp_trans_k, vjust=-1), position = "stack", size = 3.5, colour="#FF0033")
graph_imp_trans_00000346

graph_imp_trans_00001638 <- ggplot(data=imp_trans_partition[imp_trans_partition$cod_trnfims=='00001638',], aes(x=partition_id, y=sum_imp_trans_k, group=cod_trnfims_des_transaccion_txc, ymax = max(sum_imp_trans_k), label = sum_imp_trans_k)) + geom_line(colour="#3399FF") + geom_point(colour="#3399FF") + theme(axis.title.x = element_blank(), axis.text.x  = element_text(angle=90, size=10)) + ylab("volume k €") + ggtitle("Volume k € x cod_trnfims='00001638'") + theme(legend.title=element_blank()) + geom_text(aes(y = sum_imp_trans_k, vjust=-1), position = "stack", size = 3.5, colour="#3399FF")
graph_imp_trans_00001638

graph_imp_trans_TCTFTL66 <- ggplot(data=imp_trans_partition[imp_trans_partition$cod_trnfims=='TCTFTL66',], aes(x=partition_id, y=sum_imp_trans_k, group=cod_trnfims_des_transaccion_txc, ymax = max(sum_imp_trans_k), label = sum_imp_trans_k)) + geom_line(colour="#9900FF") + geom_point(colour="#9900FF") + theme(axis.title.x = element_blank(), axis.text.x  = element_text(angle=90, size=10)) + ylab("volume k €") + ggtitle("Volume k € x cod_trnfims='TCTFTL66'") + theme(legend.title=element_blank()) + geom_text(aes(y = sum_imp_trans_k, vjust=-1), position = "stack", size = 3.5, colour="#9900FF")
graph_imp_trans_TCTFTL66
```






**Sumidero: traza de un cliente a través de la app Wallet**

Accedemos al dato de Sumidero para intentar ver la traza que deja un cliente en su paso por la aplicación Wallet.
Empezamos viendo qué dato tenemos en la tabla Hive de muestra extraída de Sumidero, ubicada en sumidero_master.weblogs.

```{r eval=TRUE, echo=TRUE, cache=TRUE}
do.hive("create table IF NOT EXISTS da_martalamela.wallet_sumidero_masters_web_logs as
                  select * from sumidero_master.weblogs where upper(appname) like '%WALL%'")

qhive("select appname,
      appversion,
      appcountry,
      session,
      uid,
      user_id,
      platform,
      platformversion,
      device,
      method,
      connection,
      extra1,
      extra2,
      extra3,
      source,
      date
      from da_martalamela.wallet_sumidero_masters_web_logs LIMIT 10")
```

+ La variable _method_ marca la traza del cliente por lo que parece, así que hacemos un conteo de qué valores toma y con qué frecuencia:

```{r eval=TRUE, echo=TRUE, cache=TRUE}
method <- qhive("select method,
                  count(distinct user_id) as count_distinct_user_id,
                  count(*) as count_all
                  from da_martalamela.wallet_sumidero_masters_web_logs
                  group by method
                  order by count_all desc")
head(method)
```

+ ¿Cuál es el identificador de usuario válido? Existen uid, userid, user_id y clientid así que hacemos algunos conteos y comprobamos cómo se relacionan entre sí:
```{r eval=TRUE, echo=TRUE, cache=TRUE}
qhive("select count(distinct uid)
      from da_martalamela.wallet_sumidero_masters_web_logs
      where uid is not null")
qhive("select count(distinct userid)
      from da_martalamela.wallet_sumidero_masters_web_logs
      where userid is not null")
qhive("select count(distinct clientid)
      from da_martalamela.wallet_sumidero_masters_web_logs
      where clientid is not null")
qhive("select count(distinct user_id)
      from da_martalamela.wallet_sumidero_masters_web_logs
       where user_id is not null")
```

Descartamos userid y clientid por no estar informados. Además uid hace referencia al hash del indentificador hardware del terminal.
Parece que el identificador único de cliente que debemos utilizar viene dado por la variable user_id, que habrá que asociar con su código único de persona. **¿MÉTODO DE HASHEO?**
Como sólo está informado en algunos casos, tendremos que ver en cuántos y si podemos aumentar la tasa de informados haciendo la asociación terminal-cliente (uid-user_id).


+ ¿Qué información tienen las variables extra1, extra2 y extra3?
```{r eval=TRUE, echo=TRUE, cache=TRUE}
qhive("select extra1,
      count(distinct user_id) as count_distinct_user_id,
      count(*) as count_all
      from da_martalamela.wallet_sumidero_masters_web_logs
      where extra1 is not null and extra1 != ''
      group by extra1
      order by count_all desc
      LIMIT 10")
qhive("select extra2,
      count(distinct user_id) as count_distinct_user_id,
      count(*) as count_all
      from da_martalamela.wallet_sumidero_masters_web_logs
      where extra2 is not null and extra2 != ''
      group by extra2
      order by count_all desc
      LIMIT 10")
qhive("select extra3,
      count(distinct user_id) as count_distinct_user_id,
      count(*) as count_all
      from da_martalamela.wallet_sumidero_masters_web_logs
      where extra3 is not null and extra3 != ''
      group by extra3
      order by count_all desc
      LIMIT 10")

qhive("select extra1, method,
      count(distinct user_id) as count_distinct_user_id,
      count(*) as count_all
      from da_martalamela.wallet_sumidero_masters_web_logs
      where extra1 is not null and extra1 != ''
      group by extra1, method
      order by count_all desc
      LIMIT 10")
qhive("select extra2, method,
      count(distinct user_id) as count_distinct_user_id,
      count(*) as count_all
      from da_martalamela.wallet_sumidero_masters_web_logs
      where extra2 is not null and extra2 != ''
      group by extra2, method
      order by count_all desc
      LIMIT 10")
qhive("select extra3, method,
      count(distinct user_id) as count_distinct_user_id,
      count(*) as count_all
      from da_martalamela.wallet_sumidero_masters_web_logs
      where extra3 is not null and extra3 != ''
      group by extra3, method
      order by count_all desc
      LIMIT 10")
```

+ ¿Hay otros appname asociados a valores de method que pueden parecer de WALLET?
```{r eval=TRUE, echo=TRUE, cache=TRUE}
qhive("select method, appname, count(*) as conteo
      from sumidero_master.weblogs where method in ('StickerMovil-Info','WalletInvocation','cancelWalletVodafone',
      'appStandalonePushWalletBubble','appStandaloneWalletHCEScreenDischarge',
      'appStandaloneMenuItemGoToWallet','traceWallet','appStandaloneCloseWalletBubble',
      'getWalletStatementByMonth','StickerMovil-Bloquear','getDniListFromWalletList',
      'transferFromBBVAAccountToWallet','appStandaloneWalletHCEScreenContinue',
      'transferFromWalletToWallet','get_WalletLimit','lockWallet',
      'appStandaloneInstallWalletFromBubble','getWalletBalance','StickerMovil-CambiarPIN',
      'appStandaloneShowWalletBubble')
      group by appname, method")
```

Se ha realizado una petición de extracción de datos de Sumidero para todo el histórico disponible, aplicando el filtro appname='wall'. La tabla se ha almacenado en sumidero_master.weblogs_wallet. Veámos qué contiene (ya es DATO REAL de aplicación WALLET) basándonos en lo que hemos podido comprobar anteriormente:

```{r eval=TRUE, echo=TRUE, cache=TRUE}
qhive("select appname,
      appversion,
      appcountry,
      session,
      uid,
      user_id,
      platform,
      platformversion,
      device,
      method,
      connection,
      extra1,
      extra2,
      extra3,
      source,
      date
      from sumidero_master.weblogs_wallet LIMIT 10")

qhive("select method,
      count(distinct user_id) as count_distinct_user_id,
      count(*) as count_all
      from sumidero_master.weblogs_wallet
      group by method
      order by count_all desc
      LIMIT 10")

qhive("select method, extra3,
      count(distinct user_id) as count_distinct_user_id,
      count(*) as count_all
      from sumidero_master.weblogs_wallet
      where extra3 is not null and extra3 != ''
      group by method, extra3
      order by count_all desc
      LIMIT 10")
```

Hacemos la asociación terminal-cliente (uid-user_id) para ver en cuántos casos podemos identificar al cliente que realiza la operativa en la app Wallet:
```{r eval=TRUE, echo=TRUE, cache=TRUE}

qhive("select count(distinct uid)
      from sumidero_master.weblogs_wallet")
qhive("select count(distinct user_id)
      from sumidero_master.weblogs_wallet
      where user_id != '' and user_id is not null")

# Asociación 1-1
# Buscamos si esos uid de terminal tienen algún registro más con user_id vacío y le pegamos nuestro user_id identificado
# Si hay varios user_id asociados a un mismo uid, elegimos el que más veces se repita
do.hive("CREATE TABLE IF NOT EXISTS da_martalamela.wallet_asociacion_uid_user_id AS 
        SELECT
          uid, 
          user_id 
        FROM 
          (
          SELECT 
            uid,
            user_id, 
            rank() over (PARTITION BY uid ORDER BY connections DESC) as rank
          FROM 
            ( 
            SELECT
              uid, 
              user_id, 
              count(*) as connections
            FROM sumidero_master.weblogs_wallet
              where user_id != '' AND user_id is not null
            GROUP BY 
              uid, 
              user_id 
            ) V
          ) R
        WHERE rank=1")

do.hive("create table IF NOT EXISTS da_martalamela.wallet_weblogs_wallet_user_id as
      select a.*, b.user_id as user_id_not_null
      from sumidero_master.weblogs_wallet a
      left join da_martalamela.wallet_asociacion_uid_user_id b
      on a.uid=b.uid")

qhive("select count(distinct user_id_not_null)
      from da_martalamela.wallet_weblogs_wallet_user_id
      where user_id_not_null is not null")
```


**Hasheado SH1 a través del DNI de cliente:**

Sacamos de TxC todos los cod_pers_trs que tienen algún registro asociado a WALLET, bien por el cod_serv_dv 101/102 o bien por el cod_trnfims entre los códigos de transacción etiquetados como WALLET. Después lo cruzamos con da_pro.clientes_corp para tener su DNI y ya poder realizar el hasheo.

```{r eval=TRUE, echo=TRUE, cache=TRUE}
do.hive("create table IF NOT EXISTS da_martalamela.wallet_cod_pers_trs_hasheo as
select distinct cod_pers_trs
from da_pro.transacciones_por_canal
where (cast(cod_serv_dv as int) in (101,102)
or (trim(cod_trnfims) like '00001492'
or trim(cod_trnfims) like '00001493'
or trim(cod_trnfims) like '00001494'
or trim(cod_trnfims) like '00001663'
or trim(cod_trnfims) like '00001684'
or trim(cod_trnfims) like 'ADCTT007'
or trim(cod_trnfims) like 'TCTFTW35'
or trim(cod_trnfims) like 'TCTFTYYJ'
or trim(cod_trnfims) like 'TCTFTYYK'
or trim(cod_trnfims) like 'TCTFTYYL'))
and cast(partition_id as int) >= 20141031")

do.hive("create table IF NOT EXISTS da_martalamela.wallet_dni_hasheo as
        select a.cod_pers_trs,
        b.cod_documps1
        from da_martalamela.wallet_cod_pers_trs_hasheo a
        left join da_pro.clientes_corp b
        on a.cod_pers_trs = b.cod_persctpn")
```

Usamos un script de Python para hashear esos DNI, y los user_id asociados los guardamos en una tabla Hive en da_martalamela.wallet_output_padding.

```{r eval=TRUE, echo=TRUE, cache=TRUE}
do.hive("create table IF NOT EXISTS da_martalamela.wallet_weblogs_wallet_all as
      select a.*, b.cod_pers_trs, b.cod_documps1
      from da_martalamela.wallet_weblogs_wallet_user_id a
      left join da_martalamela.wallet_output_padding b
      on cast(trim(a.user_id_not_null) as string)=cast(trim(b.user_id) as string)")

qhive("select count(distinct cod_pers_trs)
      from da_martalamela.wallet_weblogs_wallet_all
      where cod_pers_trs is not null")
```

**Acciones comerciales** donde la variable des_acom_x hace referencia a Wallet. Extraemos la acción comercial y algunas variables relevantes:

```{r eval=TRUE, echo=TRUE, cache=TRUE}
do.hive("create table IF NOT EXISTS da_martalamela.wallet_acciones_comerciales as
select cod_acom,
des_acom_x,
cod_oricamp,
cod_canal,
cod_agruprod,
fap_acom,
fvt_acom
from sinfo_master.acciones_comerciales
where upper(des_acom_x) like '%WALL%'
order by fap_acom")

qhive("select cod_acom,
      des_acom_x,
      cod_oricamp,
      cod_canal,
      cod_agruprod,
      fap_acom,
      fvt_acom
      from da_martalamela.wallet_acciones_comerciales LIMIT 10")
```

+Se ha comprobado que el resto de valores relevantes que toma la variable des_acom_x no hacen referencia a WALLET.

Vemos a lo largo del tiempo cómo se han distribuido las diferentes acciones comerciales relacionadas con Wallet en 2014 (por mes de inicio de la acción):

```{r eval=TRUE, echo=FALSE, cache=TRUE}
acciones_comerciales <- qhive("select des_acom_x,
year(fap_acom) as year_fap_acom,
month(fap_acom) as month_fap_acom,
count(*) as count_acciones_comerciales
from da_martalamela.wallet_acciones_comerciales
where year(fap_acom) = 2014
group by des_acom_x,year(fap_acom),month(fap_acom)
order by count_acciones_comerciales desc")

acciones_comerciales$yyyymm <- paste0(acciones_comerciales$year_fap_acom,
                                      ifelse(acciones_comerciales$month_fap_acom>=10,
                                             acciones_comerciales$month_fap_acom,
                                             paste0("0",acciones_comerciales$month_fap_acom)))

cast(acciones_comerciales, des_acom_x ~ yyyymm, fun.aggregate=sum, value="count_acciones_comerciales")

acciones_comerciales_group <- aggregate(count_acciones_comerciales ~ yyyymm, acciones_comerciales, sum)

graph_acciones_comerciales <- ggplot(data=acciones_comerciales_group, aes(x=yyyymm, y=count_acciones_comerciales, ymax = max(count_acciones_comerciales), label=count_acciones_comerciales)) + geom_line(aes(group=1), colour="#66CC99") + geom_point(colour="#66CC99") + theme(axis.title.x = element_blank(), axis.text.x  = element_text(angle=90, size=10)) + ylab("# acciones comerciales") + ggtitle("# Acciones comerciales mensual") + geom_text(aes(y = count_acciones_comerciales), position = "stack", size = 3.5, colour="#66CC99")
graph_acciones_comerciales
```

**Oportunidades comerciales** sobre clientes donde la acción comercial está entre las que acabamos de identificar como %wallet%. Extraemos las variables que consideramos relevantes:

* cod_acom (código de la acción comercial). El campo key para cruzar ambas tablas (oportunidad y acciones comerciales)
* cod_persona
* cod_agruprod (tipo de producto: 464 hipotecario, etc)
* cod_oricamp (S para campañas de sinfo)
* fap_acom (fecha de inicio de la campaña)
* fvt_acom (fecha de cierre de la campañas, teniendo en cuenta que en general se añade un mes más de margen durante el cual el cliente podría seguir contratando)
* xsn_exito (respuesta Si o No del éxito de la campaña)
* fec_resenv (fecha envio)
* fec_respz (fecha de la respuesta)
* des_acom_x (descripción sobre la campaña)
* cod_canal (medio por el que se lanza la campaña)  

```{r eval=TRUE, echo=TRUE, cache=TRUE}
do.hive("create table IF NOT EXISTS da_martalamela.wallet_oportunidad_comercial as
select a.cod_acom,
a.cod_persona,
a.cod_agruprod,
a.cod_oricamp,
a.fec_resenv,
b.fap_acom,
b.fvt_acom,
a.xsn_exito,
a.fec_respz,
b.des_acom_x,
a.cod_canal
from sinfo_master.oportunidad_comercial a
left join da_martalamela.wallet_acciones_comerciales b
on a.cod_acom=b.cod_acom
where b.cod_acom is not null")

qhive("select cod_acom,
cod_persona,
fec_resenv,
fvt_acom,
xsn_exito,
fec_respz,
des_acom_x,
cod_canal
from da_martalamela.wallet_oportunidad_comercial LIMIT 10")
```

Tenemos **`r qhive("select count(distinct cod_persona) from da_martalamela.wallet_oportunidad_comercial")`** clientes distintos que han recibido cualquiera de las **`r qhive("select count(distinct cod_acom) from da_martalamela.wallet_acciones_comerciales")`** acciones comerciales etiquetadas como Wallet entre las fechas **`r qhive(" select MIN(fec_resenv) from da_martalamela.wallet_oportunidad_comercial")`** y **`r qhive("select MAX(fec_resenv) from da_martalamela.wallet_oportunidad_comercial")`**.

Vemos el ratio de exito de cada campaña por mes:
```{r eval=TRUE, echo=FALSE, cache=TRUE}
oportunidad_comercial <- qhive("select des_acom_x,
                                      year(fap_acom) as year_fap_acom,
                                      month(fap_acom) as month_fap_acom,
                                      xsn_exito,
                                      count(*) as count_oportunidad_comercial
                                from da_martalamela.wallet_oportunidad_comercial
                                where year(fap_acom) = 2014
                                group by des_acom_x,year(fap_acom),month(fap_acom), xsn_exito
                                order by count_oportunidad_comercial desc")

oportunidad_comercial$yyyymm <- paste0(oportunidad_comercial$year_fap_acom,
                                      ifelse(oportunidad_comercial$month_fap_acom>=10,
                                             oportunidad_comercial$month_fap_acom,
                                             paste0("0",oportunidad_comercial$month_fap_acom)))
                                             
oportunidad_comercial <- ddply(oportunidad_comercial, .(des_acom_x , yyyymm), summarize, ratio = sum(count_oportunidad_comercial[xsn_exito == "S"]) / sum(count_oportunidad_comercial ))

cast(oportunidad_comercial, des_acom_x ~ yyyymm, fun.aggregate=sum, value="ratio")
```


**Navegación web** donde la variable _pages_ se asocia a navegación a través de la sección Wallet:

```{r eval=TRUE, echo=TRUE, cache=TRUE}
qhive("select substr(des_pages,1,50) as des_pages,
count(*) as count_all,
count(distinct cod_persona) as count_distinct_cod_pers_trs
from omniture.omniture_bbvamice_altas
where upper(des_pages) like '%WALL%'
group by des_pages
order by count_all desc
LIMIT 15")
```

**Otras posibles fuentes de información**

¿Pagos en comercios con nombre asociado a wallet? No identificables porque es una forma de pago en comercios habituales:
```{r eval=TRUE, echo=TRUE, cache=TRUE}
qhive("select distinct des_razsoces
from da_pro.comercios_corp
where upper(des_razsoces) like '%WALLET%'")

qhive("select distinct des_razsoces
from da_pro.comercios_espana
where upper(des_razsoces) like '%WALLET%'")

qhive("select distinct name
from catalogos_estaticos.fuc_comercios_todos
where upper(name) like '%WALLET%'")
```

¿Movimientos en cuenta asociados a wallet? No identificables porque son pagos con tarjeta:
```{r eval=TRUE, echo=TRUE, cache=TRUE}
qhive("select distinct des_tipo_movimiento
from da_catalogos.tipo_movimiento
where upper(des_tipo_movimiento) like '%WALL%'")
```

