
Estudio del dato disponible de BBVA Wallet - Sumidero
---

```{r, echo = FALSE}
# This is the first mandatory section.

title     <- "[Wallet]: Estudio del dato disponible de BBVA Wallet en Sumidero"

keywords  <- 'wallet, digital, online, bbva.es, transaccionalidad, navegacion, mailing'  
```

```{r, echo=FALSE}
# This is the second mandatory section.

suppressMessages(library(DBI))    # This avoids loading messages and warnings showing up
suppressMessages(library(rJava))
suppressMessages(library(ggplot2))
suppressMessages(library(grid))
suppressMessages(library(hexbin))
suppressMessages(library(lattice))
suppressMessages(library(reshape))
suppressMessages(library(plyr))
suppressMessages(library(stringr))
suppressMessages(library(digest))

options(warn=-1, scipen=3, width=150)
source('~/bda_clarity/tools/methods_connect.R') ;
source('~/bda_clarity/tools/warehouse_basics.R') ;
source('~/bda_clarity/tools/write.hive.R') ;

```


**Sumidero: traza de un cliente a través de la app Wallet**

Accedemos al dato de Sumidero para intentar ver la traza que deja un cliente en su paso por la aplicación Wallet.
Empezamos viendo qué dato tenemos en la tabla Hive de muestra extraída de Sumidero, ubicada en sumidero_master.weblogs.

```{r eval=TRUE, echo=TRUE, cache=TRUE}
do.hive("create table IF NOT EXISTS da_martalamela.wallet_sumidero_masters_web_logs as
                  select * from sumidero_master.weblogs where upper(appname) like '%WALL%'")

qhive("select appname,
      appversion,
      appcountry,
      session,
      uid,
      user_id,
      platform,
      platformversion,
      device,
      method,
      connection,
      extra1,
      extra2,
      extra3,
      source,
      date
      from da_martalamela.wallet_sumidero_masters_web_logs LIMIT 10")
```

+ La variable _method_ marca la traza del cliente por lo que parece, así que hacemos un conteo de qué valores toma y con qué frecuencia:

```{r eval=TRUE, echo=TRUE, cache=TRUE}
method <- qhive("select method,
                  count(distinct user_id) as count_distinct_user_id,
                  count(*) as count_all
                  from da_martalamela.wallet_sumidero_masters_web_logs
                  group by method
                  order by count_all desc")
head(method)
```

+ ¿Cuál es el identificador de usuario válido? Existen uid, userid, user_id y clientid así que hacemos algunos conteos y comprobamos cómo se relacionan entre sí:
```{r eval=TRUE, echo=TRUE, cache=TRUE}
qhive("select count(distinct uid)
      from da_martalamela.wallet_sumidero_masters_web_logs
      where uid is not null")
qhive("select count(distinct userid)
      from da_martalamela.wallet_sumidero_masters_web_logs
      where userid is not null")
qhive("select count(distinct clientid)
      from da_martalamela.wallet_sumidero_masters_web_logs
      where clientid is not null")
qhive("select count(distinct user_id)
      from da_martalamela.wallet_sumidero_masters_web_logs
       where user_id is not null")
```

Descartamos userid y clientid por no estar informados. Además uid hace referencia al hash del indentificador hardware del terminal.
Parece que el identificador único de cliente que debemos utilizar viene dado por la variable user_id, que habrá que asociar con su código único de persona. **¿MÉTODO DE HASHEO?**
Como sólo está informado en algunos casos, tendremos que ver en cuántos y si podemos aumentar la tasa de informados haciendo la asociación terminal-cliente (uid-user_id).


+ ¿Qué información tienen las variables extra1, extra2 y extra3?
```{r eval=TRUE, echo=TRUE, cache=TRUE}
qhive("select extra1,
      count(distinct user_id) as count_distinct_user_id,
      count(*) as count_all
      from da_martalamela.wallet_sumidero_masters_web_logs
      where extra1 is not null and extra1 != ''
      group by extra1
      order by count_all desc
      LIMIT 10")
qhive("select extra2,
      count(distinct user_id) as count_distinct_user_id,
      count(*) as count_all
      from da_martalamela.wallet_sumidero_masters_web_logs
      where extra2 is not null and extra2 != ''
      group by extra2
      order by count_all desc
      LIMIT 10")
qhive("select extra3,
      count(distinct user_id) as count_distinct_user_id,
      count(*) as count_all
      from da_martalamela.wallet_sumidero_masters_web_logs
      where extra3 is not null and extra3 != ''
      group by extra3
      order by count_all desc
      LIMIT 10")

qhive("select extra1, method,
      count(distinct user_id) as count_distinct_user_id,
      count(*) as count_all
      from da_martalamela.wallet_sumidero_masters_web_logs
      where extra1 is not null and extra1 != ''
      group by extra1, method
      order by count_all desc
      LIMIT 10")
qhive("select extra2, method,
      count(distinct user_id) as count_distinct_user_id,
      count(*) as count_all
      from da_martalamela.wallet_sumidero_masters_web_logs
      where extra2 is not null and extra2 != ''
      group by extra2, method
      order by count_all desc
      LIMIT 10")
qhive("select extra3, method,
      count(distinct user_id) as count_distinct_user_id,
      count(*) as count_all
      from da_martalamela.wallet_sumidero_masters_web_logs
      where extra3 is not null and extra3 != ''
      group by extra3, method
      order by count_all desc
      LIMIT 10")
```

+ ¿Hay otros appname asociados a valores de method que pueden parecer de WALLET?
```{r eval=TRUE, echo=TRUE, cache=TRUE}
qhive("select method, appname, count(*) as conteo
      from sumidero_master.weblogs where method in ('StickerMovil-Info','WalletInvocation','cancelWalletVodafone',
      'appStandalonePushWalletBubble','appStandaloneWalletHCEScreenDischarge',
      'appStandaloneMenuItemGoToWallet','traceWallet','appStandaloneCloseWalletBubble',
      'getWalletStatementByMonth','StickerMovil-Bloquear','getDniListFromWalletList',
      'transferFromBBVAAccountToWallet','appStandaloneWalletHCEScreenContinue',
      'transferFromWalletToWallet','get_WalletLimit','lockWallet',
      'appStandaloneInstallWalletFromBubble','getWalletBalance','StickerMovil-CambiarPIN',
      'appStandaloneShowWalletBubble')
      group by appname, method")
```

Se ha realizado una petición de extracción de datos de Sumidero para todo el histórico disponible, aplicando el filtro appname='wall'. La tabla se ha almacenado en sumidero_master.weblogs_wallet. Veámos qué contiene (ya es DATO REAL de aplicación WALLET) basándonos en lo que hemos podido comprobar anteriormente:

```{r eval=TRUE, echo=TRUE, cache=TRUE}
qhive("select appname,
      appversion,
      appcountry,
      session,
      uid,
      user_id,
      platform,
      platformversion,
      device,
      method,
      connection,
      extra1,
      extra2,
      extra3,
      source,
      date
      from sumidero_master.weblogs_wallet LIMIT 10")

qhive("select method,
      count(distinct user_id) as count_distinct_user_id,
      count(*) as count_all
      from sumidero_master.weblogs_wallet
      group by method
      order by count_all desc
      LIMIT 10")

qhive("select method, extra3,
      count(distinct user_id) as count_distinct_user_id,
      count(*) as count_all
      from sumidero_master.weblogs_wallet
      where extra3 is not null and extra3 != ''
      group by method, extra3
      order by count_all desc
      LIMIT 10")
```

Hacemos la asociación terminal-cliente (uid-user_id) para ver en cuántos casos podemos identificar al cliente que realiza la operativa en la app Wallet:
```{r eval=TRUE, echo=TRUE, cache=TRUE}

qhive("select count(distinct uid)
      from sumidero_master.weblogs_wallet")
qhive("select count(distinct user_id)
      from sumidero_master.weblogs_wallet
      where user_id != '' and user_id is not null")

# Asociación 1-1
# Buscamos si esos uid de terminal tienen algún registro más con user_id vacío y le pegamos nuestro user_id identificado
# Si hay varios user_id asociados a un mismo uid, elegimos el que más veces se repita
do.hive("CREATE TABLE IF NOT EXISTS da_martalamela.wallet_asociacion_uid_user_id AS 
        SELECT
          uid, 
          user_id 
        FROM 
          (
          SELECT 
            uid,
            user_id, 
            rank() over (PARTITION BY uid ORDER BY connections DESC) as rank
          FROM 
            ( 
            SELECT
              uid, 
              user_id, 
              count(*) as connections
            FROM sumidero_master.weblogs_wallet
              where user_id != '' AND user_id is not null
            GROUP BY 
              uid, 
              user_id 
            ) V
          ) R
        WHERE rank=1")

do.hive("create table IF NOT EXISTS da_martalamela.wallet_weblogs_wallet_user_id as
      select a.*, b.user_id as user_id_not_null
      from sumidero_master.weblogs_wallet a
      left join da_martalamela.wallet_asociacion_uid_user_id b
      on a.uid=b.uid")

qhive("select count(distinct user_id_not_null)
      from da_martalamela.wallet_weblogs_wallet_user_id
      where user_id_not_null is not null")
```


**Hasheado SH1 a través del DNI de cliente:**

Sacamos de TxC todos los cod_pers_trs que tienen algún registro asociado a WALLET, bien por el cod_serv_dv 101/102 o bien por el cod_trnfims entre los códigos de transacción etiquetados como WALLET. Después lo cruzamos con da_pro.clientes_corp para tener su DNI y ya poder realizar el hasheo.

```{r eval=TRUE, echo=TRUE, cache=TRUE}
do.hive("create table IF NOT EXISTS da_martalamela.wallet_cod_pers_trs_hasheo as
select distinct cod_pers_trs
from da_pro.transacciones_por_canal
where (cast(cod_serv_dv as int) in (101,102)
or (trim(cod_trnfims) like '00001492'
or trim(cod_trnfims) like '00001493'
or trim(cod_trnfims) like '00001494'
or trim(cod_trnfims) like '00001663'
or trim(cod_trnfims) like '00001684'
or trim(cod_trnfims) like 'ADCTT007'
or trim(cod_trnfims) like 'TCTFTW35'
or trim(cod_trnfims) like 'TCTFTYYJ'
or trim(cod_trnfims) like 'TCTFTYYK'
or trim(cod_trnfims) like 'TCTFTYYL'))
and cast(partition_id as int) >= 20141031")

do.hive("create table IF NOT EXISTS da_martalamela.wallet_dni_hasheo as
        select a.cod_pers_trs,
        b.cod_documps1
        from da_martalamela.wallet_cod_pers_trs_hasheo a
        left join da_pro.clientes_corp b
        on a.cod_pers_trs = b.cod_persctpn")
```

Usamos un script de Python para hashear esos DNI, y los user_id asociados los guardamos en una tabla Hive en da_martalamela.wallet_output_padding.

```{r eval=TRUE, echo=TRUE, cache=TRUE}
do.hive("create table IF NOT EXISTS da_martalamela.wallet_weblogs_wallet_all as
      select a.*, b.cod_pers_trs, b.cod_documps1
      from da_martalamela.wallet_weblogs_wallet_user_id a
      left join da_martalamela.wallet_output_padding b
      on cast(trim(a.user_id_not_null) as string)=cast(trim(b.user_id) as string)")

qhive("select count(distinct cod_pers_trs)
      from da_martalamela.wallet_weblogs_wallet_all
      where cod_pers_trs is not null")
```

Hash

```{r eval=FALSE, echo=FALSE, cache=TRUE}
# Crear tabla con el dni de los clientes y un campo rellenando con 0s para conseguir un largo de 20
do.hive("create table IF NOT EXISTS da_mariadrav.hash as
          select distinct trim(cod_documps1) as cod_documps1, lpad(trim(cod_documps1), 20, '0') as cod_documps1_20 
             from da_pro.clientes_corp
             where cod_documps1 is not null")

hash <- qhive("select cod_documps1_20 from da_mariadrav.hash")
```

```{r eval=FALSE, echo=FALSE, cache=TRUE}
# aplicar la funcion de hasheo
dig <- function(x) digest(x, algo="sha1", serialize=FALSE)

hash$hasheo <- sapply(hash$cod_documps1_20, dig, simplify=TRUE, USE.NAMES=FALSE)

```

```{r eval=FALSE, echo=FALSE, cache=TRUE}
#guardar una tabla con el resultado
write.hive(hash, 'da_mariadrav.hasheo_clientes_corp')

```

```{r eval=FALSE, echo=FALSE, cache=TRUE}
#colnames(hash) <- c("cod_documps1", "cod_documps1_20", "hasheo")
#rownames(hash) <- NULL

```
Buscamos las siguientes funcionalidades (solicitadas por Investigación de Mercado):
1. activación de tarjetas
2. bloqueo de tarjetas
3. pago móvil, diferenciando si ha sido con o sin sticker
4. consulta de movimientos, 
5. aplazamiento de pagos, 
6. recepción de notificaciones 
7. uso de promociones

```{r eval=TRUE, echo=TRUE, cache=TRUE}
method <- qhive("select method, count(distinct user_id_not_null) as count_dist_user_id_not_null
      from da_martalamela.wallet_weblogs_wallet_user_id
      group by method
      order by count_dist_user_id_not_null desc")
method[1:150,]
```
# ver el contenido de extra3 para los valores que podrian contener las funcionalidades:

```{r eval=TRUE, echo=TRUE, cache=TRUE}
  # 1. Activacion tarjetas
activ_card <- qhive("select method, extra3, count(distinct user_id_not_null) as count_dist_user_id_not_null 
                    from da_martalamela.wallet_weblogs_wallet_user_id
                    where upper(method) like '%ACTIV%'
                    group by method, extra3
                    order by  count_dist_user_id_not_null desc")

activ_card_method <- arrange(ddply(activ_card, .(method), summarize, sum_dist_user_id_not_null=sum(count_dist_user_id_not_null)),desc(sum_dist_user_id_not_null))

ggplot(activ_card_method, aes(x = factor(method), y = sum_dist_user_id_not_null, fill = method, label=sum_dist_user_id_not_null, ymax = max(sum_dist_user_id_not_null))) + geom_bar(stat = "identity", width = .7) + theme(axis.title.x = element_blank(), axis.text.x  = element_text(size=10)) + ylab("# usuarios distinto") + ggtitle("# usuarios por tipo de bloqueo")  + theme(legend.position="none") + geom_text(aes(y = sum_dist_user_id_not_null), position = "stack", size = 3.5)

  #Analizar "CardActivationButton" y "CardActivation" ver si todos los "CardActivation" aparecen en "CardActivationButton"
qhive("select a.user_id_not_null, count(*) as conteo_user_noButton
from (select distinct user_id_not_null from da_martalamela.wallet_weblogs_wallet_user_id where method='CardActivation') a 
left join (select distinct user_id_not_null from da_martalamela.wallet_weblogs_wallet_user_id where method='CardActivationButton') b 
on a.user_id_not_null=b.user_id_not_null
where b.user_id_not_null is null
group by a.user_id_not_null")
      #Hay 126 user_id que aparecen en CardActivation pero no en CardActivationButton
```


```{r eval=TRUE, echo=TRUE, cache=TRUE}
  # 2. Bloqueo tarjetas
block <- qhive("select method, extra3, count(distinct user_id_not_null) as count_dist_user_id_not_null 
               from da_martalamela.wallet_weblogs_wallet_user_id 
               where upper(method) like '%BLOCK%'
               group by method, extra3")

block_method <- arrange(ddply(block, .(method), summarize, sum_dist_user_id_not_null=sum(count_dist_user_id_not_null)), desc(sum_dist_user_id_not_null))

ggplot(block_method, aes(x = factor(method), y = sum_dist_user_id_not_null, fill = method, label=sum_dist_user_id_not_null, ymax = max(sum_dist_user_id_not_null))) + geom_bar(stat = "identity", width = .7) + theme(axis.title.x = element_blank(), axis.text.x  = element_text(size=10)) + ylab("# usuarios distinto") + ggtitle("# usuarios por tipo de bloqueo")  + theme(legend.position="none") + geom_text(aes(y = sum_dist_user_id_not_null), position = "stack", size = 3.5)

```

```{r eval=TRUE, echo=TRUE, cache=TRUE}
  # 3. pago móvil, diferenciando si ha sido con o sin sticker
mobpay <- qhive("select method, extra3, count(distinct user_id_not_null) as count_dist_user_id_not_null 
               from da_martalamela.wallet_weblogs_wallet_user_id 
               where upper(method) like '%PAY%'
               group by method, extra3")

arrange(ddply(mobpay, .(method), summarize, sum_dist_user_id_not_null=sum(count_dist_user_id_not_null)), desc(sum_dist_user_id_not_null))

  # No hay un epigrafe pago con movil. A ver si con PushNotification podemos sacar algo
pushnotif <- qhive("select method, extra3, count(distinct user_id_not_null) as count_dist_user_id_not_null 
               from da_martalamela.wallet_weblogs_wallet_user_id 
               where method = 'PushNotification'
               group by method, extra3
               order by count_dist_user_id_not_null desc")

arrange(pushnotif, desc(count_dist_user_id_not_null))[1:20,]
  
  # Parece que la variable extra3 tiene toda la info que necesitamos: Accion;importe;BIN o tipo de pago;Comercio;Modeda. Vamos a separar el contenido de la variable en columnas
pushnotif <- qhive("select  method, 
                            split(extra3, ';')[0] as accion,
                            split(extra3, ';')[1] as importe,
                            split(extra3, ';')[2] as tip_pago,
                            split(extra3, ';')[3] as comercio,
                            split(extra3, ';')[4] as moneda,
                            count(distinct user_id_not_null) as count_dist_user_id_not_null 
               from da_martalamela.wallet_weblogs_wallet_user_id 
               where method = 'PushNotification'
               group by method, extra3
               order by count_dist_user_id_not_null desc")

head(pushnotif)

    # accion
pushnotif_accion <- ddply(pushnotif, .(accion), summarize, sum_dist_user_id_not_null=sum(count_dist_user_id_not_null))

ggplot(pushnotif_accion, aes(x = factor(accion), y = sum_dist_user_id_not_null, fill = accion, label=sum_dist_user_id_not_null, ymax = max(sum_dist_user_id_not_null))) + geom_bar(stat = "identity", width = .7) + theme(axis.title.x = element_blank(), axis.text.x  = element_text(size=10)) + ylab("# usuarios distintos") + ggtitle("# usuarios por accion")  + theme(legend.position="none") + geom_text(aes(y = sum_dist_user_id_not_null), position = "stack", size = 3.5)

    # tipo de pago: cuando aparece importe es compras online? sera la tarjeta virtual que probablemente no tiene BIN

pushnotif_comercio <- ddply(pushnotif[pushnotif$importe==pushnotif$tip_pago,], .(comercio), summarize, sum_dist_user_id_not_null=sum(count_dist_user_id_not_null))



```


```{r eval=TRUE, echo=TRUE, cache=TRUE}
  # 4. consulta de movimientos
movim <- qhive("select method, extra3, count(distinct user_id_not_null) as count_dist_user_id_not_null 
               from da_martalamela.wallet_weblogs_wallet_user_id 
               where upper(method) like '%PAY%' or upper(method) like '%MOVE%' 
               group by method, extra3")


arrange(ddply(movim, .(method), summarize, sum_dist_user_id_not_null=sum(count_dist_user_id_not_null)), desc(sum_dist_user_id_not_null))

arrange(movim[grep("MOVE",toupper(movim$method)),], desc(count_dist_user_id_not_null))[1:30,]
iris[grep("osa", iris$Species), ]

# Escoger "MobilePaymentMenuMovements" 
```

```{r eval=TRUE, echo=TRUE, cache=TRUE}
  # 5. aplazamiento de pagos
financi <- qhive("select method, extra3, count(distinct user_id_not_null) as count_dist_user_id_not_null 
               from da_martalamela.wallet_weblogs_wallet_user_id 
               where upper(method) like '%FINAN%' or upper(method) like '%INSTALL%' 
               group by method, extra3")

arrange(financi, desc(count_dist_user_id_not_null))[1:100,]

arrange(ddply(financi, .(method), summarize, sum_dist_user_id_not_null=sum(count_dist_user_id_not_null)), desc(sum_dist_user_id_not_null))

#Escoger todo "%Finance%"
```

```{r eval=TRUE, echo=TRUE, cache=TRUE}
  # 6. recepción de notificaciones
notifi <- qhive("select method, extra3, count(distinct user_id_not_null) as count_dist_user_id_not_null 
               from da_martalamela.wallet_weblogs_wallet_user_id 
               where upper(method) like '%NOTIFI%' and upper(method) ne 'PUSHNOTIFICATION'
               group by method, extra3")

arrange(notifi, desc(count_dist_user_id_not_null))[1:100,]

arrange(ddply(notifi, .(method), summarize, sum_dist_user_id_not_null=sum(count_dist_user_id_not_null)), desc(sum_dist_user_id_not_null))

```


```{r eval=TRUE, echo=TRUE, cache=TRUE}
  # 7. uso de promociones
promo <- qhive("select method, extra3, count(distinct user_id_not_null) as count_dist_user_id_not_null 
               from da_martalamela.wallet_weblogs_wallet_user_id 
               where upper(method) like '%PROMO%'
               group by method, extra3")

arrange(promo, desc(count_dist_user_id_not_null))[1:100,]

arrange(ddply(promo, .(method), summarize, sum_dist_user_id_not_null=sum(count_dist_user_id_not_null)), desc(sum_dist_user_id_not_null))
```


