---
output:
  html_document:
    self_contained: no
    theme: cerulean
---

---
title: ""
author: "BBVA D&A - Captación"
date: "5/10/2015"
output: html_document
---

```{r, echo = FALSE}
# This is the first mandatory section.

title     <- '[Digital Sales]: Análisis del funnel del proceso de alta.'
keywords  <- 'funnel, bbva.es, nuevo cliente, alta cliente, adquisición cliente'  
```

```{r , echo=FALSE}
# This is the second mandatory section.

suppressMessages(library(DBI))    # This avoids loading messages and warnings showing up
suppressMessages(library(rJava))
suppressMessages(library(ggplot2))
suppressMessages(library(grid))
suppressMessages(library(hexbin))
suppressMessages(library(lattice))
suppressPackageStartupMessages(library('googleVis'))
suppressPackageStartupMessages(library('ggplot2'))
op <- options(gvis.plot.tag="chart")
#op <- options(gvis.plot.tag=NULL)

options(warn=-1, scipen=3, width=120)
source('~/bda_clarity/tools/warehouse_basics.R') ;
source('~/bda_clarity/tools/write.hive.R') ;

percent  = function(a, b){
  a*100/b
};

```


```{r MF_dependencies, echo = FALSE}
  
omniture_bbvamice_master <- clarity.use_table(DEPENDENCY_OTHER_TABLES,    
                                              'da_omniture.omniture_bbvamice_master',    
                                              '*', sqname = 'omniture_bbvamice_master')

```


```{r MF_consultas, cache=TRUE, echo=FALSE, eval = TRUE}

resolutions_views = qhive("SELECT 
                          COUNT(*) AS total,
                          SUM ( 
                           CASE WHEN cod_mobile_size is not NULL and cod_mobile_size <> ''
                           THEN
                             CASE WHEN cast(regexp_extract(cod_mobile_size, '([0-9]+)(.*?)([0-9]+)', 3) as int) > 1014 THEN 1 ELSE 0 END
                           ELSE 
                             CASE WHEN cast(regexp_extract(cod_monitor_resol, '([0-9]+)(.*?)([0-9]+)', 3) as int) > 1014 THEN 1 ELSE 0 END
                            END) AS ven,
                            partition_id AS mes
                            FROM da_omniture.omniture_bbvamice_master 
                            WHERE des_pages IN ( 'particulares:alta clientes:no es cliente:mostrarpaso_bienvenida', 
                                                 'particulares:alta clientes:no es cliente:paso -1 mostrarpaso_bienvenida')
                            GROUP BY partition_id")
```

## Análisis del funnel del proceso de alta

### 1. Motivación de negocio

Se pretende mejorar la visualización del formulario del proceso de alta ya que se cree que la pérdida de usuarios en el primer paso del mismo puede ser debida o bien a que hay ya clientes que acceden al formulario por error, lo que se relaciona con la posición de los botones "Acceso" y "Hazte cliente", o bien a que la usabilidad de la primera pantalla del formulario no es adecuada ya que no se visualiza el botón "Siguiente".

### 2. Objetivo

El objetivo de este análisis es determinar la veracidad de la hipótesis relacionada con la baja visualización del botón siguiente en scroll 0 en función de las resoluciones de pantalla de los usuarios que visitan el primer paso del formulario. 

### 3. Fuentes de datos

Se han empleado la tabla **da_omniture.omniture_bbvamice_master** en la que se almacenan registros de la navegación online de los usuarios de la Web. En particular, contiene los datos relativos a la resolución de pantalla y las páginas visitadas.

El nombre de la página analizada ha variado a lo largo del año, en particular, se denominaba _"particulares:alta clientes:no es cliente:mostrarpaso_bienvenida"_ hasta junio de 2015 y "_particulares:alta clientes:no es cliente:paso -1 mostrarpaso_bienvenida_" desde julio de 2015. En importante no incluir _"general:altanif"_, ya que se obtendrían duplicados debido a que los accesos a dicha página generan ambas cookies.


### 4. Análisis

#### 4.1 Datos sobre la visualización

A continuación se muestran los resultados obtenidos en los conteos de las visualizaciones del botón _siguiente_ de la pantalla previa al inicio de formulario de Alta de la web bbva.es.

En el siguiente gráfico se presentan los datos obtenidos. El área verde muestra el total de visitas a dichas páginas y el área anaranjada indica la proporción de visitas que ven el botón siguiente.

```{r MF_graficos visualizaciones, cache=FALSE, echo=FALSE, eval = TRUE}
library(reshape)
library(ggplot2)

resolutions_views_melt <- melt(resolutions_views, id = "mes")
resolutions_views_melt$label = sprintf("%.0f", resolutions_views_melt$value)
resolutions_views_melt$label = sprintf(format(round(as.numeric(resolutions_views_melt$value), 1), nsmall=1, big.mark=","))

p = suppressMessages( ggplot(data=resolutions_views_melt, aes(x=mes, y=value, group=variable, colour=variable, fill = variable, alpha = 12,ymax=max(value)*1.05)) )
suppressMessages( p + geom_area(position = "dodge")+ geom_point(color = 'black')+ ylab("#Visualizaciones")+xlab("Mes") + ggtitle("Viualizaciones del botón siguiente")+theme(legend.title=element_blank())+geom_text(aes(y = value, label = label), position = "dodge", size = 3.5, color = 'black', vjust=-1))

resolutions_views$percs = resolutions_views$ven * 100 / resolutions_views$total
resolutions_views$label = paste0(sprintf("%.2f", resolutions_views$percs), "%")

```

#### 4.2 Resultados

En la siguiente tabla aparecen los datos resultantes sobre el procentaje de visitas a la página que ven el botón siguiente.

Mes | % Vistos
------------- | -------------
`r resolutions_views$mes[1] ` | `r resolutions_views$label[1] `
`r resolutions_views$mes[2] ` | `r resolutions_views$label[2] `
`r resolutions_views$mes[3] ` | `r resolutions_views$label[3] `
`r resolutions_views$mes[4] ` | `r resolutions_views$label[4] `

#### 4.3 Conclusiones

Según los resultados se confirma la hipótesis de que una gran parte de los usuarios que visitan la web, siempre más del 50%, no visualizan el botón siguiente de inicio de formulario. 
