---
title: "Hipotecas"
output: html_document
author: "Susana M."
date: 19/01/2016
---
```{r titlekeys, echo=FALSE}
# This is the first mandatory section.

title <- "[Advisory and Predictive Models]: Hipotecas desde rms"

# Keywords. Text separated by commas. E.g. keywords <- 'customer health, recibos' 
# Keywords can classify the attribute in categories such as 'valor, vinculación, digitalidad', describe used tables such as 'recibos, 
# transacciones tarjetas, segmento plan uno' or include other relevant info. Search keywords in the portal to find commonly used terms
# and create new keywords only if justified.

keywords  <- 'rms, hipotecas,categorizador'  
```

``` {r init, echo=FALSE,eval=TRUE}
# This is the second mandatory section.

suppressMessages(library(DBI))  	# This avoids loading messages and warnings showing up
suppressMessages(library(rJava))
suppressMessages(library(ggplot2))
suppressMessages(library(grid))
suppressMessages(library(hexbin))
suppressMessages(library(lattice))
`%ni%` <- Negate(`%in%`)
options(warn=-1, scipen=3, width=450)
source('~/bda_clarity/tools/warehouse_basics.R')
source('~/bda_clarity/tools/methods_connect.R')
```

```{r dependencies, cache=TRUE, echo=FALSE}

mc <- clarity.use_table(DEPENDENCY_OTHER_TABLES,
                                'rms_master.movimientos_cuentas',
                                select = '*',
                                sqname = 'mc')

mk <- clarity.use_table(DEPENDENCY_OTHER_TABLES,
                                'pi_master.pi_vkidsczy',
                                select = '*',
                                sqname = 'mk')
pro <- clarity.use_table(DEPENDENCY_OTHER_TABLES,
                                'pi_master.pi_vkidshiu',
                                select = '*',
                                sqname = 'pro')

hipo <- clarity.use_table(DEPENDENCY_OTHER_TABLES,
                                'pi_master.pi_vkidseme',
                                select = '*',
                                sqname = 'hipo')
cat <- clarity.use_table(DEPENDENCY_OTHER_TABLES,
                                'da_categorizacion.categorizados_rms_historico',
                                select = '*',
                                sqname = 'cat')


q<-"select count(*) from rms_master.movimientos_cuentas where raw_timestamp>'2015' and cast(qnu_conmovto as int)=379"
creditos_total<-qhive(q)

q<-"select count(*) from rms_master.movimientos_cuentas where raw_timestamp>'2015' "
total_rms<-qhive(q)
p_creditos_total<-round((as.integer(creditos_total )*100/total_rms),digits=2)

```
## Contexto

El *cod_talon* 379 indica un movimiento por CARGO POR AMORTIZACION DE PRESTAMO/CREDITO, actualmente categorizado como **Banco y servicios financieros,  Amortización préstamo o crédito**. El objetivo, es averiguar si ese movimiento está relacionado con una hipoteca, para que se recategorice como gasto de Hogar y posiblemente crear una nueva subcategoría.

Este tipo de movimientos supone un `r p_creditos_total`% del total de movimientos de cuentas del 2015.


En la descripción de los movimientos de este tipo suele venir información relacionada con la máscara del producto que permitiría enlazar el movimiento de cuentas con el producto contratado y averiguar si es de tipo hipoteca.

 
## ¿Es una hipoteca?
La información sobre productos de gestión se encuentan en PI. Para poder saber si detrás de un movimiento de tipo 379 hay una hipoteca y no un crédito es necesario realizar los siguientes pasos:

1. Cruzar la máscara que aparece en la descripción del movimiento de cuentas, con la tabla *pi_master.pi_vkidsczy* para conseguir el **cod_idcontra** del producto asociado.

2. Cruzar el **cod_idcontra** con la tabla *pi_master.pi_vkidshiu* para conseguir el **cod_prodgest** (código del producto)

3. Cruzar el **cod_prodgest** con la tabla *pi_master.pi_vkidseme* para saber si ese producto se encuentra dentro del epígrafe *120, Préstamos Hipotecarios*. 


Ejemplo de query:
```
select distinct mas.cod_idcontra,pro.cod_prodgest from pi_master.pi_vkidsczy mas
join pi_master.pi_vkidshiu pro on mas.cod_idcontra=pro.cod_idcontra
join pi_master.pi_vkidseme hipo on hipo.cod_prodct=pro.cod_prodgest   
where mas.cod_masccntr like '%089500000011475931' and cast(mas.cod_dependac as int)=cast('0' as int) and cast(hipo.cod_prtda as int)=120
```

## Tipos de máscara

Explorando los movimientos de este tipo, se ha visto que en la descripción no siempre aparece la máscara del producto de manera correcta y es necesario transformarla antes de intentar cruzar con la tabla *pi_master.pi_vkidsczy*.

La máscara tiene que tener 26 digitos formado por la siguiente información:

* BBBB - Banco (0182) (4 digitos)
* OOOO - Oficina (4 digitos)
* CCCC - Contrapartida (4 digitos)
* FFFFFFFFFFFFFF - Folio (14 digitos)

A continuación se muestra un ejemplo de cada caso ( máscara en cuentas vs máscara en productos): 

* Patrón 1: contiene directamente 26 digitos correspondientes con la máscara: '01827518008300000000002371'.
* Patrón 2: se corresponden a los préstamos de contrapartida 895, y contiene solo 11 digitos del campo folio: '00018197416'. Es necesario añadirle la contrapartida '0895' y '000'al campo folio. La oficina de la cuenta no tiene porque ser la misma donde se hizo la hipoteca. Con ello obtenemos una máscara que tiene que terminar en '089500000018197416'.
* Patrón 3: contiene 20 digitos: '01826167930830009600'. Banco + Oficina (8 digitos) están correctos. En la contrapartida hay que cambiar el primer digito por un '0'. Al folio le faltan 9 digitos '0'
* Patrón 4: contiene 23 digitos: '07601095670002334002334' y se corresponde con los préstamos que están gestionados con la contarpartida 974 y suelen tener asociados varios productos. En este caso faltan los digitos del Banco (0182), entre el digito 5:9 está la oficina, después hay que concatenar la contrapartida '0974' y entre las posiciones 9:17 se encuentra el folio que necesita un relleno de '000000'. Las últimas 6 posiciones se encuentra el dependiente, necesario para seleccionar el producto correcto. En el resto de casos es '0'.

Debido a esta casuística, es necesario crear una UDF para hacer la transformación de cuentas a mascara de producto.

[UDF mascara](http://lcm-repositorio-fuentes.igrupobbva/projects/KVBD/repos/da_categorizacion_udfs/browse)

## Comprobaciones
```{r  cache=TRUE, echo=FALSE}
q <-'select count(*) from (
select cod_idcontra  from rms_master.movimientos_cuentas_categorizador rms
where cast(qnu_conmovto as int)=379 group by cod_idcontra) r'
num_cuentas_creditos<-qhive(q)

```
¿Cuántas cuentas tienen un recibo 379?: `r num_cuentas_creditos`


Podemos saber cuantos clientes tienen una hipoteca??


